# Diŧionario de lengua vèneta
#
# Venetan hunspell affix file
# Copyright (C) 2016-2019 Mauro Trevisan
#
# This file is distributed under GPL license.
#
# This file is part of the "diŧionario de lengua vèneta".
#
# The "diŧionario de lengua vèneta" is free software; you can redistribute
# it and/or modify it under the terms of the GNU General Public License as
# published by the Free Software Foundation; either version 3 of the
# License, or (at your option) any later version.
#
# The "diŧionario de lengua vèneta" is distributed in the hope that it
# will be useful, but WITHOUT ANY WARRANTY; without even the implied
# warranty of MERCHANTABILITY or FITNESS FOR A PARTICULAR PURPOSE. See the
# GNU General Public License for more details.
#
# You should have received a copy of the GNU General Public
# License along with the "diŧionario de lengua vèneta", if not,
# see <http://www.gnu.org/licenses/>.

SET UTF-8

NAME Diŧionario de lengua vèneta
VERSION 2.3.0 (2019/11/06)
HOME http://parnodexmentegar.orgfree.com/
LANG vec-IT


TRY eaoinrtlƚsdkpvmuèxgfàòbíhéŧójɉñcúSđLȽIPETKVAMDNFBRJGCOUĐXÀÈŦHɈÒÑÍÉÓÚʼ-‒–

KEY esdr|redft|trfg|uhji|iujko|oiklp|polòè|èpòà|as|saedx|dserfcx|fdrtgvc|gfthbv|hgujnb|jhuikmn|kjiolm|lkopò|òlpèà-|àòèù-|ùà|xsdc|cxdfv|vcfgb|bvghn|nbhjm|mnjk|ìèòà

WORDCHARS -–ʼ

# figure and en dashes
BREAK 2
BREAK ‒
BREAK --

# affix rules can strip full words, not only one less characters
FULLSTRIP

# suggest the right forms for words which incorrectly choose the wrong letter from a related set more than once in a word
MAP 5
MAP aàAÀ
MAP eéèEÉÈ
MAP iíIÍ
MAP oóòOÓÒ
MAP uúUÚ

# replace input characters
ICONV 13
ICONV dh đ
ICONV Dh Đ
ICONV fh f
ICONV Fh F
ICONV jh ɉ
ICONV Jh Ɉ
ICONV lh ƚ
ICONV Lh Ƚ
ICONV nh ñ
ICONV Nh Ñ
ICONV th ŧ
ICONV Th Ŧ
ICONV ' ʼ

# frequently switched character groups
REP 124
REP a à
REP e è
REP e é
REP i í
REP ì í
REP o ò
REP o ó
REP u ú
REP ù ú
REP d đ
REP s x
REP x s
REP ʼ ʼ_
REP - ‒
REP - –
REP – ‒
REP – -
REP ‒ -
REP ‒ –
REP mb nb
REP mp np
REP sb xb
REP xc sc
REP sd xd
REP sđ xđ
REP xf sf
REP sg xg
REP sj xj
REP sɉ xɉ
REP xk sk
REP sl xl
REP sm xm
REP sn xn
REP sñ xñ
REP xp sp
REP sr xr
REP ss xs
REP xt st
REP xŧ sŧ
REP sv xv
REP sx xx
REP intel inté_ʼl
REP in_tel inté_ʼl
REP in_te inté
REP in_té inté
REP ^di de
REP ^ri re
REP iko$ ego
REP iki$ egi
REP ika$ ega
REP ike$ ege
REP itor$ idor
REP ator$ ador
REP etor$ edor
REP ae aƚe
REP àe àƚe
REP ee eƚe
REP èe èƚe
REP ée éƚe
REP ie iƚe
REP íe íƚe
REP oe oƚe
REP òe òƚe
REP óe óƚe
REP ue uƚe
REP úe úƚe
REP aè aƚè
REP eè eƚè
REP iè iƚè
REP oè oƚè
REP uè uƚè
REP aé aƚé
REP eé eƚé
REP ié iƚé
REP oé oƚé
REP ué uƚé
REP ai aƚi
REP ài àƚi
REP ei eƚi
REP èi èƚi
REP éi éƚi
REP ii iƚi
REP íi íƚi
REP oi oƚi
REP òi òƚi
REP ói óƚi
REP ui uƚi
REP úi úƚi
REP aí aƚí
REP eí eƚí
REP ií iƚí
REP oí oƚí
REP uí uƚí
REP ^ea ƚa
REP ^ee ƚe
REP ^ji ƚi
REP ^eo ƚo
REP ^iu ƚu
REP ^ju ƚu
REP aeo aƚo
REP àeo àƚo
REP ueo uƚo
REP úeo úƚo
REP oeo oƚo
REP òeo òƚo
REP óeo óƚo
REP ueo uƚo
REP úeo úƚo
REP aeò aƚò
REP oeò oƚò
REP ueò uƚò
REP aeó aƚó
REP oeó oƚó
REP ueó uƚó
REP aeu aƚu
REP àeu àƚu
REP oeu oƚu
REP òeu òƚu
REP óeu óƚu
REP ueu uƚu
REP úeu úƚu
REP aeú aƚú
REP oeú oƚú
REP ueú uƚú


FLAG long


# avoid wrong spelling of letterwords (km, GHz, DVD, ...)
KEEPCASE Z0

# FIXME
# Se pòl katar un metaplaxmo de deklinaŧion a la 2a koniug. par tuti i mòdi e i tenpi fora ke inté ʼl infenío, partiŧipio ativo, e xerundio
# Se pòl katar un metaplaxmo da la 3a koniug. a la 2a koniug. intel partiŧipio pasivo ko la dexinenŧa in -st-, e intel xerundio

# vèrbi -àr, -ér, -<is>ír, -ír, -<is>ír/-ír
# themeT1 + r/a0a1a2P0P1P2, themeT1 + r/a0a1a2d0d1d2P0P1P2, themeT1 + r/a0a1a2e0e1e2P0P1P2, themeT1 + r/a0a1a2f0f1f2P0P1P2
# themeT8 + o/a0a1a2P0P1P2FSI0
# themeT8 + oe/a0a1a2I1
SFX a0 Y 410
SFX a0 0 ane/I1 [aei]r	ts:indicative_future is:interrogative
SFX a0 0 atu/I3 [aei]r	ts:indicative_future is:interrogative
SFX a0 0 ave/P3 [aei]r	ts:conditional_present
SFX a0 0 e [aei]r	ts:infinitive_simple
SFX a0 0 emo/P0I0 [aei]r	ts:indicative_future
SFX a0 0 en/I0 [aei]r	ts:indicative_future
SFX a0 0 ene/I1 [aei]r	ts:indicative_future is:interrogative
SFX a0 0 ense [aei]r	ts:conditional_present
SFX a0 0 ensi [aei]r	ts:conditional_present
SFX a0 0 esene/I1 [aei]r	ts:conditional_present is:interrogative
SFX a0 0 esi/I4 [aei]r	ts:conditional_present
SFX a0 0 esiu/I5 [aei]r	ts:conditional_present is:interrogative
SFX a0 0 imo/P0I0 er	ts:indicative_future
SFX a0 0 ion/P0I0 [^cijɉñ][aei]r	ts:conditional_present
SFX a0 0 ione/I1 [^cijɉñ][aei]r	ts:conditional_present is:interrogative
SFX a0 0 ionme/P6 [^cijɉñ][aei]r
SFX a0 0 isen/I0 [aei]r	ts:conditional_present
SFX a0 0 isene/I1 [aei]r	ts:conditional_present is:interrogative
SFX a0 0 isense [aei]r	ts:conditional_present
SFX a0 0 isensi [aei]r	ts:conditional_present
SFX a0 0 ision/I0 [aei]r	ts:conditional_present
SFX a0 0 isione/I1 [aei]r	ts:conditional_present is:interrogative
SFX a0 0 isionse [aei]r	ts:conditional_present
SFX a0 0 isié/I4 [aei]r	ts:conditional_present
SFX a0 0 isiéu/I5 [aei]r	ts:conditional_present is:interrogative
SFX a0 0 ison/I0 [aei]r	ts:conditional_present
SFX a0 0 isone/I1 [aei]r	ts:conditional_present is:interrogative
SFX a0 0 isonse [aei]r	ts:conditional_present
SFX a0 0 ié/I4 [aei]r	ts:conditional_present
SFX a0 0 iéu/I5 [aei]r	ts:conditional_present is:interrogative
SFX a0 0 iónmene/P6 [^cijɉñ][aei]r
SFX a0 0 me/P6 [aei]r
SFX a0 0 on/P0I0 [aei]r	ts:indicative_future
SFX a0 0 onme/P6 [aei]r
SFX a0 0 à/P3I0I2 [aei]r	ts:indicative_future
SFX a0 0 àe/P3 [aei]r	ts:conditional_present
SFX a0 0 è/I0 [aei]r	ts:indicative_future
SFX a0 0 ène/I1 [aei]r	ts:indicative_future is:interrogative
SFX a0 0 é/I4 [aei]r	ts:indicative_future
SFX a0 0 émoe/I1 [aei]r	ts:indicative_future is:interrogative
SFX a0 0 ésimo/I0 [aei]r	ts:conditional_present
SFX a0 0 ésimoe/I1 [aei]r	ts:conditional_present is:interrogative
SFX a0 0 ésitu/I3 [aei]r	ts:conditional_present is:interrogative
SFX a0 0 éu/I5 [aei]r	ts:indicative_future is:interrogative
SFX a0 0 í/I4 er	ts:indicative_future
SFX a0 0 ía/I0I2 [aei]r	ts:conditional_present
SFX a0 0 èe/P3I0I2 [aei]r	ts:conditional_present
SFX a0 0 íane/I1 [aei]r	ts:conditional_present is:interrogative
SFX a0 0 íatu/I3 [aei]r	ts:conditional_present is:interrogative
SFX a0 0 íe/P3I0 [aei]r	ts:conditional_present
SFX a0 0 íene/I1 [aei]r	ts:conditional_present is:interrogative
SFX a0 0 ímoe/I1 er	ts:indicative_future is:interrogative
SFX a0 0 íu/I5 er	ts:indicative_future is:interrogative
SFX a0 0 ò/I0 [aei]r	ts:indicative_future
SFX a0 0 òe/I1 [aei]r	ts:indicative_future is:interrogative
SFX a0 0 ónmene/P6 [aei]r
SFX a0 ar ede/I4 ar	ts:subjunctive_present
SFX a0 ar ege/I4 ar	ts:subjunctive_present
SFX a0 ar emo/P0I0 ar	ts:indicative_present ts:subjunctive_present
SFX a0 ar en/I0 ar	ts:indicative_present ts:subjunctive_present
SFX a0 ar endo/P0 ar	ts:gerund_simple
SFX a0 ar ene/I1 ar	ts:indicative_present ts:subjunctive_present is:interrogative
SFX a0 ar ense ar	ts:indicative_imperfect ts:subjunctive_imperfect
SFX a0 ar ensi ar	ts:indicative_imperfect ts:subjunctive_imperfect
SFX a0 ar ente/M0Ᵽd ar	ts:participle_active
SFX a0 ar ènte/M0 ar	ts:participle_active
SFX a0 ar erane/I1 ar	ts:indicative_future is:interrogative
SFX a0 ar eratu/I3 ar	ts:indicative_future is:interrogative
SFX a0 ar erave/P3 ar	ts:conditional_present
SFX a0 ar eremo/P0I0 ar	ts:indicative_future
SFX a0 ar eren/I0 ar	ts:indicative_future
SFX a0 ar erene/I1 ar	ts:indicative_future is:interrogative
SFX a0 ar erense ar	ts:conditional_present
SFX a0 ar erensi ar	ts:conditional_present
SFX a0 ar eresi/I4 ar	ts:conditional_present
SFX a0 ar eresiu/I5 ar	ts:conditional_present is:interrogative
SFX a0 ar erion/I0 ar	ts:conditional_present
SFX a0 ar erione/I1 ar	ts:conditional_present is:interrogative
SFX a0 ar erionse ar	ts:conditional_present
SFX a0 ar erisen/I0 ar	ts:conditional_present
SFX a0 ar erisene/I1 ar	ts:conditional_present is:interrogative
SFX a0 ar erisense ar	ts:conditional_present
SFX a0 ar erisensi ar	ts:conditional_present
SFX a0 ar erisi/I4 ar	ts:conditional_present
SFX a0 ar erision/I0 ar	ts:conditional_present
SFX a0 ar erisione/I1 ar	ts:conditional_present is:interrogative
SFX a0 ar erisionse ar	ts:conditional_present
SFX a0 ar erisiu/I5 ar	ts:conditional_present is:interrogative
SFX a0 ar erisié/I4 ar	ts:conditional_present
SFX a0 ar erisiéu/I5 ar	ts:conditional_present is:interrogative
SFX a0 ar erison/I0 ar	ts:conditional_present
SFX a0 ar erisone/I1 ar	ts:conditional_present is:interrogative
SFX a0 ar erisonse ar	ts:conditional_present
SFX a0 ar erié/I4 ar	ts:conditional_present
SFX a0 ar eriéu/I5 ar	ts:conditional_present is:interrogative
SFX a0 ar eron/I0 ar	ts:indicative_future
SFX a0 ar erone/I1 ar	ts:indicative_future is:interrogative
SFX a0 ar eronse ar	ts:conditional_present
SFX a0 ar erà/P3I0I2 ar	ts:indicative_future
SFX a0 ar eràe/P3 ar	ts:conditional_present
SFX a0 ar eràvene/I1 ar	ts:conditional_present is:interrogative
SFX a0 ar erè/I0 ar	ts:indicative_future
SFX a0 ar erène/I1 ar	ts:indicative_future is:interrogative
SFX a0 ar eré/I4 ar	ts:indicative_future
SFX a0 ar erémoe/I1 ar	ts:indicative_future is:interrogative
SFX a0 ar erémome/P6 ar
SFX a0 ar erémomene/P6 ar
SFX a0 ar erésimo/I0 ar	ts:conditional_present
SFX a0 ar erésimoe/I1 ar	ts:conditional_present is:interrogative
SFX a0 ar erésitu/I3 ar	ts:conditional_present is:interrogative
SFX a0 ar eréu/I5 ar	ts:indicative_future is:interrogative
SFX a0 ar ería/I0I2 ar	ts:conditional_present
SFX a0 ar erèe/P3I0I2 ar	ts:conditional_present
SFX a0 ar eríane/I1 ar	ts:conditional_present is:interrogative
SFX a0 ar eríatu/I3 ar	ts:conditional_present is:interrogative
SFX a0 ar eríe/P3I0I2 ar	ts:conditional_present
SFX a0 ar eríene/I1 ar	ts:conditional_present is:interrogative
SFX a0 ar erísitu/I3 ar	ts:conditional_present is:interrogative
SFX a0 ar erò/I0 ar	ts:indicative_future
SFX a0 ar eròe/I1 ar	ts:indicative_future is:interrogative
SFX a0 ar ese/M0 ar	ts:subjunctive_imperfect
SFX a0 ar esto/A1 ar	ts:participle_passive
SFX a0 ar eva/P3I0I4 ar	ts:indicative_imperfect
SFX a0 ar eve/I0 ar	ts:indicative_imperfect
SFX a0 ar evi/I0I2I4 ar	ts:indicative_imperfect
SFX a0 ar evo/I0 ar	ts:indicative_imperfect
SFX a0 ar èva/P3I0I4 ar	ts:indicative_imperfect
SFX a0 ar ève/I0 ar	ts:indicative_imperfect
SFX a0 ar èvi/I0I2I4 ar	ts:indicative_imperfect
SFX a0 ar èvo/I0 ar	ts:indicative_imperfect
SFX a0 ar iede/I4 [^cijɉñ]ar	ts:subjunctive_imperfect
SFX a0 ar iege/I4 [^cijɉñ]ar	ts:subjunctive_imperfect
SFX a0 ar ion/P0I0 [^cijɉñ]ar	ts:indicative_imperfect ts:subjunctive_present ts:subjunctive_imperfect
SFX a0 ar ione/I1 [^cijɉñ]ar	ts:indicative_imperfect ts:subjunctive_present ts:subjunctive_imperfect is:interrogative
SFX a0 ar ionme/P6 [^cijɉñ]ar
SFX a0 ar isen/I0 ar	ts:subjunctive_imperfect
SFX a0 ar isene/I1 ar	ts:subjunctive_imperfect is:interrogative
SFX a0 ar isense ar	ts:subjunctive_imperfect
SFX a0 ar isensi ar	ts:subjunctive_imperfect
SFX a0 ar isiede/I4 ar	ts:subjunctive_imperfect
SFX a0 ar isiege/I4 ar	ts:subjunctive_imperfect
SFX a0 ar ision/I0 ar	ts:subjunctive_imperfect
SFX a0 ar isione/I1 ar	ts:subjunctive_imperfect is:interrogative
SFX a0 ar isionse ar	ts:subjunctive_imperfect
SFX a0 ar isié/I4 ar	ts:subjunctive_imperfect
SFX a0 ar ison/I0 ar	ts:subjunctive_imperfect
SFX a0 ar isone/I1 ar	ts:subjunctive_imperfect is:interrogative
SFX a0 ar isonse ar	ts:subjunctive_imperfect
SFX a0 ar iven/I0 ar	ts:indicative_imperfect
SFX a0 ar ivene/I1 ar	ts:indicative_imperfect is:interrogative
SFX a0 ar ivense ar	ts:indicative_imperfect
SFX a0 ar ivensi ar	ts:indicative_imperfect
SFX a0 ar ivion/I0 ar	ts:indicative_imperfect
SFX a0 ar ivione/I1 ar	ts:indicative_imperfect is:interrogative
SFX a0 ar ivionse ar	ts:indicative_imperfect
SFX a0 ar ivié/I4 ar	ts:indicative_imperfect
SFX a0 ar iviéu/I5 ar	ts:indicative_imperfect is:interrogative
SFX a0 ar ivon/I0 ar	ts:indicative_imperfect
SFX a0 ar ivone/I1 ar	ts:indicative_imperfect is:interrogative
SFX a0 ar ivonse ar	ts:indicative_imperfect
SFX a0 ar ié/I4 [^cijɉñ]ar	ts:indicative_imperfect
SFX a0 ar iéu/I5 [^cijɉñ]ar	ts:indicative_imperfect is:interrogative
SFX a0 ar iónmene/P6 [^cijɉñ]ar
SFX a0 ar on/P0I0 ar	ts:indicative_present
SFX a0 ar one/I1 ar	ts:indicative_present is:interrogative
SFX a0 ar onme/P6 ar
SFX a0 ar à/P0M0 ar	ts:participle_passive
SFX a0 ar àa/F0P3I0I4 ar	ts:indicative_imperfect
SFX a0 ar àane/I1 ar	ts:indicative_imperfect is:interrogative
SFX a0 ar àau/I5 ar	ts:indicative_imperfect
SFX a0 ar àe/I0 ar	ts:indicative_imperfect
SFX a0 ar àene/I1 ar	ts:indicative_imperfect is:interrogative
SFX a0 ar ài/I0I2I4 ar	ts:indicative_imperfect
SFX a0 ar àimo/I0 ar	ts:indicative_imperfect
SFX a0 ar àimoe/I1 ar	ts:indicative_imperfect is:interrogative
SFX a0 ar àitu/I3 ar	ts:indicative_imperfect is:interrogative
SFX a0 ar àmene/P6 ar
SFX a0 ar àndome/P6 ar
SFX a0 ar àndomene/P6 ar
SFX a0 ar àntome/P6 ar
SFX a0 ar àntomene/P6 ar
SFX a0 ar ào/I0M0 ar	ts:indicative_imperfect
SFX a0 ar àone/I1 ar	ts:indicative_imperfect is:interrogative
SFX a0 ar àrmene/P6 ar
SFX a0 ar àsimo ar	ts:subjunctive_imperfect
SFX a0 ar àsitu/I3 ar	ts:subjunctive_imperfect is:interrogative
SFX a0 ar àvane/I1 ar	ts:indicative_imperfect is:interrogative
SFX a0 ar àvau/I5 ar	ts:indicative_imperfect is:interrogative
SFX a0 ar àvene/I1 ar	ts:indicative_imperfect is:interrogative
SFX a0 ar àvimo/I0 ar	ts:indicative_imperfect
SFX a0 ar àvimoe/I1 ar	ts:indicative_imperfect is:interrogative
SFX a0 ar àvitu/I3 ar	ts:indicative_imperfect is:interrogative
SFX a0 ar àvone/I1 ar	ts:indicative_imperfect is:interrogative
SFX a0 ar è/P3I4 ar	ts:indicative_present
SFX a0 ar ème/P6 ar
SFX a0 ar èmene/P6 ar
SFX a0 ar èu/I5 ar	ts:indicative_present is:interrogative
SFX a0 ar é/P3I4 ar	ts:indicative_present
SFX a0 ar éa/P3I0I4 ar	ts:indicative_imperfect
SFX a0 ar éane/I1 ar	ts:indicative_imperfect is:interrogative
SFX a0 ar éau/I5 ar	ts:indicative_imperfect is:interrogative
SFX a0 ar ée/I0 ar	ts:indicative_imperfect
SFX a0 ar éene/I1 ar	ts:indicative_imperfect is:interrogative
SFX a0 ar éi/I0I2I4 ar	ts:indicative_imperfect
SFX a0 ar éimo/I0 ar	ts:indicative_imperfect
SFX a0 ar éimoe/I1 ar	ts:indicative_imperfect is:interrogative
SFX a0 ar éitu/I3 ar	ts:indicative_imperfect is:interrogative
SFX a0 ar émoe/I1 ar	ts:indicative_present ts:subjunctive_present is:interrogative
SFX a0 ar émome/P6 ar
SFX a0 ar émomene/P6 ar
SFX a0 ar éndome/P6 ar
SFX a0 ar éndomene/P6 ar
SFX a0 ar éntome/P6 ar
SFX a0 ar éntomene/P6 ar
SFX a0 ar éo/I0 ar	ts:indicative_imperfect
SFX a0 ar éone/I1 ar	ts:indicative_imperfect is:interrogative
SFX a0 ar ésimo ar	ts:subjunctive_imperfect
SFX a0 ar éu/I5 ar	ts:indicative_present ts:subjunctive_present is:interrogative
SFX a0 ar évane/I1 ar	ts:indicative_imperfect is:interrogative
SFX a0 ar évau/I5 ar	ts:indicative_imperfect is:interrogative
SFX a0 ar évene/I1 ar	ts:indicative_imperfect is:interrogative
SFX a0 ar évimo/I0 ar	ts:indicative_imperfect
SFX a0 ar évimoe/I1 ar	ts:indicative_imperfect is:interrogative
SFX a0 ar évitu/I3 ar	ts:indicative_imperfect is:interrogative
SFX a0 ar évone/I1 ar	ts:indicative_imperfect is:interrogative
SFX a0 ar í/P3I4 ar	ts:indicative_present
SFX a0 ar ò ar	ts:participle_passive
SFX a0 ar ónmene/P6 ar
SFX a0 e me/P6 oe
SFX a0 e mene/P6 oe
SFX a0 e ne/I1M0 oe	ts:indicative_present is:interrogative
SFX a0 e nte/M0Ᵽd oe	ts:indicative_present is:interrogative
SFX a0 e nto oe	ts:indicative_present is:interrogative
SFX a0 e te/M0 oe	ts:indicative_present is:interrogative
SFX a0 e u/I5 oe	ts:indicative_present is:interrogative
SFX a0 er arane/I1 er	ts:indicative_future is:interrogative
SFX a0 er aratu/I3 er	ts:indicative_future is:interrogative
SFX a0 er arave/P3 er	ts:conditional_present
SFX a0 er aremo/P0I0 er	ts:indicative_future
SFX a0 er aren/I0 er	ts:indicative_future
SFX a0 er arene/I1 er	ts:indicative_future is:interrogative
SFX a0 er arense er	ts:conditional_present
SFX a0 er arensi er	ts:conditional_present
SFX a0 er aresi/I4 er	ts:conditional_present
SFX a0 er aresiu/I5 er	ts:conditional_present is:interrogative
SFX a0 er arimo/I0 er	ts:indicative_future
SFX a0 er arion/I0 er	ts:conditional_present
SFX a0 er arione/I1 er	ts:conditional_present is:interrogative
SFX a0 er arionse er	ts:conditional_present
SFX a0 er arisen/I0 er	ts:conditional_present
SFX a0 er arisene/I1 er	ts:conditional_present is:interrogative
SFX a0 er arisense er	ts:conditional_present
SFX a0 er arisensi er	ts:conditional_present
SFX a0 er arisi/I4 er	ts:conditional_present
SFX a0 er arision/I0 er	ts:conditional_present
SFX a0 er arisione/I1 er	ts:conditional_present is:interrogative
SFX a0 er arisionse er	ts:conditional_present
SFX a0 er arisiu/I5 er	ts:conditional_present is:interrogative
SFX a0 er arisié/I4 er	ts:conditional_present
SFX a0 er arisiéu/I5 er	ts:conditional_present is:interrogative
SFX a0 er arison/I0 er	ts:conditional_present
SFX a0 er arisone/I1 er	ts:conditional_present is:interrogative
SFX a0 er arisonse er	ts:conditional_present
SFX a0 er arié/I4 er	ts:conditional_present
SFX a0 er ariéu/I5 er	ts:conditional_present is:interrogative
SFX a0 er aron/P0I0 er	ts:indicative_future
SFX a0 er aronme/P6 er
SFX a0 er arà/P3I0I2 er	ts:indicative_future
SFX a0 er aràe/P3 er	ts:conditional_present
SFX a0 er aràvene/I1 er	ts:conditional_present is:interrogative
SFX a0 er arè/I0 er	ts:indicative_future
SFX a0 er arène/I1 er	ts:indicative_future is:interrogative
SFX a0 er aré/I4 er	ts:indicative_future
SFX a0 er arémoe/I1 er	ts:indicative_future is:interrogative
SFX a0 er arémome/P6 er
SFX a0 er arémomene/P6 er
SFX a0 er arésimo/I0 er	ts:conditional_present
SFX a0 er arésimoe/I1 er	ts:conditional_present is:interrogative
SFX a0 er arésitu/I3 er	ts:conditional_present is:interrogative
SFX a0 er aréu/I5 er	ts:indicative_future is:interrogative
SFX a0 er arí/I4 er	ts:indicative_future
SFX a0 er aría/I0I2 er	ts:conditional_present
SFX a0 er arèe/P3I0I2 er	ts:conditional_present
SFX a0 er aríane/I1 er	ts:conditional_present is:interrogative
SFX a0 er aríatu/I3 er	ts:conditional_present is:interrogative
SFX a0 er aríe/P3I0I2 er	ts:conditional_present
SFX a0 er aríene/I1 er	ts:conditional_present is:interrogative
SFX a0 er arímoe/I1 er	ts:indicative_future
SFX a0 er arísitu/I3 er	ts:conditional_present is:interrogative
SFX a0 er aríu/I5 er	ts:indicative_future is:interrogative
SFX a0 er arò/I0 er	ts:indicative_future
SFX a0 er aròe/I1 er	ts:indicative_future is:interrogative
SFX a0 er arónmene/P6 er
SFX a0 er do/A1 uer	ts:participle_passive
SFX a0 er iede/I4 [^cijɉñ]er	ts:subjunctive_imperfect
SFX a0 er iege/I4 [^cijɉñ]er	ts:subjunctive_imperfect
SFX a0 er ime/P6 er
SFX a0 er imo/P0I0 er	ts:subjunctive_present
SFX a0 er ion/P0I0 [^cijɉñ]er	ts:subjunctive_present
SFX a0 er ione/I1 [^cijɉñ]er	ts:subjunctive_present is:interrogative
SFX a0 er ionme/P6 [^cijɉñ]er
SFX a0 er isen/I0 er	ts:subjunctive_imperfect
SFX a0 er isene/I1 er	ts:subjunctive_imperfect is:interrogative
SFX a0 er isense er	ts:subjunctive_imperfect
SFX a0 er isensi er	ts:subjunctive_imperfect
SFX a0 er isiede/I4 er	ts:subjunctive_imperfect
SFX a0 er isiege/I4 er	ts:subjunctive_imperfect
SFX a0 er ision/I0 er	ts:subjunctive_imperfect
SFX a0 er isione/I1 er	ts:subjunctive_imperfect is:interrogative
SFX a0 er isionse er	ts:subjunctive_imperfect
SFX a0 er isié/I4 er	ts:subjunctive_imperfect
SFX a0 er ison/I0 er	ts:subjunctive_imperfect
SFX a0 er isone/I1 er	ts:subjunctive_imperfect is:interrogative
SFX a0 er isonse er	ts:subjunctive_imperfect
SFX a0 er iven/I0 er	ts:indicative_imperfect
SFX a0 er ivene/I1 er	ts:indicative_imperfect is:interrogative
SFX a0 er ivense er	ts:indicative_imperfect
SFX a0 er ivensi er	ts:indicative_imperfect
SFX a0 er ivion/I0 er	ts:indicative_imperfect
SFX a0 er ivione/I1 er	ts:indicative_imperfect is:interrogative
SFX a0 er ivionse er	ts:indicative_imperfect
SFX a0 er ivié/I4 er	ts:indicative_imperfect
SFX a0 er iviéu/I5 er	ts:indicative_imperfect is:interrogative
SFX a0 er ivon/I0 er	ts:indicative_imperfect
SFX a0 er ivone/I1 er	ts:indicative_imperfect is:interrogative
SFX a0 er ivonse er	ts:indicative_imperfect
SFX a0 er ié/I4 [^cijɉñ]er	ts:indicative_imperfect
SFX a0 er iéu/I5 [^cijɉñ]er	ts:indicative_imperfect is:interrogative
SFX a0 er iónmene/P6 [^cijɉñ]er
SFX a0 er on/P0I0 er	ts:indicative_present ts:subjunctive_present
SFX a0 er one/I1 er	ts:indicative_present ts:subjunctive_present is:interrogative
SFX a0 er onme/P6 er
SFX a0 er udo/A1 [^u]er	ts:participle_passive
SFX a0 er àndome/P6 er
SFX a0 er àndomene/P6 er
SFX a0 er àntome/P6 er
SFX a0 er àntomene/P6 er
SFX a0 er é/P3I4 er	ts:indicative_present ts:subjunctive_present
SFX a0 er éa/P3I0I4 er	ts:indicative_imperfect
SFX a0 er éane/I1 er	ts:indicative_imperfect is:interrogative
SFX a0 er éau/I5 er	ts:indicative_imperfect is:interrogative
SFX a0 er ée/I0 er	ts:indicative_imperfect
SFX a0 er éene/I1 er	ts:indicative_imperfect is:interrogative
SFX a0 er éi/I0I2I4 er	ts:indicative_imperfect
SFX a0 er éimo/I0 er	ts:indicative_imperfect
SFX a0 er éimoe/I1 er	ts:indicative_imperfect is:interrogative
SFX a0 er éitu/I3 er	ts:indicative_imperfect is:interrogative
SFX a0 er émene/P6 er
SFX a0 er émoe/I1 er	ts:indicative_present ts:subjunctive_present is:interrogative
SFX a0 er émome/P6 er
SFX a0 er émomene/P6 er
SFX a0 er éndome/P6 er
SFX a0 er éndomene/P6 er
SFX a0 er éntome/P6 er
SFX a0 er éntomene/P6 er
SFX a0 er éo/I0 er	ts:indicative_imperfect
SFX a0 er éone/I1 er	ts:indicative_imperfect is:interrogative
SFX a0 er érmene/P6 er
SFX a0 er ésimo er	ts:subjunctive_imperfect
SFX a0 er éu/I5 er	ts:indicative_present ts:subjunctive_present is:interrogative
SFX a0 er évane/I1 er	ts:indicative_imperfect is:interrogative
SFX a0 er évau/I5 er	ts:indicative_imperfect is:interrogative
SFX a0 er évene/I1 er	ts:indicative_imperfect is:interrogative
SFX a0 er évimo/I0 er	ts:indicative_imperfect
SFX a0 er évimoe/I1 er	ts:indicative_imperfect is:interrogative
SFX a0 er évitu/I3 er	ts:indicative_imperfect is:interrogative
SFX a0 er évone/I1 er	ts:indicative_imperfect is:interrogative
SFX a0 er í/P3I4 er	ts:indicative_present ts:subjunctive_present
SFX a0 er ímene/P6 er
SFX a0 er ímoe/I1 er
SFX a0 er íu/I5 er	ts:indicative_present ts:subjunctive_present is:interrogative
SFX a0 er ónmene/P6 er
SFX a0 er ú/A1 [^u]er	ts:participle_passive
SFX a0 io i/P0P3I2 io	ts:indicative_present ts:subjunctive_present
SFX a0 ir ímene/P6 ir
SFX a0 ir írmene/P6 ir
SFX a0 o a/P0P3 o	ts:subjunctive_present
SFX a0 o e/P0P3I0 o	ts:indicative_present ts:subjunctive_present
SFX a0 o i/P0P3I2 [^i]o	ts:indicative_present ts:subjunctive_present
SFX a0 oe ae/M0 oe	ts:indicative_present ts:subjunctive_present is:interrogative
SFX a0 oe ame/P6 oe
SFX a0 oe amene/P6 oe
SFX a0 oe ane/I1 oe	ts:subjunctive_present is:interrogative
SFX a0 oe ee/M0 oe	ts:indicative_present ts:subjunctive_present is:interrogative
SFX a0 oe eme/P6 oe
SFX a0 oe emene/P6 oe
SFX a0 oe ene/I1 oe	ts:indicative_future is:interrogative
SFX a0 oe ime/P6 oe
SFX a0 oe imene/P6 oe
SFX a0 oe ine/I1 oe	ts:indicative_present ts:subjunctive_present is:interrogative
SFX a0 oe itu/I3 oe	ts:indicative_present ts:subjunctive_present is:interrogative
SFX a0 r de er	ts:subjunctive_present
SFX a0 r do/A1 ar	ts:participle_passive
SFX a0 r ge er	ts:subjunctive_present
SFX a0 r mo/I0 er	ts:indicative_present ts:subjunctive_present
SFX a0 r n/I0 er	ts:indicative_present ts:subjunctive_present
SFX a0 r ndo/P0 [aei]r	ts:gerund_simple
SFX a0 r ne/I1 er	ts:indicative_present ts:subjunctive_present is:interrogative
SFX a0 r nse er	ts:indicative_imperfect ts:subjunctive_imperfect
SFX a0 r nsi er	ts:indicative_imperfect ts:subjunctive_imperfect
SFX a0 r nte/M0 ar	ts:participle_active
SFX a0 r nte/M0Ᵽd er	ts:participle_active
SFX a0 r nto/P0 [aei]r	ts:gerund_simple
SFX a0 r se/M0 [ae]r	ts:subjunctive_imperfect
SFX a0 r sto/A1 [aei]r	ts:participle_passive
SFX a0 r va/P3I0I4 [aei]r	ts:indicative_imperfect
SFX a0 r ve/I0 [aei]r	ts:indicative_imperfect
SFX a0 r vi/I0I2I4 [aei]r	ts:indicative_imperfect
SFX a0 r vo/I0 [aei]r	ts:indicative_imperfect
SFX a0 uer ú/A1 uer	ts:participle_passive

SFX a1 Y 136
SFX a1 0 alo/A1 [aei]r
SFX a1 0 ave-lo/A1 [aei]r
SFX a1 0 emo/P1 [aei]r
SFX a1 0 imo/P1 er
SFX a1 0 ion/P1 [^cijɉñ][aei]r
SFX a1 0 ionme/P7 [^cijɉñ][aei]r
SFX a1 0 iónmelo/P7 [^cijɉñ][aei]r
SFX a1 0 me/P7 [aei]r
SFX a1 0 on/P1 [aei]r
SFX a1 0 à-lo/A1 [aei]r
SFX a1 0 àe-lo/A1 [aei]r
SFX a1 0 àelo/A1 [aei]r
SFX a1 0 àvelo/A1 [aei]r
SFX a1 0 íe-lo/A1 [aei]r
SFX a1 0 íelo/A1 [aei]r
SFX a1 0 íselo/I8 [aei]r
SFX a1 0 onme/P7 [aei]r
SFX a1 0 ónmelo/P7 [aei]r
SFX a1 ar e-lo/A1 [^i]ar
SFX a1 ar elo/A1 ar
SFX a1 ar emo/P1 ar
SFX a1 ar endo/P1 ar	ts:gerund_simple
SFX a1 ar ent ar	ts:participle_active
SFX a1 ar ento/P0P1FS ar	ts:gerund_simple
SFX a1 ar ènto/P0P1FS ar	ts:gerund_simple
SFX a1 ar eralo/A1 ar
SFX a1 ar erave-lo/A1 ar
SFX a1 ar eremo/P1 ar
SFX a1 ar erà-lo/A1 ar
SFX a1 ar eràe-lo/A1 ar
SFX a1 ar eràelo/A1 ar
SFX a1 ar eràvelo/A1 ar
SFX a1 ar erémolo/P7 ar
SFX a1 ar erémomelo/P7 ar
SFX a1 ar eríe-lo/A1 ar
SFX a1 ar eríelo/A1 ar
SFX a1 ar eríselo/I8 ar
SFX a1 ar es ar	ts:subjunctive_imperfect
SFX a1 ar est ar	ts:participle_passive
SFX a1 ar eve-lo/A1 ar
SFX a1 ar ion/P1 [^cijɉñ]ar
SFX a1 ar iónmelo/P7 [^cijɉñ]ar
SFX a1 ar on/P1 ar
SFX a1 ar à/P1 ar
SFX a1 ar àe-lo/A1 ar
SFX a1 ar àelo/A1 ar
SFX a1 ar àmelo/P7 ar
SFX a1 ar àndolo/P7 ar
SFX a1 ar àndomelo/P7 ar
SFX a1 ar àntolo/P7 ar
SFX a1 ar àntomelo/P7 ar
SFX a1 ar àrmelo/P7 ar
SFX a1 ar è-lo/A1 ar
SFX a1 ar èlo/P7 ar
SFX a1 ar èmelo/P7 ar
SFX a1 ar é-lo/A1 ar
SFX a1 ar ée-lo/A1 ar
SFX a1 ar éelo/A1 ar
SFX a1 ar émolo/P7 ar
SFX a1 ar émomelo/P7 ar
SFX a1 ar éndolo/P7 ar
SFX a1 ar éndomelo/P7 ar
SFX a1 ar éntolo/P7 ar
SFX a1 ar éntomelo/P7 ar
SFX a1 ar évelo/A1 ar
SFX a1 ar ionme/P7 [^cijɉñ]ar
SFX a1 ar onme/P7 ar
SFX a1 ar ónmelo/P7 ar
SFX a1 e lo/P7 oe
SFX a1 e melo/P7 oe
SFX a1 e nte/M0FSⱣd oe	ts:indicative_present is:interrogative
SFX a1 er aralo/A1 er
SFX a1 er arave-lo/A1 er
SFX a1 er aremo/P1 er
SFX a1 er aron/P1 er
SFX a1 er arà-lo/A1 er
SFX a1 er aràe-lo/A1 er
SFX a1 er aràelo/A1 er
SFX a1 er aràvelo/A1 er
SFX a1 er arémolo/P7 er
SFX a1 er arémomelo/P7 er
SFX a1 er aríe-lo/A1 er
SFX a1 er aríelo/A1 er
SFX a1 er aríselo/I8 er
SFX a1 er aronme/P7 er
SFX a1 er arónmelo/P7 er
SFX a1 er ilo/P7 er
SFX a1 er imo/P1 er
SFX a1 er ion/P1 [^cijɉñ]er
SFX a1 er ionme/P7 [^cijɉñ]er
SFX a1 er iónmelo/P7 [^cijɉñ]er
SFX a1 er on/P1 er
SFX a1 er àndolo/P7 er
SFX a1 er àndomelo/P7 er
SFX a1 er àntolo/P7 er
SFX a1 er àntomelo/P7 er
SFX a1 er é-lo/A1 er
SFX a1 er émelo/P7 er
SFX a1 er émolo/P7 er
SFX a1 er émomelo/P7 er
SFX a1 er éndolo/P7 er
SFX a1 er éndomelo/P7 er
SFX a1 er éntolo/P7 er
SFX a1 er éntomelo/P7 er
SFX a1 er érmelo/P7 er
SFX a1 er évelo/A1 er
SFX a1 er ímelo/P7 er
SFX a1 er onme/P7 er
SFX a1 er ónmelo/P7 er
SFX a1 iar e-lo/A1 iar
SFX a1 ier e-lo/A1 ier
SFX a1 io i/P1 io
SFX a1 ioe elo/A1 ioe
SFX a1 ir e-lo/A1 ir
SFX a1 ir ímelo/P7 ir
SFX a1 ir írmelo/P7 ir
SFX a1 ir ívelo/A1 ir
SFX a1 o a/P1 o
SFX a1 o e/P1 o
SFX a1 o i/P1 [^i]o
SFX a1 oe alo/P7 oe
SFX a1 oe amelo/P7 oe
SFX a1 oe elo/P7 oe
SFX a1 oe emelo/P7 oe
SFX a1 oe ilo/P7 oe
SFX a1 oe imelo/P7 oe
SFX a1 r t ar	ts:participle_passive
SFX a1 r nt ar	ts:participle_active
SFX a1 r nt er	ts:participle_active
SFX a1 r -lo/A1 [^i]er
SFX a1 r lo/A1 er
SFX a1 r ndo/P1 [aei]r
SFX a1 r nto/P1 [aei]r
SFX a1 r s [ae]r	ts:subjunctive_imperfect
SFX a1 r st [aei]r	ts:participle_passive
SFX a1 r ve-lo/A1 [aei]r

SFX a2 Y 119
SFX a2 0 ave-ƚo/A1 [aei]r
SFX a2 0 aƚo/A1 [aei]r
SFX a2 0 emo/P2 [aei]r
SFX a2 0 imo/P2 er
SFX a2 0 ion/P2 [^cijɉñ][aei]r
SFX a2 0 iónmeƚo/P8 [^cijɉñ][aei]r
SFX a2 0 on/P2 [aei]r
SFX a2 0 à-ƚo/A1 [aei]r
SFX a2 0 àe-ƚo/A1 [aei]r
SFX a2 0 àeƚo/A1 [aei]r
SFX a2 0 àveƚo/A1 [aei]r
SFX a2 0 íe-ƚo/A1 [aei]r
SFX a2 0 íeƚo/A1 [aei]r
SFX a2 0 íseƚo/I9 [aei]r
SFX a2 0 ónmeƚo/P8 [aei]r
SFX a2 ar e-ƚo/A1 [^i]ar
SFX a2 ar emo/P2 ar
SFX a2 ar endo/P2 ar	ts:gerund_simple
SFX a2 ar ento/P0P2 ar	ts:gerund_simple
SFX a2 ar ènto/P0P2 ar	ts:gerund_simple
SFX a2 ar erave-ƚo/A1 ar
SFX a2 ar eraƚo/A1 ar
SFX a2 ar eremo/P2 ar
SFX a2 ar erà-ƚo/A1 ar
SFX a2 ar eràe-ƚo/A1 ar
SFX a2 ar eràeƚo/A1 ar
SFX a2 ar eràveƚo/A1 ar
SFX a2 ar erémomeƚo/P8 ar
SFX a2 ar erémoƚo/P8 ar
SFX a2 ar eríe-ƚo/A1 ar
SFX a2 ar eríeƚo/A1 ar
SFX a2 ar eríseƚo/I9 ar
SFX a2 ar eve-ƚo/A1 ar
SFX a2 ar eƚo/A1 ar
SFX a2 ar ion/P2 [^cijɉñ]ar
SFX a2 ar iónmeƚo/P8 [^cijɉñ]ar
SFX a2 ar on/P2 ar
SFX a2 ar à/P2 ar
SFX a2 ar àe-ƚo/A1 ar
SFX a2 ar àeƚo/A1 ar
SFX a2 ar àmeƚo/P8 ar
SFX a2 ar àndomeƚo/P8 ar
SFX a2 ar àndoƚo/P8 ar
SFX a2 ar àntomeƚo/P8 ar
SFX a2 ar àntoƚo/P8 ar
SFX a2 ar àrmeƚo/P8 ar
SFX a2 ar è-ƚo/A1 ar
SFX a2 ar èmeƚo/P8 ar
SFX a2 ar èƚo/P8 ar
SFX a2 ar é-ƚo/A1 ar
SFX a2 ar ée-ƚo/A1 ar
SFX a2 ar éeƚo/A1 ar
SFX a2 ar émomeƚo/P8 ar
SFX a2 ar émoƚo/P8 ar
SFX a2 ar éndomeƚo/P8 ar
SFX a2 ar éndoƚo/P8 ar
SFX a2 ar éntomeƚo/P8 ar
SFX a2 ar éntoƚo/P8 ar
SFX a2 ar éveƚo/A1 ar
SFX a2 ar ónmeƚo/P8 ar
SFX a2 e meƚo/P8 oe
SFX a2 e ƚo/P8 oe
SFX a2 er arave-ƚo/A1 er
SFX a2 er araƚo/A1 er
SFX a2 er aremo/P2 er
SFX a2 er aron/P2 er
SFX a2 er arà-ƚo/A1 er
SFX a2 er aràe-ƚo/A1 er
SFX a2 er aràeƚo/A1 er
SFX a2 er aràveƚo/A1 er
SFX a2 er arémomeƚo/P8 er
SFX a2 er arémoƚo/P8 er
SFX a2 er aríe-ƚo/A1 er
SFX a2 er aríeƚo/A1 er
SFX a2 er aríseƚo/I9 er
SFX a2 er arónmeƚo/P8 er
SFX a2 er imo/P2 er
SFX a2 er ion/P2 [^cijɉñ]er
SFX a2 er iónmeƚo/P8 [^cijɉñ]er
SFX a2 er iƚo/P8 er
SFX a2 er on/P2 er
SFX a2 er àndomeƚo/P8 er
SFX a2 er àndoƚo/P8 er
SFX a2 er àntomeƚo/P8 er
SFX a2 er àntoƚo/P8 er
SFX a2 er é-ƚo/A1 er
SFX a2 er émeƚo/P8 er
SFX a2 er émomeƚo/P8 er
SFX a2 er émoƚo/P8 er
SFX a2 er éndomeƚo/P8 er
SFX a2 er éndoƚo/P8 er
SFX a2 er éntomeƚo/P8 er
SFX a2 er éntoƚo/P8 er
SFX a2 er érmeƚo/P8 er
SFX a2 er éveƚo/A1 er
SFX a2 er ímeƚo/P8 er
SFX a2 er ónmeƚo/P8 er
SFX a2 iar e-ƚo/A1 iar
SFX a2 ier e-ƚo/A1 ier
SFX a2 io i/P2 io
SFX a2 ioe eƚo/A1 ioe
SFX a2 ir e-ƚo/A1 ir
SFX a2 ir ímeƚo/P8 ir
SFX a2 ir írmeƚo/P8 ir
SFX a2 ir íveƚo/A1 ir
SFX a2 o a/P2 o
SFX a2 o e/P2 o
SFX a2 o i/P2 [^i]o
SFX a2 oe ameƚo/P8 oe
SFX a2 oe aƚo/P8 oe
SFX a2 oe emeƚo/P8 oe
SFX a2 oe eƚo/P8 oe
SFX a2 oe imeƚo/P8 oe
SFX a2 oe iƚo/P8 oe
SFX a2 r -ƚo/A1 [^i]er
SFX a2 r ndo/P2 [aei]r
SFX a2 r nto/P2 [aei]r
SFX a2 r ve-ƚo/A1 [aei]r
SFX a2 r ƚo/A1 er

# vèrbi -àr inregolari ((dex)dar, ((dex)?asue|des|kon(tra)?|[lƚ]iku[ei]|putre|(ra)?re|sastu|sat[iu]s|sodis|sora|stra|stupe|tore|tume)far, (kon(tra)?|mal|move|o|re|so(ra|to))star)
# themeT1 + r/a3a4a5P0P1P2
# themeT8 + o/a3a4a5P0P1P2FSI0
# themeT8 + oe/a3a4a5P0P1P2FSI0
# themeT6 + do/M0Y0
# themeT6 + da/F0Y0
SFX a3 Y 269
SFX a3 0 àne/I1 ar	is:interrogative
SFX a3 0 àtu/I3 ar	is:interrogative
SFX a3 0 ave/P3 ar	ts:conditional_present
SFX a3 0 e ar
SFX a3 0 emo/P0I0 ar	ts:indicative_future
SFX a3 0 en/I0 ar
SFX a3 0 ene/I1 ar	ts:indicative_future is:interrogative
SFX a3 0 ense ar
SFX a3 0 ensi ar
SFX a3 0 esi/I4 ar	ts:conditional_present
SFX a3 0 esiu/I5 ar	ts:conditional_present is:interrogative
SFX a3 0 ion/P0I0 [^cijɉñ]ar
SFX a3 0 ione/I1 [^cijɉñ]ar	is:interrogative
SFX a3 0 ionme/P6 [^cijɉñ]ar
SFX a3 0 isen/I0 ar
SFX a3 0 isene/I1 ar	is:interrogative
SFX a3 0 isense ar
SFX a3 0 isensi ar
SFX a3 0 ision/I0 ar
SFX a3 0 isione/I1 ar	is:interrogative
SFX a3 0 isionse ar
SFX a3 0 isié/I4 ar	ts:conditional_present
SFX a3 0 isiéu/I5 ar	ts:conditional_present is:interrogative
SFX a3 0 ison/I0 ar
SFX a3 0 isone/I1 ar	is:interrogative
SFX a3 0 isonse ar
SFX a3 0 ié/I4 ar	ts:conditional_present
SFX a3 0 iéu/I5 ar	ts:conditional_present is:interrogative
SFX a3 0 iónmene/P6 [^cijɉñ]ar
SFX a3 0 me/P6 ar
SFX a3 0 on/P0I0 ar
SFX a3 0 one/I1 ar	is:interrogative
SFX a3 0 onme/P6 ar
SFX a3 0 à/P3I0I2 ar
SFX a3 0 àe/P3 ar	ts:conditional_present
SFX a3 0 è/I0 ar
SFX a3 0 ène/I1 ar	is:interrogative
SFX a3 0 é/I4 ar
SFX a3 0 émoe/I1 ar
SFX a3 0 ésimo/I0 ar
SFX a3 0 ésimoe/I1 ar
SFX a3 0 ésitu/I3 ar	is:interrogative
SFX a3 0 éu/I5 ar
SFX a3 0 ía/I0I2 ar
SFX a3 0 èe/P3I0I2 ar
SFX a3 0 íane/I1 ar	is:interrogative
SFX a3 0 íatu/I3 ar	is:interrogative
SFX a3 0 íe/P3I0 ar
SFX a3 0 íene/I1 ar	is:interrogative
SFX a3 0 ò/I0 ar
SFX a3 0 òe/I1 ar
SFX a3 0 ónmene/P6 ar
SFX a3 ar ede/I4 ar
SFX a3 ar ege/I4 ar
SFX a3 ar emo/P0I0 ar
SFX a3 ar en/I0 ar
SFX a3 ar endo/P0 ar	ts:gerund_simple
SFX a3 ar ene/I1 ar	ts:indicative_future is:interrogative
SFX a3 ar ense ar	ts:indicative_imperfect ts:subjunctive_imperfect
SFX a3 ar ensi ar	ts:indicative_imperfect ts:subjunctive_imperfect
SFX a3 ar ente/M0Ᵽd ar	ts:participle_active
SFX a3 ar ènte/M0 ar	ts:participle_active
SFX a3 ar eràne/I1 ar	is:interrogative
SFX a3 ar eràtu/I3 ar	is:interrogative
SFX a3 ar erave/P3 ar	ts:conditional_present
SFX a3 ar eremo/P0I0 ar
SFX a3 ar eren/I0 ar
SFX a3 ar erene/I1 ar	is:interrogative
SFX a3 ar erense ar
SFX a3 ar erensi ar
SFX a3 ar eresi/I4 ar
SFX a3 ar eresiu/I5 ar
SFX a3 ar erion/I0 ar
SFX a3 ar erione/I1 ar
SFX a3 ar erionse ar
SFX a3 ar erisen/I0 ar
SFX a3 ar erisene/I1 ar	is:interrogative
SFX a3 ar erisense ar
SFX a3 ar erisensi ar
SFX a3 ar erisi/I4 ar
SFX a3 ar erision/I0 ar
SFX a3 ar erisione/I1 ar	is:interrogative
SFX a3 ar erisionse ar
SFX a3 ar erisiu/I5 ar
SFX a3 ar erisié/I4 ar
SFX a3 ar erisiéu/I5 ar
SFX a3 ar erison/I0 ar
SFX a3 ar erisone/I1 ar	is:interrogative
SFX a3 ar erisonse ar
SFX a3 ar erié/I4 ar
SFX a3 ar eriéu/I5 ar
SFX a3 ar eron/I0 ar
SFX a3 ar erone/I1 ar	is:interrogative
SFX a3 ar eronse ar
SFX a3 ar erà/P3I0I2 ar
SFX a3 ar eràe/P3 ar	ts:conditional_present
SFX a3 ar eràvene/I1 ar	is:interrogative
SFX a3 ar erè/I0 ar
SFX a3 ar erène/I1 ar	is:interrogative
SFX a3 ar eré/I4 ar
SFX a3 ar erémoe/I1 ar
SFX a3 ar erémome/P6 ar
SFX a3 ar erémomene/P6 ar
SFX a3 ar erésimo/I0 ar
SFX a3 ar erésimoe/I1 ar
SFX a3 ar erésitu/I3 ar	is:interrogative
SFX a3 ar eréu/I5 ar
SFX a3 ar ería/I0I2 ar
SFX a3 ar erèe/P3I0I2 ar
SFX a3 ar eríane/I1 ar	is:interrogative
SFX a3 ar eríatu/I3 ar	is:interrogative
SFX a3 ar eríe/P3I0I2 ar
SFX a3 ar eríene/I1 ar	is:interrogative
SFX a3 ar erísitu/I3 ar	is:interrogative
SFX a3 ar erò/I0 ar
SFX a3 ar eròe/I1 ar
SFX a3 ar ese/M0 ar
SFX a3 ar esto/A1 ar
SFX a3 ar eva/P3I0I4 ar
SFX a3 ar eve/I0 ar
SFX a3 ar evi/I0I2I4 ar
SFX a3 ar evo/I0 ar
SFX a3 ar èva/P3I0I4 ar
SFX a3 ar ève/I0 ar
SFX a3 ar èvi/I0I2I4 ar
SFX a3 ar èvo/I0 ar
SFX a3 ar iede/I4 ar
SFX a3 ar iege/I4 ar
SFX a3 ar ion/P0I0 [^cijɉñ]ar
SFX a3 ar ione/I1 [^cijɉñ]ar	is:interrogative
SFX a3 ar ionme/P6 [^cijɉñ]ar
SFX a3 ar isen/I0 ar
SFX a3 ar isene/I1 ar	is:interrogative
SFX a3 ar isense ar
SFX a3 ar isensi ar
SFX a3 ar isiede/I4 ar
SFX a3 ar isiege/I4 ar
SFX a3 ar ision/I0 ar
SFX a3 ar isione/I1 ar	is:interrogative
SFX a3 ar isionse ar
SFX a3 ar isié/I4 ar
SFX a3 ar ison/I0 ar
SFX a3 ar isone/I1 ar	is:interrogative
SFX a3 ar isonse ar
SFX a3 ar iven/I0 ar
SFX a3 ar ivene/I1 ar	is:interrogative
SFX a3 ar ivense ar
SFX a3 ar ivensi ar
SFX a3 ar ivion/I0 ar
SFX a3 ar ivione/I1 ar	is:interrogative
SFX a3 ar ivionse ar
SFX a3 ar ivié/I4 ar
SFX a3 ar iviéu/I5 ar
SFX a3 ar ivon/I0 ar
SFX a3 ar ivone/I1 ar	is:interrogative
SFX a3 ar ivonse ar
SFX a3 ar ié/I4 ar
SFX a3 ar iéu/I5 ar
SFX a3 ar iónmene/P6 [^cijɉñ]ar
SFX a3 ar on/P0I0 ar
SFX a3 ar one/I1 ar	is:interrogative
SFX a3 ar onme/P6 ar
SFX a3 ar à/P0 ar
SFX a3 ar àa/F0P3I0I4 ar
SFX a3 ar àau/I5 ar
SFX a3 ar àe/I0 ar
SFX a3 ar ài/I0I2I4 ar
SFX a3 ar àimo/I0 ar
SFX a3 ar àimoe/I1 ar
SFX a3 ar àmene/P6 ar
SFX a3 ar àndome/P6 ar
SFX a3 ar àndomene/P6 ar
SFX a3 ar àntome/P6 ar
SFX a3 ar àntomene/P6 ar
SFX a3 ar ào/I0M0 ar
SFX a3 ar àrmene/P6 ar
SFX a3 ar àsimo ar
SFX a3 ar àsitu/I3 ar	is:interrogative
SFX a3 ar àvane/I1 ar	is:interrogative
SFX a3 ar àvau/I5 ar
SFX a3 ar àvene/I1 ar	is:interrogative
SFX a3 ar àvimo/I0 ar
SFX a3 ar àvimoe/I1 ar
SFX a3 ar àvitu/I3 ar	is:interrogative
SFX a3 ar àvone/I1 ar	is:interrogative
SFX a3 ar è/P3I4 ar
SFX a3 ar ème/P6 ar
SFX a3 ar èmene/P6 ar
SFX a3 ar èu/I5 ar
SFX a3 ar é/P3I4 ar
SFX a3 ar éa/P3I0I4 ar
SFX a3 ar éane/I1 ar	is:interrogative
SFX a3 ar éau/I5 ar
SFX a3 ar ée/I0 ar
SFX a3 ar éene/I1 ar	is:interrogative
SFX a3 ar éi/I0I2I4 ar
SFX a3 ar éimo/I0 ar
SFX a3 ar éimoe/I1 ar
SFX a3 ar éitu/I3 ar	is:interrogative
SFX a3 ar émoe/I1 ar
SFX a3 ar émome/P6 ar
SFX a3 ar émomene/P6 ar
SFX a3 ar éndome/P6 ar
SFX a3 ar éndomene/P6 ar
SFX a3 ar éntome/P6 ar
SFX a3 ar éntomene/P6 ar
SFX a3 ar éo/I0 ar
SFX a3 ar éone/I1 ar	is:interrogative
SFX a3 ar ésimo ar
SFX a3 ar éu/I5 ar
SFX a3 ar évane/I1 ar	is:interrogative
SFX a3 ar évau/I5 ar
SFX a3 ar évene/I1 ar	is:interrogative
SFX a3 ar évimo/I0 ar
SFX a3 ar évimoe/I1 ar
SFX a3 ar évitu/I3 ar	is:interrogative
SFX a3 ar évone/I1 ar	is:interrogative
SFX a3 ar ò ar
SFX a3 ar ónmene/P6 ar
SFX a3 e me/P6 oe
SFX a3 e mene/P6 oe
SFX a3 e ne/I1M0 oe	is:interrogative
SFX a3 e nte/M0Ᵽd oe
SFX a3 e nto oe
SFX a3 e te/M0 oe
SFX a3 e u/I5 oe
SFX a3 o a/P0P3 o
SFX a3 o e/P0P3I0 o
SFX a3 o i/P0P3I2 o
SFX a3 oe ae/M0 oe
SFX a3 oe ame/P6 oe
SFX a3 oe amene/P6 oe
SFX a3 oe ane/I1 oe	is:interrogative
SFX a3 oe ee/M0 oe
SFX a3 oe eme/P6 oe
SFX a3 oe emene/P6 oe
SFX a3 oe ene/I1 oe	ts:indicative_future is:interrogative
SFX a3 oe gae/M0 oe
SFX a3 oe game/P6 oe
SFX a3 oe gamene/P6 oe
SFX a3 oe gane/I1 oe	is:interrogative
SFX a3 oe gime/P6 oe
SFX a3 oe gimene/P6 oe
SFX a3 oe gine/I1 oe	is:interrogative
SFX a3 oe gitu/I3 oe	is:interrogative
SFX a3 oe gone/I1 oe	is:interrogative
SFX a3 oe ime/P6 oe
SFX a3 oe imene/P6 oe
SFX a3 oe ine/I1 oe	is:interrogative
SFX a3 oe itu/I3 oe	is:interrogative
SFX a3 r do/A1 ar
SFX a3 r gando/P0 ar
SFX a3 r gàndome/P6 ar
SFX a3 r gàndomene/P6 ar
SFX a3 r gàntome/P6 ar
SFX a3 r gàntomene/P6 ar
SFX a3 r me/P6 ar
SFX a3 r ndo/P0 ar
SFX a3 r nte/M0 ar
SFX a3 r nto/P0 ar
SFX a3 r se/M0 ar
SFX a3 r sto/A1 ar
SFX a3 r va/P3I0I4 ar
SFX a3 r ve/I0 ar
SFX a3 r vi/I0I2I4 ar
SFX a3 r vo/I0 ar
SFX a3 ào aga/P0P3 ào
SFX a3 ào agi/P0P3I2 ào
SFX a3 ào ago/P0I0 ào

# vèrbi -àr inregolari ((dex)dar, ((dex)?asue|des|kon(tra)?|[lƚ]iku[ei]|putre|(ra)?re|sastu|sat[iu]s|sodis|sora|stra|stupe|tore|tume)far, (kon(tra)?|mal|move|o|re|so(ra|to))star)
# themeT1 + r/a3a4a5P0P1P2
# themeT8 + o/a3a4a5P0P1P2FSI0
# themeT8 + oe/a3a4a5P0P1P2FSI0
# themeT6 + do/M0Y0
# themeT6 + da/F0Y0
SFX a4 Y 104
SFX a4 ào age-lo/A1 ào
SFX a4 0 àlo/A1 ar
SFX a4 0 à-lo/A1 ar
SFX a4 0 àe-lo/A1 ar
SFX a4 0 àvelo/A1 ar
SFX a4 0 emo/P1 ar	ts:indicative_future
SFX a4 0 íelo/A1 ar
SFX a4 0 íe-lo/A1 ar
SFX a4 0 íselo/I8 ar
SFX a4 0 on/P1 ar
SFX a4 0 onme/P7 ar
SFX a4 0 ónmelo/P7 ar
SFX a4 0 ave-lo/A1 ar
SFX a4 0 ion/P1 [^cijɉñ]ar
SFX a4 0 ionme/P7 [^cijɉñ]ar
SFX a4 0 iónmelo/P7 [^cijɉñ]ar
SFX a4 0 lo/P7 ar
SFX a4 ar élo/A1 ar
SFX a4 ar ent ar
SFX a4 ar eràlo/A1 ar
SFX a4 ar erave-lo/A1 ar
SFX a4 ar erà-lo/A1 ar
SFX a4 ar eràe-lo/A1 ar
SFX a4 ar eràelo/A1 ar
SFX a4 ar eràvelo/A1 ar
SFX a4 ar erémolo/P7 ar
SFX a4 ar erémomelo/P7 ar
SFX a4 ar eríe-lo/A1 ar
SFX a4 ar eríelo/A1 ar
SFX a4 ar eríselo/I8 ar
SFX a4 ar es ar
SFX a4 ar est ar
SFX a4 ar eve-lo/A1 ar
SFX a4 ar ionme/P7 [^cijɉñ]ar
SFX a4 ar iónmelo/P7 [^cijɉñ]ar
SFX a4 ar onme/P7 ar
SFX a4 ar à/P1 ar
SFX a4 ar àmelo/P7 ar
SFX a4 ar àndolo/P7 ar
SFX a4 ar àndomelo/P7 ar
SFX a4 ar àntolo/P7 ar
SFX a4 ar àntomelo/P7 ar
SFX a4 ar àrmelo/P7 ar
SFX a4 ar àvelo/A1 ar
SFX a4 ar è-lo/A1 ar
SFX a4 ar èlo/A1 ar
SFX a4 ar èlo/P7 ar
SFX a4 ar èmelo/P7 ar
SFX a4 ar é-lo/A1 ar
SFX a4 ar ée-lo/A1 ar
SFX a4 ar éelo/A1 ar
SFX a4 ar emo/P1 ar
SFX a4 ar émolo/P7 ar
SFX a4 ar émomelo/P7 ar
SFX a4 ar endo/P1 ar	ts:gerund_simple
SFX a4 ar éndolo/P7 ar
SFX a4 ar éndomelo/P7 ar
SFX a4 ar ento/P0P1FS ar	ts:gerund_simple
SFX a4 ar ènto/P0P1FS ar	ts:gerund_simple
SFX a4 ar éntolo/P7 ar
SFX a4 ar éntomelo/P7 ar
SFX a4 ar eremo/P1 ar
SFX a4 ar évelo/A1 ar
SFX a4 ar on/P1 ar
SFX a4 ar ónmelo/P7 ar
SFX a4 ar ion/P1 [^cijɉñ]ar
SFX a4 e lo/P7 oe
SFX a4 e melo/P7 oe
SFX a4 e nt oe
SFX a4 o a/P1 o
SFX a4 o e/P1 o
SFX a4 o i/P1 o
SFX a4 o lo/A1 ào
SFX a4 o -lo/A1 ào
SFX a4 o elo/A1 o
SFX a4 o e-lo/A1 o
SFX a4 o gelo/A1 ào
SFX a4 oe alo/P7 oe
SFX a4 oe amelo/P7 oe
SFX a4 oe elo/P7 oe
SFX a4 oe emelo/P7 oe
SFX a4 oe galo/P7 oe
SFX a4 oe gamelo/P7 oe
SFX a4 oe gilo/P7 oe
SFX a4 oe gimelo/P7 oe
SFX a4 oe ilo/P7 oe
SFX a4 oe imelo/P7 oe
SFX a4 r gando/P1 ar
SFX a4 r gàndolo/P7 ar
SFX a4 r gàndomelo/P7 ar
SFX a4 r gàntolo/P7 ar
SFX a4 r gàntomelo/P7 ar
SFX a4 r lo/P7 ar
SFX a4 r ndo/P1 ar
SFX a4 r nto/P1 ar
SFX a4 r t ar
SFX a4 r ve-lo/A1 ar
SFX a4 r nt ar
SFX a4 r s ar
SFX a4 r st ar
SFX a4 ào ak ào
SFX a4 ào aga/P1 ào
SFX a4 ào agi/P1 ào
SFX a4 ào ago/P1 ào

# vèrbi -àr inregolari ((dex)dar, ((dex)?asue|des|kon(tra)?|[lƚ]iku[ei]|putre|(ra)?re|sastu|sat[iu]s|sodis|sora|stra|stupe|tore|tume)far, (kon(tra)?|mal|move|o|re|so(ra|to))star)
# themeT1 + r/a3a4a5P0P1P2
# themeT8 + o/a3a4a5P0P1P2FSI0
# themeT8 + oe/a3a4a5P0P1P2FSI0
# themeT6 + do/M0Y0
# themeT6 + da/F0Y0
SFX a5 Y 90
SFX a5 ào age-ƚo/A1 ào
SFX a5 0 àƚo/A1 ar
SFX a5 0 à-ƚo/A1 ar
SFX a5 0 àe-ƚo/A1 ar
SFX a5 0 àveƚo/A1 ar
SFX a5 0 emo/P2 ar	ts:indicative_future
SFX a5 0 íeƚo/A1 ar
SFX a5 0 íe-ƚo/A1 ar
SFX a5 0 íseƚo/I9 ar
SFX a5 0 on/P2 ar
SFX a5 0 ónmeƚo/P8 ar
SFX a5 0 ave-ƚo/A1 ar
SFX a5 0 ion/P2 [^cijɉñ]ar
SFX a5 0 iónmeƚo/P8 [^cijɉñ]ar
SFX a5 ar à/P2 ar
SFX a5 ar àmeƚo/P8 ar
SFX a5 ar àndoƚo/P8 ar
SFX a5 ar àndomeƚo/P8 ar
SFX a5 ar àntoƚo/P8 ar
SFX a5 ar àntomeƚo/P8 ar
SFX a5 ar àrmeƚo/P8 ar
SFX a5 ar àveƚo/A1 ar
SFX a5 ar èƚo/A1 ar
SFX a5 ar èƚo/P8 ar
SFX a5 ar è-ƚo/A1 ar
SFX a5 ar èmeƚo/P8 ar
SFX a5 ar éƚo/A1 ar
SFX a5 ar é-ƚo/A1 ar
SFX a5 ar éeƚo/A1 ar
SFX a5 ar ée-ƚo/A1 ar
SFX a5 ar emo/P2 ar
SFX a5 ar émoƚo/P8 ar
SFX a5 ar émomeƚo/P8 ar
SFX a5 ar endo/P2 ar	ts:gerund_simple
SFX a5 ar éndoƚo/P8 ar
SFX a5 ar éndomeƚo/P8 ar
SFX a5 ar ento/P0P2 ar	ts:gerund_simple
SFX a5 ar ènto/P0P2 ar	ts:gerund_simple
SFX a5 ar éntoƚo/P8 ar
SFX a5 ar éntomeƚo/P8 ar
SFX a5 ar éveƚo/A1 ar
SFX a5 ar ónmeƚo/P8 ar
SFX a5 ar eràƚo/A1 ar
SFX a5 ar erà-ƚo/A1 ar
SFX a5 ar eràeƚo/A1 ar
SFX a5 ar eràe-ƚo/A1 ar
SFX a5 ar eràveƚo/A1 ar
SFX a5 ar eremo/P2 ar
SFX a5 ar erémoƚo/P8 ar
SFX a5 ar erémomeƚo/P8 ar
SFX a5 ar eríeƚo/A1 ar
SFX a5 ar eríe-ƚo/A1 ar
SFX a5 ar eríseƚo/I9 ar
SFX a5 ar erave-ƚo/A1 ar
SFX a5 ar eve-ƚo/A1 ar
SFX a5 ar ion/P2 [^cijɉñ]ar
SFX a5 ar iónmeƚo/P8 [^cijɉñ]ar
SFX a5 ar on/P2 ar
SFX a5 e ƚo/P8 oe
SFX a5 e meƚo/P8 oe
SFX a5 o a/P2 o
SFX a5 o e/P2 o
SFX a5 o i/P2 o
SFX a5 o ƚo/A1 ào
SFX a5 o -ƚo/A1 ào
SFX a5 o eƚo/A1 o
SFX a5 o e-ƚo/A1 o
SFX a5 o geƚo/A1 ào
SFX a5 oe aƚo/P8 oe
SFX a5 oe ameƚo/P8 oe
SFX a5 oe eƚo/P8 oe
SFX a5 oe emeƚo/P8 oe
SFX a5 oe gaƚo/P8 oe
SFX a5 oe gameƚo/P8 oe
SFX a5 oe giƚo/P8 oe
SFX a5 oe gimeƚo/P8 oe
SFX a5 oe iƚo/P8 oe
SFX a5 oe imeƚo/P8 oe
SFX a5 r ƚo/P8 ar
SFX a5 r gando/P2 ar
SFX a5 r gàndoƚo/P8 ar
SFX a5 r gàndomeƚo/P8 ar
SFX a5 r gàntoƚo/P8 ar
SFX a5 r gàntomeƚo/P8 ar
SFX a5 r ndo/P2 ar
SFX a5 r nto/P2 ar
SFX a5 r ve-ƚo/A1 ar
SFX a5 ào aga/P2 ào
SFX a5 ào agi/P2 ào
SFX a5 ào ago/P2 ào

# vèrbi -àr inregolari ((re)andar)
# themeT1 + r/a0a1a2a6P0P1P2
SFX a6 Y 37
SFX a6 andar vàtu/I3 andar	is:interrogative
SFX a6 andar vede/I4 andar
SFX a6 andar vege/I4 andar
SFX a6 andar vemo/P0P1P2I0 andar
SFX a6 andar ven/I0 andar
SFX a6 andar vene andar
SFX a6 andar vétu/I3 andar	is:interrogative
SFX a6 andar véu/I5 andar
SFX a6 andar vion/P0P1P2I0 andar
SFX a6 andar vione/I1 andar	is:interrogative
SFX a6 andar vionme/P6P7 andar
SFX a6 andar viónmene/P6P7P8 andar
SFX a6 andar von/P0P1P2I0 andar
SFX a6 andar vone/I1 andar	is:interrogative
SFX a6 andar vonme/P6P7 andar
SFX a6 andar và/P0P1P2 andar
SFX a6 andar vàme/P6P7P8 andar
SFX a6 andar vàmene/P6P7P8 andar
SFX a6 andar vè/P3P4P5I0I4 andar
SFX a6 andar vème/P6P7P8 andar
SFX a6 andar vèmene/P6P7P8 andar
SFX a6 andar vètu/I3 andar	is:interrogative
SFX a6 andar vèu/I5 andar
SFX a6 andar vé/P3P4P5I4 andar
SFX a6 andar vónmene/P6P7P8 andar
SFX a6 o a vào
SFX a6 o e/P3P4P5I0 vào
SFX a6 o gone/I1 vào	is:interrogative
SFX a6 o i vào
SFX a6 r gando/P0P1P2 andar
SFX a6 r gàndome/P6P7P8 andar
SFX a6 r gàndomene/P6P7P8 andar
SFX a6 r gàntome/P6P7P8 andar
SFX a6 r gàntomene/P6P7P8 andar
SFX a6 ào aga vào
SFX a6 ào agi/P3P4P5I2 vào
SFX a6 ào ago/I0M0 vào


# vèrbi '-er/'-ar
# themeT1 + [ea]r/b0b1b2P0P1P2
# themeT5 + rò/b0b1b2I0
# themeT8 + o/a0a1a2P0P1P2FSI0
SFX b0 Y 161
SFX b0 0 e [ea]r
SFX b0 0 me/P6 [ea]r
SFX b0 0 mene/P6 [ae]r
SFX b0 0 ne/I1 [ea]r	is:interrogative
SFX b0 erò ando/P0 erò
SFX b0 erò anto/P0 erò
SFX b0 erò do/A1 uerò
SFX b0 erò iede/I4 [^cijɉñ]erò
SFX b0 erò iege/I4 [^cijɉñ]erò
SFX b0 erò ime/P6 erò
SFX b0 erò imo/P0I0 erò
SFX b0 erò indo/P0 erò
SFX b0 erò into/P0 erò
SFX b0 erò ion/P0I0 [^cijɉñ]erò
SFX b0 erò ione/I1 [^cijɉñ]erò	is:interrogative
SFX b0 erò ionme/P6 [^cijɉñ]erò
SFX b0 erò isen/I0 erò
SFX b0 erò isene/I1 erò	is:interrogative
SFX b0 erò isense erò
SFX b0 erò isensi erò
SFX b0 erò isiede/I4 erò
SFX b0 erò isiege/I4 erò
SFX b0 erò ision/I0 erò
SFX b0 erò isione/I1 erò	is:interrogative
SFX b0 erò isionse erò
SFX b0 erò isié/I4 erò
SFX b0 erò ison/I0 erò
SFX b0 erò isone/I1 erò	is:interrogative
SFX b0 erò isonse erò
SFX b0 erò iven/I0 erò
SFX b0 erò ivene/I1 erò	is:interrogative
SFX b0 erò ivense erò
SFX b0 erò ivensi erò
SFX b0 erò ivion/I0 erò
SFX b0 erò ivione/I1 erò	is:interrogative
SFX b0 erò ivionse erò
SFX b0 erò ivié/I4 erò
SFX b0 erò iviéu/I5 erò
SFX b0 erò ivon/I0 erò
SFX b0 erò ivone/I1 erò	is:interrogative
SFX b0 erò ivonse erò
SFX b0 erò ié/I4 [^cijɉñ]erò
SFX b0 erò iéu/I5 [^cijɉñ]erò
SFX b0 erò iónmene/P6 [^cijɉñ]erò
SFX b0 erò on/P0I0 erò
SFX b0 erò one/I1 erò	is:interrogative
SFX b0 erò onme/P6 erò
SFX b0 erò udo/A1 [^u]erò
SFX b0 erò àndome/P6 erò
SFX b0 erò àndomene/P6 erò
SFX b0 erò àntome/P6 erò
SFX b0 erò àntomene/P6 erò
SFX b0 erò é/P3I4 erò
SFX b0 erò éa/P3I0I4 erò
SFX b0 erò éane/I1 erò	is:interrogative
SFX b0 erò éau/I5 erò
SFX b0 erò ée/I0 erò
SFX b0 erò éene/I1 erò	is:interrogative
SFX b0 erò éi/I0I2I4 erò
SFX b0 erò éimo/I0 erò
SFX b0 erò éimoe/I1 erò
SFX b0 erò éitu/I3 erò	is:interrogative
SFX b0 erò émene/P6 erò
SFX b0 erò émoe/I1 erò
SFX b0 erò émome/P6 erò
SFX b0 erò émomene/P6 erò
SFX b0 erò éndome/P6 erò
SFX b0 erò éndomene/P6 erò
SFX b0 erò éntome/P6 erò
SFX b0 erò éntomene/P6 erò
SFX b0 erò éo/I0 erò
SFX b0 erò éone/I1 erò	is:interrogative
SFX b0 erò érmene/P6 erò
SFX b0 erò ésimo erò
SFX b0 erò éu/I5 erò
SFX b0 erò évane/I1 erò	is:interrogative
SFX b0 erò évau/I5 erò
SFX b0 erò évene/I1 erò	is:interrogative
SFX b0 erò évimo/I0 erò
SFX b0 erò évimoe/I1 erò
SFX b0 erò évitu/I3 erò	is:interrogative
SFX b0 erò évone/I1 erò	is:interrogative
SFX b0 erò í/P3I4 erò
SFX b0 erò ímene/P6 erò
SFX b0 erò ímoe/I1 erò
SFX b0 erò íu/I5 erò
SFX b0 erò ónmene/P6 erò
SFX b0 erò ú/A1 [^u]erò
SFX b0 rò de erò
SFX b0 rò ge erò
SFX b0 rò me/P6 erò
SFX b0 rò mo/P0I0 erò
SFX b0 rò n/I0 erò
SFX b0 rò ndo/P0 erò
SFX b0 rò ne/I1 erò	is:interrogative
SFX b0 rò nse erò
SFX b0 rò nsi erò
SFX b0 rò nte/M0Ᵽd erò
SFX b0 rò nto/P0 erò
SFX b0 rò se/M0 erò
SFX b0 rò sto/A1 erò
SFX b0 rò va/P3I0I4 erò
SFX b0 rò ve/I0 erò
SFX b0 rò vi/I0I2I4 erò
SFX b0 rò vo/I0 erò
SFX b0 uerò ú/A1 uerò
SFX b0 ò ane/I1 ò	is:interrogative
SFX b0 ò atu/I3 ò	is:interrogative
SFX b0 ò ave/P3 ò	ts:conditional_present
SFX b0 ò emo/P0I0 ò
SFX b0 ò en/I0 ò
SFX b0 ò ene/I1 ò	ts:indicative_future is:interrogative
SFX b0 ò ense ò
SFX b0 ò ensi ò
SFX b0 ò esi/I4 ò	ts:conditional_present
SFX b0 ò esiu/I5 ò	ts:conditional_present is:interrogative
SFX b0 ò imo/P0I0 ò
SFX b0 ò ion/P0I0 ò
SFX b0 ò ione/I1 ò	is:interrogative
SFX b0 ò ionme/P6 ò
SFX b0 ò isen/I0 ò
SFX b0 ò isene/I1 ò	is:interrogative
SFX b0 ò isense ò
SFX b0 ò isensi ò
SFX b0 ò ision/I0 ò
SFX b0 ò isione/I1 ò	is:interrogative
SFX b0 ò isionse ò
SFX b0 ò isié/I4 ò	ts:conditional_present
SFX b0 ò isiéu/I5 ò	ts:conditional_present is:interrogative
SFX b0 ò ison/I0 ò
SFX b0 ò isone/I1 ò	is:interrogative
SFX b0 ò isonse ò
SFX b0 ò ié/I4 ò	ts:conditional_present
SFX b0 ò iéu/I5 ò	ts:conditional_present is:interrogative
SFX b0 ò iónmene/P6 ò
SFX b0 ò me/P6 erò
SFX b0 ò on/P0I0 ò
SFX b0 ò one/I1 ò	is:interrogative
SFX b0 ò onme/P6 ò
SFX b0 ò à/P3I0I2 ò
SFX b0 ò àe/P3 ò	ts:conditional_present
SFX b0 ò è/I0 ò
SFX b0 ò ène/I1 ò	is:interrogative
SFX b0 ò é/I4 ò
SFX b0 ò émoe/I1 ò
SFX b0 ò émome/P6 ò
SFX b0 ò émomene/P6 ò
SFX b0 ò ésimo/I0 ò
SFX b0 ò ésimoe/I1 ò
SFX b0 ò ésitu/I3 ò	is:interrogative
SFX b0 ò éu/I5 ò
SFX b0 ò í/I4 ò
SFX b0 ò ía/I0I2 ò
SFX b0 ò èe/P3I0I2 ò
SFX b0 ò íane/I1 ò	is:interrogative
SFX b0 ò íatu/I3 ò	is:interrogative
SFX b0 ò íe/P3I0 ò
SFX b0 ò íene/I1 ò	is:interrogative
SFX b0 ò ímoe/I1 ò
SFX b0 ò íu/I5 ò
SFX b0 ò ónmene/P6 ò

# vèrbi '-er/'-ar
# themeT1 + [ea]r/b0b1b2P0P1P2
# themeT5 + rò/b0b1b2I0
# themeT8 + o/a0a1a2P0P1P2FSI0
SFX b1 Y 60
SFX b1 0 me/P7 [ea]r
SFX b1 0 melo/P7 [ae]r
SFX b1 erò ando/P1 erò
SFX b1 erò anto/P1 erò
SFX b1 erò ilo/P7 erò
SFX b1 erò imo/P1 erò
SFX b1 erò indo/P1 erò
SFX b1 erò into/P1 erò
SFX b1 erò ion/P1 [^cijɉñ]erò
SFX b1 erò ionme/P7 [^cijɉñ]erò
SFX b1 erò iónmelo/P7 [^cijɉñ]erò
SFX b1 erò on/P1 erò
SFX b1 erò àndolo/P7 erò
SFX b1 erò àndomelo/P7 erò
SFX b1 erò àntolo/P7 erò
SFX b1 erò àntomelo/P7 erò
SFX b1 erò é-lo/A1 erò
SFX b1 erò ée-lo/A1 erò
SFX b1 erò éelo/A1 erò
SFX b1 erò émelo/P7 erò
SFX b1 erò émolo/P7 erò
SFX b1 erò émomelo/P7 erò
SFX b1 erò éndolo/P7 erò
SFX b1 erò éndomelo/P7 erò
SFX b1 erò éntolo/P7 erò
SFX b1 erò éntomelo/P7 erò
SFX b1 erò érmelo/P7 erò
SFX b1 erò évelo/A1 erò
SFX b1 erò ímelo/P7 erò
SFX b1 erò onme/P7 erò
SFX b1 erò ónmelo/P7 erò
SFX b1 rò lo/P7 erò
SFX b1 rò mo/P1 erò
SFX b1 rò ndo/P1 erò
SFX b1 rò nt erò
SFX b1 rò nto/P1 erò
SFX b1 rò s erò
SFX b1 rò st erò
SFX b1 rò ve-lo/A1 erò
SFX b1 rò velo/A1 erò
SFX b1 ò alo/A1 ò
SFX b1 ò ave-lo/A1 ò
SFX b1 ò emo/P1 ò
SFX b1 ò imo/P1 ò
SFX b1 ò ion/P1 ò
SFX b1 ò ionme/P7 ò
SFX b1 ò iónmelo/P7 ò
SFX b1 ò me/P7 erò
SFX b1 ò on/P1 ò
SFX b1 ò à-lo/A1 ò
SFX b1 ò àe-lo/A1 ò
SFX b1 ò àelo/A1 ò
SFX b1 ò àvelo/A1 ò
SFX b1 ò émolo/P7 ò
SFX b1 ò émomelo/P7 ò
SFX b1 ò íe-lo/A1 ò
SFX b1 ò íelo/A1 ò
SFX b1 ò íselo/I8 ò
SFX b1 ò onme/P7 ò
SFX b1 ò ónmelo/P7 ò

# vèrbi '-er/'-ar
# themeT1 + [ea]r/b0b1b2P0P1P2
# themeT5 + rò/b0b1b2I0
# themeT8 + o/a0a1a2P0P1P2FSI0
SFX b2 Y 51
SFX b2 0 meƚo/P8 [ae]r
SFX b2 erò ando/P2 erò
SFX b2 erò anto/P2 erò
SFX b2 erò imo/P2 erò
SFX b2 erò indo/P2 erò
SFX b2 erò into/P2 erò
SFX b2 erò ion/P2 [^cijɉñ]erò
SFX b2 erò iónmeƚo/P8 [^cijɉñ]erò
SFX b2 erò iƚo/P8 erò
SFX b2 erò on/P2 erò
SFX b2 erò àndomeƚo/P8 erò
SFX b2 erò àndoƚo/P8 erò
SFX b2 erò àntomeƚo/P8 erò
SFX b2 erò àntoƚo/P8 erò
SFX b2 erò é-ƚo/A1 erò
SFX b2 erò ée-ƚo/A1 erò
SFX b2 erò éeƚo/A1 erò
SFX b2 erò émeƚo/P8 erò
SFX b2 erò émomeƚo/P8 erò
SFX b2 erò émoƚo/P8 erò
SFX b2 erò éndomeƚo/P8 erò
SFX b2 erò éndoƚo/P8 erò
SFX b2 erò éntomeƚo/P8 erò
SFX b2 erò éntoƚo/P8 erò
SFX b2 erò érmeƚo/P8 erò
SFX b2 erò éveƚo/A1 erò
SFX b2 erò ímeƚo/P8 erò
SFX b2 erò ónmeƚo/P8 erò
SFX b2 rò mo/P2 erò
SFX b2 rò ndo/P2 erò
SFX b2 rò nto/P2 erò
SFX b2 rò ve-ƚo/A1 erò
SFX b2 rò veƚo/A1 erò
SFX b2 rò ƚo/P8 erò
SFX b2 ò ave-ƚo/A1 ò
SFX b2 ò aƚo/A1 ò
SFX b2 ò emo/P2 ò
SFX b2 ò imo/P2 ò
SFX b2 ò ion/P2 ò
SFX b2 ò iónmeƚo/P8 ò
SFX b2 ò on/P2 ò
SFX b2 ò à-ƚo/A1 ò
SFX b2 ò àe-ƚo/A1 ò
SFX b2 ò àeƚo/A1 ò
SFX b2 ò àveƚo/A1 ò
SFX b2 ò émomeƚo/P8 ò
SFX b2 ò émoƚo/P8 ò
SFX b2 ò íe-ƚo/A1 ò
SFX b2 ò íeƚo/A1 ò
SFX b2 ò íseƚo/I9 ò
SFX b2 ò ónmeƚo/P8 ò

# vèrbi '-er inregolari ((a|apar|as|de|inkon|intra|kon|man|o|re|sos|tra)[ctv]èñer)
# themeT1 + r/b0b1b2b3P0P1P2
SFX b3 Y 27
SFX b3 r nmene/P6P7P8 [èéʼ]ñer
SFX b3 èñer ièn/P0P1P2P3P4P5I0I2 [^c]èñer
SFX b3 èñer iènme/P6P7 [^c]èñer
SFX b3 èñer iènmene/P6P7P8 [^c]èñer
SFX b3 èñer ièntu/I3 [^c]èñer	is:interrogative
SFX b3 èñer iòr/P0P1P2 tèñer
SFX b3 èñer iòrme/P6P7 tèñer
SFX b3 èñer iòrmene/P6P7P8 tèñer
SFX b3 èñer òr/P0P1P2 [ct]èñer
SFX b3 èñer òrme/P6P7 [ct]èñer
SFX b3 èñer òrmene/P6P7P8 [ct]èñer
SFX b3 éñer en/P0P1P2P3P4P5I0I2 éñer
SFX b3 éñer enme/P6P7 éñer
SFX b3 éñer entu/I3 éñer	is:interrogative
SFX b3 éñer ien/P0P1P2P3P4P5I0I2 [^c]éñer
SFX b3 éñer ienme/P6P7 [^c]éñer
SFX b3 éñer ior/P0P1P2 téñer
SFX b3 éñer iorme/P6P7 téñer
SFX b3 éñer iormene/P6P7P8 téñer
SFX b3 éñer iénmene/P6P7P8 [^c]éñer
SFX b3 éñer or/P0P1P2 [ct]éñer
SFX b3 éñer orme/P6P7 [ct]éñer
SFX b3 éñer ormene/P6P7P8 [ct]éñer
SFX b3 ñer n/P0P1P2P3P4P5I0I2 èñer
SFX b3 ñer nme/P6P7 èñer
SFX b3 ñer nmene/P6P7P8 [èéʼ]ñer
SFX b3 ñer ntu/I3 èñer	is:interrogative

# vèrbi '-er inregolari (déver)
# themeT1 + r/b4P0P1P2
# themeT5 + rò/b4I0
SFX b4 Y 193
SFX b4 0 e [ea]r
SFX b4 0 me/P6P7 [ea]r
SFX b4 0 mene/P6P7P8 ar
SFX b4 0 mene/P6P7P8 er
SFX b4 0 ne/I1 rò	is:interrogative
SFX b4 er ime/P6P7P8 er
SFX b4 er imene/P6P7P8 er
SFX b4 er itu/I3 er	is:interrogative
SFX b4 er one/I1 er	is:interrogative
SFX b4 erò a/P0P1P2 erò
SFX b4 erò e/P0P1P2P3P4P5I0 erò
SFX b4 erò i/P3P4P5I2 erò
SFX b4 erò iede/I4 erò
SFX b4 erò iege/I4 erò
SFX b4 erò ime/P6P7P8 erò
SFX b4 erò imo/P0P1P2I0 erò
SFX b4 erò ion/P0P1P2I0 erò
SFX b4 erò ione/I1 erò	is:interrogative
SFX b4 erò ionme/P6P7 erò
SFX b4 erò isen/I0 erò
SFX b4 erò isene/I1 erò	is:interrogative
SFX b4 erò isense erò
SFX b4 erò isensi erò
SFX b4 erò isiede/I4 erò
SFX b4 erò isiege/I4 erò
SFX b4 erò ision/I0 erò
SFX b4 erò isione/I1 erò	is:interrogative
SFX b4 erò isionse erò
SFX b4 erò isié/I4 erò
SFX b4 erò ison/I0 erò
SFX b4 erò isone/I1 erò	is:interrogative
SFX b4 erò isonse erò
SFX b4 erò iven/I0 erò
SFX b4 erò ivene/I1 erò	is:interrogative
SFX b4 erò ivense erò
SFX b4 erò ivensi erò
SFX b4 erò ivion/I0 erò
SFX b4 erò ivione/I1 erò	is:interrogative
SFX b4 erò ivionse erò
SFX b4 erò ivié/I4 erò
SFX b4 erò iviéu/I5 erò
SFX b4 erò ivon/I0 erò
SFX b4 erò ivone/I1 erò	is:interrogative
SFX b4 erò ivonse erò
SFX b4 erò ié/I4 erò
SFX b4 erò iéu/I5 erò
SFX b4 erò iónmene/P6P7P8 erò
SFX b4 erò on/P0P1P2I0 erò
SFX b4 erò one/I1 erò	is:interrogative
SFX b4 erò onme/P6P7 erò
SFX b4 erò udo/A1 erò
SFX b4 erò é/P3P4P5I4 erò
SFX b4 erò éa/P3P4P5I0I4 erò
SFX b4 erò éane/I1 erò	is:interrogative
SFX b4 erò éau/I5 erò
SFX b4 erò ée/I0 erò
SFX b4 erò éelo/A1 erò
SFX b4 erò éene/I1 erò	is:interrogative
SFX b4 erò éeƚo/A1 erò
SFX b4 erò éi/I0I2I4 erò
SFX b4 erò éimo/I0 erò
SFX b4 erò éimoe/I1 erò
SFX b4 erò éitu/I3 erò	is:interrogative
SFX b4 erò émoe/I1 erò
SFX b4 erò émome/P6P7P8 erò
SFX b4 erò émomene/P6P7P8 erò
SFX b4 erò éndome/P6P7P8 erò
SFX b4 erò éndomene/P6P7P8 erò
SFX b4 erò éntome/P6P7P8 erò
SFX b4 erò éntomene/P6P7P8 erò
SFX b4 erò éo/I0 erò
SFX b4 erò éone/I1 erò	is:interrogative
SFX b4 erò ésimo erò
SFX b4 erò éu/I5 erò
SFX b4 erò évane/I1 erò	is:interrogative
SFX b4 erò évau/I5 erò
SFX b4 erò évelo/A1 erò
SFX b4 erò évene/I1 erò	is:interrogative
SFX b4 erò éveƚo/A1 erò
SFX b4 erò évimo/I0 erò
SFX b4 erò évimoe/I1 erò
SFX b4 erò évitu/I3 erò	is:interrogative
SFX b4 erò évone/I1 erò	is:interrogative
SFX b4 erò í/P3P4P5I4 erò
SFX b4 erò ímene/P6P7P8 erò
SFX b4 erò ímoe/I1 erò
SFX b4 erò íu/I5 erò
SFX b4 erò ónmene/P6P7P8 erò
SFX b4 erò ú/A1 erò
SFX b4 evo ébitu/I3 evo	is:interrogative
SFX b4 o e/I1 vo
SFX b4 o i/P0P1P2 o
SFX b4 r ge er
SFX b4 r lo/A1 er
SFX b4 r me/P6P7P8 er
SFX b4 r mene/P6P7P8 er
SFX b4 r ne/I1 [ea]r	is:interrogative
SFX b4 r ƚo/A1 er
SFX b4 rò de rò
SFX b4 rò mo/P0P1P2I0 rò
SFX b4 rò n/I0 rò
SFX b4 rò ndo/P0P1P2 rò
SFX b4 rò nse rò
SFX b4 rò nte/M0FS arò
SFX b4 rò nte/M0FSⱣd erò
SFX b4 rò nto/P0P1P2 rò
SFX b4 rò se/M0FS rò
SFX b4 rò sto/A1FS rò
SFX b4 rò va/P3P4P5I0I4 rò
SFX b4 rò ve/I0 rò
SFX b4 rò vi/I0I2I4 rò
SFX b4 rò vo/I0 rò
SFX b4 verò biando/P0P1P2 verò
SFX b4 verò bianto/P0P1P2 verò
SFX b4 verò biàndome/P6P7P8 verò
SFX b4 verò biàndomene/P6P7P8 verò
SFX b4 vo bi/I0I2I4 vo
SFX b4 vo bia/P3P4P5I0I4 vo
SFX b4 vo bie/I0 vo
SFX b4 vo biede/I4 vo
SFX b4 vo biege/I4 vo
SFX b4 vo biemo/P0P1P2I0 vo
SFX b4 vo bien/I0 vo
SFX b4 vo biene/I1 evo	is:interrogative
SFX b4 vo bime/P6P7P8 evo
SFX b4 vo bion/P0P1P2I0 vo
SFX b4 vo bione/I1 evo	is:interrogative
SFX b4 vo bionme/P6P7 evo
SFX b4 vo biè/I0 vo
SFX b4 vo biène/I1 vo	is:interrogative
SFX b4 vo bié/I4 vo
SFX b4 vo biémoe/I1 vo
SFX b4 vo biéu/I5 vo
SFX b4 vo biónmene/P6P7P8 evo
SFX b4 vo bímene/P6P7P8 evo
SFX b4 ò alo/A1 ò
SFX b4 ò ane/I1 ò	is:interrogative
SFX b4 ò atu/I3 ò	is:interrogative
SFX b4 ò ave/P3P4P5I8I9 ò	ts:conditional_present
SFX b4 ò aƚo/A1 ò
SFX b4 ò emo/P0P1P2I0 ò
SFX b4 ò en/I0 ò
SFX b4 ò ene/I1 ò	ts:indicative_future is:interrogative
SFX b4 ò ense ò
SFX b4 ò ensi ò
SFX b4 ò esi/I4 ò	ts:conditional_present
SFX b4 ò esiu/I5 ò	ts:conditional_present is:interrogative
SFX b4 ò imo/P0P1P2I0 ò
SFX b4 ò ion/P0P1P2I0 ò
SFX b4 ò ione/I1 ò	is:interrogative
SFX b4 ò ionme/P6P7 ò
SFX b4 ò isen/I0 ò
SFX b4 ò isene/I1 ò	is:interrogative
SFX b4 ò isense ò
SFX b4 ò isensi ò
SFX b4 ò ision/I0 ò
SFX b4 ò isione/I1 ò	is:interrogative
SFX b4 ò isionse ò
SFX b4 ò isié/I4 ò	ts:conditional_present
SFX b4 ò isiéu/I5 ò	ts:conditional_present is:interrogative
SFX b4 ò ison/I0 ò
SFX b4 ò isone/I1 ò	is:interrogative
SFX b4 ò isonse ò
SFX b4 ò ié/I4 ò	ts:conditional_present
SFX b4 ò iéu/I5 ò	ts:conditional_present is:interrogative
SFX b4 ò iónmene/P6P7P8 ò
SFX b4 ò on/P0P1P2I0 ò
SFX b4 ò one/I1 ò	is:interrogative
SFX b4 ò onme/P6P7 ò
SFX b4 ò à/P3P4P5I0I2 ò
SFX b4 ò àe/P3P4P5 ò	ts:conditional_present
SFX b4 ò è/I0 ò
SFX b4 ò ène/I1 ò	is:interrogative
SFX b4 ò é/I4 ò
SFX b4 ò émoe/I1 ò
SFX b4 ò émome/P6P7P8 ò
SFX b4 ò émomene/P6P7P8 ò
SFX b4 ò ésimo/I0 ò
SFX b4 ò ésimoe/I1 ò
SFX b4 ò ésitu/I3 ò	is:interrogative
SFX b4 ò éu/I5 ò
SFX b4 ò í/I4 ò
SFX b4 ò ía/P4P5I0I2 ò
SFX b4 ò èe/P3P4P5I0I2 ò
SFX b4 ò íane/I1 ò	is:interrogative
SFX b4 ò íatu/I3 ò	is:interrogative
SFX b4 ò íe/P3P4P5I0 ò
SFX b4 ò íelo/A1 ò
SFX b4 ò íene/I1 ò	is:interrogative
SFX b4 ò íeƚo/A1 ò
SFX b4 ò ímoe/I1 ò
SFX b4 ò íu/I5 ò
SFX b4 ò ónmene/P6P7P8 ò

# vèrbi '-er inregolari ((bene|d[ei]x|ind|inter|kontra|ma[lƚ]e|pre|re)díxer)
# themeT1 + er/d0d1d2b5b6b7P0P1P2
# themeT5 + rò/d0d1d2b5b6b7I0
SFX b5 Y 64
SFX b5 erò éndome/P6 xerò
SFX b5 erò éndomene/P6 xerò
SFX b5 erò éntome/P6 xerò
SFX b5 erò éntomene/P6 xerò
SFX b5 xer gone/I1 xer	is:interrogative
SFX b5 xerò ga xerò
SFX b5 xerò gando/P0 xerò
SFX b5 xerò gi/P3I2 xerò
SFX b5 xerò go/I0 xerò
SFX b5 xerò gàndome/P6 xerò
SFX b5 xerò gàndomene/P6 xerò
SFX b5 xerò gàntome/P6 xerò
SFX b5 xerò gàntomene/P6 xerò
SFX b5 xerò r/P0 xerò
SFX b5 xerò rave/P3 xerò	ts:conditional_present
SFX b5 xerò re xerò
SFX b5 xerò remo/P0I0 xerò
SFX b5 xerò ren/I0 xerò
SFX b5 xerò rense xerò
SFX b5 xerò rensi xerò
SFX b5 xerò resi/I4 xerò
SFX b5 xerò resiu/I5 xerò
SFX b5 xerò rimo/P0I0 xerò
SFX b5 xerò rion/I0 xerò
SFX b5 xerò rione/I1 xerò
SFX b5 xerò rionse xerò
SFX b5 xerò risen/I0 xerò
SFX b5 xerò risense xerò
SFX b5 xerò risensi xerò
SFX b5 xerò risi/I4 xerò
SFX b5 xerò rision/I0 xerò
SFX b5 xerò risione/I1 xerò	is:interrogative
SFX b5 xerò risionse xerò
SFX b5 xerò risiu/I5 xerò
SFX b5 xerò risié/I4 xerò
SFX b5 xerò risiéu/I5 xerò
SFX b5 xerò rison/I0 xerò
SFX b5 xerò risone/I1 xerò	is:interrogative
SFX b5 xerò risonse xerò
SFX b5 xerò rié/I4 xerò
SFX b5 xerò riéu/I5 xerò
SFX b5 xerò ron/P0I0 xerò
SFX b5 xerò rone/I1 xerò	is:interrogative
SFX b5 xerò ronme/P6 xerò
SFX b5 xerò rà/P3I0I2 xerò
SFX b5 xerò ràe/P3 xerò	ts:conditional_present
SFX b5 xerò ràvene/I1 xerò	is:interrogative
SFX b5 xerò rè/I0 xerò
SFX b5 xerò rène/I1 xerò	is:interrogative
SFX b5 xerò ré/I4 xerò
SFX b5 xerò résimo/I0 xerò
SFX b5 xerò résimoe/I1 xerò
SFX b5 xerò résitu/I3 xerò	is:interrogative
SFX b5 xerò réu/I5 xerò
SFX b5 xerò rí/I4 xerò
SFX b5 xerò ría/I0I2 xerò
SFX b5 xerò rèe/P3I0I2 xerò
SFX b5 xerò ríane/I1 xerò	is:interrogative
SFX b5 xerò ríatu/I3 xerò	is:interrogative
SFX b5 xerò ríe/P3I0I2 xerò
SFX b5 xerò ríene/I1 xerò	is:interrogative
SFX b5 xerò rísitu/I3 xerò	is:interrogative
SFX b5 xerò rò/I0 xerò
SFX b5 xerò rónmene/P6 xerò

# vèrbi '-er inregolari ((bene|d[ei]x|ind|inter|kontra|ma[lƚ]e|pre|re)díxer)
# themeT1 + er/d0d1d2b5b6b7P0P1P2
# themeT5 + rò/d0d1d2b5b6b7I0
SFX b6 Y 26
SFX b6 erò éndolo/P7 xerò
SFX b6 erò éndomelo/P7 xerò
SFX b6 erò éntolo/P7 xerò
SFX b6 erò éntomelo/P7 xerò
SFX b6 ixerò ígelo/A1 ixerò
SFX b6 xerò ge-lo/A1 xerò
SFX b6 xerò gando/P1 xerò
SFX b6 xerò gàndolo/P7 xerò
SFX b6 xerò gàndomelo/P7 xerò
SFX b6 xerò gàntolo/P7 xerò
SFX b6 xerò gàntomelo/P7 xerò
SFX b6 xerò r/P1 xerò
SFX b6 xerò ralo/A1 xerò
SFX b6 xerò rave-lo/A1 xerò
SFX b6 xerò rà-lo/A1 xerò
SFX b6 xerò ràe-lo/A1 xerò
SFX b6 xerò ràelo/A1 xerò
SFX b6 xerò ràvelo/A1 xerò
SFX b6 xerò remo/P1 xerò
SFX b6 xerò rimo/P1 xerò
SFX b6 xerò ríe-lo/A1 xerò
SFX b6 xerò ríelo/A1 xerò
SFX b6 xerò ríselo/I8 xerò
SFX b6 xerò ron/P1 xerò
SFX b6 xerò ronme/P7 xerò
SFX b6 xerò rónmelo/P7 xerò

# vèrbi '-er inregolari ((bene|d[ei]x|ind|inter|kontra|ma[lƚ]e|pre|re)díxer)
# themeT1 + er/d0d1d2b5b6b7P0P1P2
# themeT5 + rò/d0d1d2b5b6b7I0
SFX b7 Y 25
SFX b7 erò éndomeƚo/P8 xerò
SFX b7 erò éndoƚo/P8 xerò
SFX b7 erò éntomeƚo/P8 xerò
SFX b7 erò éntoƚo/P8 xerò
SFX b7 ixerò ígeƚo/A1 ixerò
SFX b7 xerò ge-ƚo/A1 xerò
SFX b7 xerò gàndomeƚo/P8 xerò
SFX b7 xerò gando/P2 xerò
SFX b7 xerò gàndoƚo/P8 xerò
SFX b7 xerò gàntomeƚo/P8 xerò
SFX b7 xerò gàntoƚo/P8 xerò
SFX b7 xerò r/P2 xerò
SFX b7 xerò rave-ƚo/A1 xerò
SFX b7 xerò raƚo/A1 xerò
SFX b7 xerò rà-ƚo/A1 xerò
SFX b7 xerò ràe-ƚo/A1 xerò
SFX b7 xerò ràeƚo/A1 xerò
SFX b7 xerò ràveƚo/A1 xerò
SFX b7 xerò remo/P2 xerò
SFX b7 xerò rimo/P2 xerò
SFX b7 xerò ríe-ƚo/A1 xerò
SFX b7 xerò ríeƚo/A1 xerò
SFX b7 xerò ríseƚo/I9 xerò
SFX b7 xerò ron/P2 xerò
SFX b7 xerò rónmeƚo/P8 xerò

# vèrbi '-er inregolari ((a|as|de|des|es|kon|pro|re|so)tràer)
# themeT1 + er/b8P0P1P2
# themeT5 + rò/b8I0
# themeT8 + o/b8I0
SFX b8 Y 316
SFX b8 ò à-ƚo/A1 ò
SFX b8 ò à-lo/A1 ò
SFX b8 ò à/P3I0I2 ò
SFX b8 ò àeƚo/A1 ò
SFX b8 ò àe-ƚo/A1 ò
SFX b8 ò àe-lo/A1 ò
SFX b8 ò àe/P3 ò	ts:conditional_present
SFX b8 ò àelo/A1 ò
SFX b8 ò àveƚo/A1 ò
SFX b8 ò àvelo/A1 ò
SFX b8 ò è/I0 ò
SFX b8 ò ène/I1 ò	is:interrogative
SFX b8 ò é/I4 ò
SFX b8 ò émoƚo/P8 ò
SFX b8 ò émoe/I1 ò
SFX b8 ò émolo/P7 ò
SFX b8 ò émomeƚo/P8 ò
SFX b8 ò émome/P6 ò
SFX b8 ò émomelo/P7 ò
SFX b8 ò émomene/P6 ò
SFX b8 ò ésimo/I0 ò
SFX b8 ò ésimoe/I1 ò
SFX b8 ò ésitu/I3 ò	is:interrogative
SFX b8 ò éu/I5 ò
SFX b8 ò í/I4 ò
SFX b8 ò ía/I0I2 ò
SFX b8 ò èe/P3I0I2 ò
SFX b8 ò íane/I1 ò	is:interrogative
SFX b8 ò íatu/I3 ò	is:interrogative
SFX b8 ò íeƚo/A1 ò
SFX b8 ò íe-ƚo/A1 ò
SFX b8 ò íe-lo/A1 ò
SFX b8 ò íe/P3I0 ò
SFX b8 ò íelo/A1 ò
SFX b8 ò íene/I1 ò	is:interrogative
SFX b8 ò ímoe/I1 ò
SFX b8 ò íseƚo/I9 ò
SFX b8 ò íselo/I8 ò
SFX b8 ò íu/I5 ò
SFX b8 ò ónmeƚo/P8 ò
SFX b8 ò ónmelo/P7 ò
SFX b8 ò ónmene/P6 ò
SFX b8 ò aƚo/A1 ò
SFX b8 ò alo/A1 ò
SFX b8 ò ane/I1 ò	is:interrogative
SFX b8 ò atu/I3 ò	is:interrogative
SFX b8 ò ave-ƚo/A1 ò
SFX b8 ò ave-lo/A1 ò
SFX b8 ò ave/P3 ò	ts:conditional_present
SFX b8 ò emo/P0P1P2I0 ò
SFX b8 ò en/I0 ò
SFX b8 ò ene/I1 ò	ts:indicative_future is:interrogative
SFX b8 ò ense ò
SFX b8 ò ensi ò
SFX b8 ò esi/I4 ò	ts:conditional_present
SFX b8 ò esiu/I5 ò	ts:conditional_present is:interrogative
SFX b8 ò ié/I4 ò	ts:conditional_present
SFX b8 ò iéu/I5 ò	ts:conditional_present is:interrogative
SFX b8 ò iónmeƚo/P8 ò
SFX b8 ò iónmelo/P7 ò
SFX b8 ò iónmene/P6 ò
SFX b8 ò imo/P0P1P2I0 ò
SFX b8 ò ion/P0P1P2I0 ò
SFX b8 ò ione/I1 ò	is:interrogative
SFX b8 ò ionme/P6P7 ò
SFX b8 ò isen/I0 ò
SFX b8 ò isene/I1 ò	is:interrogative
SFX b8 ò isense ò
SFX b8 ò isensi ò
SFX b8 ò isié/I4 ò	ts:conditional_present
SFX b8 ò isiéu/I5 ò	ts:conditional_present is:interrogative
SFX b8 ò ision/I0 ò
SFX b8 ò isione/I1 ò	is:interrogative
SFX b8 ò isionse ò
SFX b8 ò ison/I0 ò
SFX b8 ò isone/I1 ò	is:interrogative
SFX b8 ò isonse ò
SFX b8 ò me/P6P7 erò
SFX b8 ò on/P0P1P2I0 ò
SFX b8 ò one/I1 ò	is:interrogative
SFX b8 ò onme/P6P7 ò
SFX b8 0 e er
SFX b8 0 meƚo/P8 er
SFX b8 0 me/P6P7 er
SFX b8 0 melo/P7 er
SFX b8 0 mene/P6 er
SFX b8 0 ne/I1 er	is:interrogative
SFX b8 aerò à/P0P1P2 aerò
SFX b8 aerò àrmene/P6P7P8 aerò
SFX b8 aerò è/P3P4P5I4 aerò
SFX b8 aerò ème/P6P7P8 aerò
SFX b8 aerò èmene/P6P7P8 aerò
SFX b8 aerò èu/I5 aerò
SFX b8 aerò é/P3P4P5I4 aerò
SFX b8 aerò éu/I5 aerò
SFX b8 aerò ò aerò
SFX b8 aerò ónmene/P6P7P8 aerò
SFX b8 aerò emo/P0P1P2I0 aerò
SFX b8 aerò en/I0 aerò
SFX b8 aerò on/P0P1P2I0 aerò
SFX b8 aerò one/I1 aerò	is:interrogative
SFX b8 aerò onme/P6P7 aerò
SFX b8 erò àndoƚo/P8 erò
SFX b8 erò àndolo/P7 erò
SFX b8 erò àndomeƚo/P8 erò
SFX b8 erò àndome/P6 erò
SFX b8 erò àndomelo/P7 erò
SFX b8 erò àndomene/P6 erò
SFX b8 erò àntoƚo/P8 erò
SFX b8 erò àntolo/P7 erò
SFX b8 erò àntomeƚo/P8 erò
SFX b8 erò àntome/P6 erò
SFX b8 erò àntomelo/P7 erò
SFX b8 erò àntomene/P6 erò
SFX b8 erò é-ƚo/A1 erò
SFX b8 erò é-lo/A1 erò
SFX b8 erò é/P3I4 erò
SFX b8 erò éa/P3I0I4 erò
SFX b8 erò éane/I1 erò	is:interrogative
SFX b8 erò éau/I5 erò
SFX b8 erò éeƚo/A1 erò
SFX b8 erò ée-ƚo/A1 erò
SFX b8 erò ée-lo/A1 erò
SFX b8 erò ée/I0 erò
SFX b8 erò éelo/A1 erò
SFX b8 erò éene/I1 erò	is:interrogative
SFX b8 erò éi/I0I2I4 erò
SFX b8 erò éimo/I0 erò
SFX b8 erò éimoe/I1 erò
SFX b8 erò éitu/I3 erò	is:interrogative
SFX b8 erò émeƚo/P8 erò
SFX b8 erò émelo/P7 erò
SFX b8 erò émene/P6 erò
SFX b8 erò émoƚo/P8 erò
SFX b8 erò émoe/I1 erò
SFX b8 erò émolo/P7 erò
SFX b8 erò émomeƚo/P8 erò
SFX b8 erò émome/P6 erò
SFX b8 erò émomelo/P7 erò
SFX b8 erò émomene/P6 erò
SFX b8 erò éndoƚo/P8 erò
SFX b8 erò éndolo/P7 erò
SFX b8 erò éndomeƚo/P8 erò
SFX b8 erò éndome/P6 erò
SFX b8 erò éndomelo/P7 erò
SFX b8 erò éndomene/P6 erò
SFX b8 erò éntoƚo/P8 erò
SFX b8 erò éntolo/P7 erò
SFX b8 erò éntomeƚo/P8 erò
SFX b8 erò éntome/P6 erò
SFX b8 erò éntomelo/P7 erò
SFX b8 erò éntomene/P6 erò
SFX b8 erò éo/I0 erò
SFX b8 erò éone/I1 erò	is:interrogative
SFX b8 erò érmeƚo/P8 erò
SFX b8 erò érmelo/P7 erò
SFX b8 erò érmene/P6 erò
SFX b8 erò ésimo erò
SFX b8 erò éu/I5 erò
SFX b8 erò évane/I1 erò	is:interrogative
SFX b8 erò évau/I5 erò
SFX b8 erò éveƚo/A1 erò
SFX b8 erò évelo/A1 erò
SFX b8 erò évene/I1 erò	is:interrogative
SFX b8 erò évimo/I0 erò
SFX b8 erò évimoe/I1 erò
SFX b8 erò évitu/I3 erò	is:interrogative
SFX b8 erò évone/I1 erò	is:interrogative
SFX b8 erò í/P3I4 erò
SFX b8 erò ímeƚo/P8 erò
SFX b8 erò ímelo/P7 erò
SFX b8 erò ímene/P6 erò
SFX b8 erò ímoe/I1 erò
SFX b8 erò íu/I5 erò
SFX b8 erò ónmeƚo/P8 erò
SFX b8 erò ónmelo/P7 erò
SFX b8 erò ónmene/P6 erò
SFX b8 erò ú/A1 [^u]erò
SFX b8 erò ando/P0P1P2 erò
SFX b8 erò anto/P0P1P2 erò
SFX b8 erò do/A1 uerò
SFX b8 erò ga erò
SFX b8 erò gi/P3P4P5I2 erò
SFX b8 erò go/I0 erò
SFX b8 erò ié/I4 [^cijɉñ]erò
SFX b8 erò iéu/I5 [^cijɉñ]erò
SFX b8 erò iónmeƚo/P8 [^cijɉñ]erò
SFX b8 erò iónmelo/P7 [^cijɉñ]erò
SFX b8 erò iónmene/P6 [^cijɉñ]erò
SFX b8 erò iƚo/P8 erò
SFX b8 erò iede/I4 [^cijɉñ]erò
SFX b8 erò iege/I4 [^cijɉñ]erò
SFX b8 erò ilo/P7 erò
SFX b8 erò ime/P6 erò
SFX b8 erò imo/P0P1P2I0 erò
SFX b8 erò indo/P0P1P2 erò
SFX b8 erò into/P0P1P2 erò
SFX b8 erò ion/P0P1P2I0 [^cijɉñ]erò
SFX b8 erò ione/I1 [^cijɉñ]erò	is:interrogative
SFX b8 erò ionme/P6P7 [^cijɉñ]erò
SFX b8 erò isen/I0 erò
SFX b8 erò isene/I1 erò	is:interrogative
SFX b8 erò isense erò
SFX b8 erò isensi erò
SFX b8 erò isié/I4 erò
SFX b8 erò isiede/I4 erò
SFX b8 erò isiege/I4 erò
SFX b8 erò ision/I0 erò
SFX b8 erò isione/I1 erò	is:interrogative
SFX b8 erò isionse erò
SFX b8 erò ison/I0 erò
SFX b8 erò isone/I1 erò	is:interrogative
SFX b8 erò isonse erò
SFX b8 erò iven/I0 erò
SFX b8 erò ivene/I1 erò	is:interrogative
SFX b8 erò ivense erò
SFX b8 erò ivensi erò
SFX b8 erò ivié/I4 erò
SFX b8 erò iviéu/I5 erò
SFX b8 erò ivion/I0 erò
SFX b8 erò ivione/I1 erò	is:interrogative
SFX b8 erò ivionse erò
SFX b8 erò ivon/I0 erò
SFX b8 erò ivone/I1 erò	is:interrogative
SFX b8 erò ivonse erò
SFX b8 erò on/P0P1P2I0 erò
SFX b8 erò one/I1 erò	is:interrogative
SFX b8 erò onme/P6P7 erò
SFX b8 erò rà/P3P4P5I0I2 erò
SFX b8 erò ràe/P3P4P5 erò	ts:conditional_present
SFX b8 erò ràveƚo/A1 erò
SFX b8 erò ràvelo/A1 erò
SFX b8 erò ràvene/I1 erò	is:interrogative
SFX b8 erò rè/I0 erò
SFX b8 erò rène/I1 erò	is:interrogative
SFX b8 erò ré/I4 erò
SFX b8 erò résimo/I0 erò
SFX b8 erò résimoe/I1 erò
SFX b8 erò résitu/I3 erò	is:interrogative
SFX b8 erò réu/I5 erò
SFX b8 erò rí/I4 erò
SFX b8 erò ría/P4P5I0I2 erò
SFX b8 erò rèe/P3P4P5I0I2 erò
SFX b8 erò ríane/I1 erò	is:interrogative
SFX b8 erò ríatu/I3 erò	is:interrogative
SFX b8 erò ríeƚo/A1 erò
SFX b8 erò ríe/P3P4P5I0I2 erò
SFX b8 erò ríelo/A1 erò
SFX b8 erò ríene/I1 erò	is:interrogative
SFX b8 erò rísitu/I3 erò	is:interrogative
SFX b8 erò ríu/I5 erò
SFX b8 erò rò/I0 erò
SFX b8 erò ròe/I1 erò
SFX b8 erò rónmene/P6P7P8 aerò
SFX b8 erò r/P0P1P2 erò
SFX b8 erò rave/P3P4P5I8I9 erò	ts:conditional_present
SFX b8 erò re erò
SFX b8 erò remo/P0P1P2I0 erò
SFX b8 erò ren/I0 erò
SFX b8 erò rense erò
SFX b8 erò rensi erò
SFX b8 erò resi/I4 erò
SFX b8 erò resiu/I5 erò
SFX b8 erò rié/I4 erò
SFX b8 erò riéu/I5 erò
SFX b8 erò rimo/P0P1P2I0 erò
SFX b8 erò rion/I0 erò
SFX b8 erò rione/I1 erò
SFX b8 erò rionse erò
SFX b8 erò risen/I0 erò
SFX b8 erò risense erò
SFX b8 erò risensi erò
SFX b8 erò risié/I4 erò
SFX b8 erò risiéu/I5 erò
SFX b8 erò risi/I4 erò
SFX b8 erò rision/I0 erò
SFX b8 erò risione/I1 erò	is:interrogative
SFX b8 erò risionse erò
SFX b8 erò risiu/I5 erò
SFX b8 erò rison/I0 erò
SFX b8 erò risone/I1 erò	is:interrogative
SFX b8 erò risonse erò
SFX b8 erò rme/P6P7 erò
SFX b8 erò ron/P0P1P2I0 erò
SFX b8 erò rone/I1 aerò	is:interrogative
SFX b8 erò ronme/P6P7 aerò
SFX b8 erò udo/A1 [^u]erò
SFX b8 er gene/I1 àer	is:interrogative
SFX b8 er gone/I1 àer	is:interrogative
SFX b8 er ime/P6P7P8 er
SFX b8 er imene/P6P7P8 er
SFX b8 o a/P0P1P2 o
SFX b8 o e/P0P1P2P3P4P5I0 o
SFX b8 o i/P0P1P2P3P4P5I2 o
SFX b8 rò ƚo/P8 erò
SFX b8 rò de erò
SFX b8 rò ge erò
SFX b8 rò lo/P7 erò
SFX b8 rò me/P6 erò
SFX b8 rò mo/P0P1P2I0 erò
SFX b8 rò n/I0 erò
SFX b8 rò ndo/P0P1P2 erò
SFX b8 rò ne/I1 erò	is:interrogative
SFX b8 rò nse erò
SFX b8 rò nte/M0FSⱣd erò
SFX b8 rò nto/P0P1P2 erò
SFX b8 rò se/M0FS erò
SFX b8 rò sto/A1FS erò
SFX b8 rò va/P3I0I4 erò
SFX b8 rò veƚo/A1 erò
SFX b8 rò ve-ƚo/A1 erò
SFX b8 rò ve-lo/A1 erò
SFX b8 rò ve/I0 erò
SFX b8 rò velo/A1 erò
SFX b8 rò vi/I0I2I4 erò
SFX b8 rò vo/I0 erò

# vèrbi '-er inregolari ((r[ei])èser)
# themeT1 + er/b9
SFX b9 Y 369
SFX b9 0 e èser
SFX b9 0 ge èser
SFX b9 0 me/P6P7 èser
SFX b9 0 mene/P6P7P8 èser
SFX b9 er ar èser
SFX b9 er are èser
SFX b9 er arge èser
SFX b9 er arme/P6P7 èser
SFX b9 er armene/P6P7P8 èser
SFX b9 er i/P0P1P2P3P4P5I2I4 èser
SFX b9 er ime/P6P7P8 èser
SFX b9 er imene/P6P7P8 èser
SFX b9 ser ra/P3P4P5I0I4 èser
SFX b9 ser rane/I1 èser	is:interrogative
SFX b9 ser rau/I5 èser
SFX b9 ser re/I0 èser
SFX b9 ser relo/A1 èser
SFX b9 ser rene/I1 èser	is:interrogative
SFX b9 ser reƚo/A1 èser
SFX b9 ser ri/I0I2I4 èser
SFX b9 ser rimo/P0P1P2I0 èser
SFX b9 ser rimoe/I1 èser
SFX b9 ser ritu/I3 èser	is:interrogative
SFX b9 ser ro/I0 èser
SFX b9 ser rone/I1 èser	is:interrogative
SFX b9 èser astando/P0P1P2 èser
SFX b9 èser astanto/P0P1P2 èser
SFX b9 èser astàndome/P6P7P8 èser
SFX b9 èser astàndomene/P6P7P8 èser
SFX b9 èser astàntome/P6P7P8 èser
SFX b9 èser astàntomene/P6P7P8 èser
SFX b9 èser eren/I0 èser
SFX b9 èser erene/I1 èser	is:interrogative
SFX b9 èser erense èser
SFX b9 èser erensi èser
SFX b9 èser erion/P0P1P2I0 èser
SFX b9 èser erione/I1 èser
SFX b9 èser erionme/P6P7 èser
SFX b9 èser eriven/I0 èser
SFX b9 èser erivene/I1 èser	is:interrogative
SFX b9 èser erivense èser
SFX b9 èser erivensi èser
SFX b9 èser erivion/I0 èser
SFX b9 èser erivione/I1 èser	is:interrogative
SFX b9 èser erivionse èser
SFX b9 èser erivié/I4 èser
SFX b9 èser eriviéu/I5 èser
SFX b9 èser erivon/I0 èser
SFX b9 èser erivone/I1 èser	is:interrogative
SFX b9 èser erivonse èser
SFX b9 èser erié/I4 èser
SFX b9 èser eriéu/I5 èser
SFX b9 èser eriónmene/P6P7P8 èser
SFX b9 èser eron/P0P1P2I0 èser
SFX b9 èser erone/I1 èser	is:interrogative
SFX b9 èser eronme/P6P7 èser
SFX b9 èser erímoe/I1 èser
SFX b9 èser erónmene/P6P7P8 èser
SFX b9 èser esendo/P0P1P2 èser	ts:gerund_simple
SFX b9 èser esente/M0FSⱣd èser	ts:participle_active
SFX b9 èser esènte/M0FS èser	ts:participle_active
SFX b9 èser esento/P0P1P2FS èser
SFX b9 èser esènto/P0P1P2FS èser
SFX b9 èser esesto/A1FS èser
SFX b9 èser esudo/A1 èser
SFX b9 èser eséndome/P6P7P8 èser
SFX b9 èser eséndomene/P6P7P8 èser
SFX b9 èser eséntome/P6P7P8 èser
SFX b9 èser eséntomene/P6P7P8 èser
SFX b9 èser esí/P0P1P2P3P4P5I2I4 èser
SFX b9 èser esú/A1 èser
SFX b9 èser étu/I3 èser	is:interrogative
SFX b9 èser furese/M0FS èser
SFX b9 èser furesen/I0 èser
SFX b9 èser furesene/I1 èser	is:interrogative
SFX b9 èser furesense èser
SFX b9 èser furesensi èser
SFX b9 èser furesiede/I4 èser
SFX b9 èser furesiege/I4 èser
SFX b9 èser furesion/I0 èser
SFX b9 èser furesione/I1 èser	is:interrogative
SFX b9 èser furesionse èser
SFX b9 èser furesisen/I0 èser
SFX b9 èser furesisene/I1 èser	is:interrogative
SFX b9 èser furesisense èser
SFX b9 èser furesisensi èser
SFX b9 èser furesisiede/I4 èser
SFX b9 èser furesisiege/I4 èser
SFX b9 èser furesision/I0 èser
SFX b9 èser furesisione/I1 èser	is:interrogative
SFX b9 èser furesisionse èser
SFX b9 èser furesisié/I4 èser
SFX b9 èser furesison/I0 èser
SFX b9 èser furesisone/I1 èser	is:interrogative
SFX b9 èser furesisonse èser
SFX b9 èser furesié/I4 èser
SFX b9 èser furesiéu/I5 èser
SFX b9 èser fureson/I0 èser
SFX b9 èser furesone/I1 èser	is:interrogative
SFX b9 èser furesonse èser
SFX b9 èser furésimo/P0P1P2I0 èser
SFX b9 èser furésimoe/I1 èser
SFX b9 èser fuse/FSI6I7M0 èser
SFX b9 èser fusen/I0 èser
SFX b9 èser fusene/I1 èser	is:interrogative
SFX b9 èser fusense èser
SFX b9 èser fusensi èser
SFX b9 èser fusiede/I4 èser
SFX b9 èser fusiege/I4 èser
SFX b9 èser fusion/I0 èser
SFX b9 èser fusione/I1 èser	is:interrogative
SFX b9 èser fusionse èser
SFX b9 èser fusisen/I0 èser
SFX b9 èser fusisene/I1 èser	is:interrogative
SFX b9 èser fusisense èser
SFX b9 èser fusisensi èser
SFX b9 èser fusisiede/I4 èser
SFX b9 èser fusisiege/I4 èser
SFX b9 èser fusision/I0 èser
SFX b9 èser fusisione/I1 èser	is:interrogative
SFX b9 èser fusisionse èser
SFX b9 èser fusisié/I4 èser
SFX b9 èser fusison/I0 èser
SFX b9 èser fusisone/I1 èser	is:interrogative
SFX b9 èser fusisonse èser
SFX b9 èser fusié/I4 èser
SFX b9 èser fusiéu/I5 èser
SFX b9 èser fuson/I0 èser
SFX b9 èser fusone/I1 èser	is:interrogative
SFX b9 èser fusonse èser
SFX b9 èser fúselo/A1 èser
SFX b9 èser fúseƚo/A1 èser
SFX b9 èser fúsimo/P0P1P2I0 èser
SFX b9 èser fúsimoe/I1 èser
SFX b9 èser jèra/P3P4P5I0I4 èser
SFX b9 èser jèrane/I1 èser	is:interrogative
SFX b9 èser jèrau/I5 èser
SFX b9 èser jère/I0 èser
SFX b9 èser jèrelo/A1 èser
SFX b9 èser jèreme/P6P7P8 èser
SFX b9 èser jèremene/P6P7P8 èser
SFX b9 èser jèrene/I1 èser	is:interrogative
SFX b9 èser jèreƚo/A1 èser
SFX b9 èser jèri/I0I2I4 èser
SFX b9 èser jèrimo/P0P1P2I0 èser
SFX b9 èser jèrimone/I1 èser	is:interrogative
SFX b9 èser jèritu/I3 èser	is:interrogative
SFX b9 èser jèro/I0 èser
SFX b9 èser jèrone/I1 èser	is:interrogative
SFX b9 èser saràlo/A1 èser
SFX b9 èser sarane/I1 èser	is:interrogative
SFX b9 èser saràtu/I3 èser	is:interrogative
SFX b9 èser sarave/P3P4P5I8I9 èser	ts:conditional_present
SFX b9 èser saràƚo/A1 èser
SFX b9 èser saremo/P0P1P2I0 èser
SFX b9 èser saren/I0 èser
SFX b9 èser saréne/I1 èser	is:interrogative
SFX b9 èser sarimo/P0P1P2I0 èser
SFX b9 èser sarié/I4 èser
SFX b9 èser sariéu/I5 èser
SFX b9 èser saron/I0 èser
SFX b9 èser sarone/I1 èser	is:interrogative
SFX b9 èser sarà/P3P4P5I0I2 èser
SFX b9 èser saràe/P3P4P5 èser	ts:conditional_present
SFX b9 èser saràvelo/A1 èser
SFX b9 èser saràvene/I1 èser	is:interrogative
SFX b9 èser saràveƚo/A1 èser
SFX b9 èser sarè/I0 èser
SFX b9 èser sarène/I1 èser	is:interrogative
SFX b9 èser saré/I4 èser
SFX b9 èser sarémoe/I1 èser
SFX b9 èser saréu/I5 èser
SFX b9 èser sarí/I4 èser
SFX b9 èser saría/P4P5I0I2 èser
SFX b9 èser sarèe/P3P4P5I0I2 èser
SFX b9 èser saríane/I1 èser	is:interrogative
SFX b9 èser saríatu/I3 èser	is:interrogative
SFX b9 èser saríe/P3P4P5I0I2 èser
SFX b9 èser saríelo/A1 èser
SFX b9 èser saríene/I1 èser	is:interrogative
SFX b9 èser saríeƚo/A1 èser
SFX b9 èser sarímoe/I1 èser
SFX b9 èser saríu/I5 èser
SFX b9 èser sarò/I0 èser
SFX b9 èser saròe/I1 èser
SFX b9 èser sélo/A1 èser
SFX b9 èser semo/P0P1P2I0 èser
SFX b9 èser sen/I0 èser
SFX b9 èser sene/I1 èser	is:interrogative
SFX b9 èser sepi/P3P4P5I2 èser
SFX b9 èser sepia/P0P1P2 èser
SFX b9 èser sepie/P0P1P2P3P4P5I0 èser
SFX b9 èser sepiede/I4 èser
SFX b9 èser sepiege/I4 èser
SFX b9 èser sepiemo/P0P1P2I0 èser
SFX b9 èser sepiemo/I0 èser
SFX b9 èser sepien/I0 èser
SFX b9 èser sepiene/I1 èser	is:interrogative
SFX b9 èser sepimo/P0P1P2I0 èser
SFX b9 èser sepimo/I0 èser
SFX b9 èser sepion/I0 èser
SFX b9 èser sepione/I1 èser	is:interrogative
SFX b9 èser sepiè/I0 èser
SFX b9 èser sepiène/I1 èser	is:interrogative
SFX b9 èser sepié/I4 èser
SFX b9 èser sepiémoe/I1 èser
SFX b9 èser sepiéu/I5 èser
SFX b9 èser sepí/I4 èser
SFX b9 èser seràlo/A1 èser
SFX b9 èser serane/I1 èser	is:interrogative
SFX b9 èser seràtu/I3 èser	is:interrogative
SFX b9 èser serave/P3P4P5I8I9 èser	ts:conditional_present
SFX b9 èser seràƚo/A1 èser
SFX b9 èser seremo/P0P1P2I0 èser
SFX b9 èser seren/I0 èser
SFX b9 èser seréne/I1 èser	is:interrogative
SFX b9 èser serense èser
SFX b9 èser serensi èser
SFX b9 èser seresi/I4 èser
SFX b9 èser seresiu/I5 èser
SFX b9 èser serimo/P0P1P2I0 èser
SFX b9 èser serion/I0 èser
SFX b9 èser serione/I1 èser
SFX b9 èser serionse èser
SFX b9 èser serisen/I0 èser
SFX b9 èser serisene/I1 èser	is:interrogative
SFX b9 èser serisense èser
SFX b9 èser serisensi èser
SFX b9 èser serisi/I4 èser
SFX b9 èser serision/I0 èser
SFX b9 èser serisione/I1 èser	is:interrogative
SFX b9 èser serisionse èser
SFX b9 èser serisiu/I5 èser
SFX b9 èser serisié/I4 èser
SFX b9 èser serisiéu/I5 èser
SFX b9 èser serison/I0 èser
SFX b9 èser serisone/I1 èser	is:interrogative
SFX b9 èser serisonse èser
SFX b9 èser serié/I4 èser
SFX b9 èser seriéu/I5 èser
SFX b9 èser seron/I0 èser
SFX b9 èser serone/I1 èser	is:interrogative
SFX b9 èser seronse èser
SFX b9 èser serà/P3P4P5I0I2 èser
SFX b9 èser seràe/P3P4P5 èser	ts:conditional_present
SFX b9 èser seràvelo/A1 èser
SFX b9 èser seràvene/I1 èser	is:interrogative
SFX b9 èser seràveƚo/A1 èser
SFX b9 èser serè/I0 èser
SFX b9 èser serène/I1 èser	is:interrogative
SFX b9 èser seré/I4 èser
SFX b9 èser serémoe/I1 èser
SFX b9 èser serésimo/I0 èser
SFX b9 èser serésimoe/I1 èser
SFX b9 èser serésitu/I3 èser	is:interrogative
SFX b9 èser seréu/I5 èser
SFX b9 èser serí/I4 èser
SFX b9 èser sería/P4P5I0I2 èser
SFX b9 èser serèe/P3P4P5I0I2 èser
SFX b9 èser seríane/I1 èser	is:interrogative
SFX b9 èser seríatu/I3 èser	is:interrogative
SFX b9 èser seríe/P3P4P5I0I2 èser
SFX b9 èser seríelo/A1 èser
SFX b9 èser seríene/I1 èser	is:interrogative
SFX b9 èser seríeƚo/A1 èser
SFX b9 èser serímoe/I1 èser
SFX b9 èser serísitu/I3 èser	is:interrogative
SFX b9 èser seríu/I5 èser
SFX b9 èser serò/I0 èser
SFX b9 èser seròe/I1 èser
SFX b9 èser sétu/I3 èser	is:interrogative
SFX b9 èser séu/I5 èser
SFX b9 èser séƚo/A1 èser
SFX b9 èser siando/P0P1P2 èser
SFX b9 èser sianto/P0P1P2 èser
SFX b9 èser sipiando/P0P1P2 èser
SFX b9 èser sime/P6P7P8 èser
SFX b9 èser simo/P0P1P2I0 èser
SFX b9 èser sion/I0 èser
SFX b9 èser sione/I1M0 èser	is:interrogative
SFX b9 èser sionmi èser
SFX b9 èser sipi/P3P4P5I2 èser
SFX b9 èser sipia/P0P1P2 èser
SFX b9 èser sipie/P0P1P2P3P4P5I0 èser
SFX b9 èser sipiede/I4 èser
SFX b9 èser sipiege/I4 èser
SFX b9 èser sipiemo/P0P1P2I0 èser
SFX b9 èser sipiemo/I0 èser
SFX b9 èser sipien/I0 èser
SFX b9 èser sipiene/I1 èser	is:interrogative
SFX b9 èser sipimo/P0P1P2I0 èser
SFX b9 èser sipimo/I0 èser
SFX b9 èser sipion/I0 èser
SFX b9 èser sipione/I1 èser	is:interrogative
SFX b9 èser sipiè/I0 èser
SFX b9 èser sipiène/I1 èser	is:interrogative
SFX b9 èser sipié/I4 èser
SFX b9 èser sipiémoe/I1 èser
SFX b9 èser sipiéu/I5 èser
SFX b9 èser sipí/I4 èser
SFX b9 èser situ/I3 èser	is:interrogative
SFX b9 èser siàndome/P6P7P8 èser
SFX b9 èser siàndomene/P6P7P8 èser
SFX b9 èser siàntome/P6P7P8 èser
SFX b9 èser siàntomene/P6P7P8 èser
SFX b9 èser sipiàndome/P6P7P8 èser
SFX b9 èser sipiàndomene/P6P7P8 èser
SFX b9 èser son/I0 èser
SFX b9 èser sone/I1M0 èser	is:interrogative
SFX b9 èser sonjo èser
SFX b9 èser sonmi èser
SFX b9 èser sonɉo èser
SFX b9 èser su/I0 èser
SFX b9 èser sue/I1M0 èser	is:interrogative
SFX b9 èser sujo èser
SFX b9 èser sumi èser
SFX b9 èser suɉo èser
SFX b9 èser stado/A1FS èser
SFX b9 èser stasto/A1FS èser
SFX b9 èser stato/A1FS èser
SFX b9 èser stesto/A1FS èser
SFX b9 èser stà èser
SFX b9 èser stào/A1 èser
SFX b9 èser stè èser
SFX b9 èser stò èser
SFX b9 èser sé/P3P4P5I4I6I7 èser
SFX b9 èser sémoe/I1 èser
SFX b9 èser sí/P0P1P2P3P4P5I2I4 èser
SFX b9 èser símene/P6P7P8 èser
SFX b9 èser símoe/I1 èser
SFX b9 èser sípiene/I1 èser	is:interrogative
SFX b9 èser sípime/P6P7P8 èser
SFX b9 èser sípimene/P6P7P8 èser
SFX b9 èser sípitu/I3 èser	is:interrogative
SFX b9 èser síu/I5 èser
SFX b9 èser xé-stu èser
SFX b9 èser xé/P3P4P5I4I6I7 èser
SFX b9 èser xélo/A1 èser
SFX b9 èser xéstu èser
SFX b9 èser xéƚo/A1 èser
SFX b9 èser xèra/P3P4P5I0I4 èser
SFX b9 èser xèrane/I1 èser	is:interrogative
SFX b9 èser xèrau/I5 èser
SFX b9 èser xère/I0 èser
SFX b9 èser xèrelo/A1 èser
SFX b9 èser xèrene/I1 èser	is:interrogative
SFX b9 èser xèreƚo/A1 èser
SFX b9 èser xèri/I0I2I4 èser
SFX b9 èser xèrimo/P0P1P2I0 èser
SFX b9 èser xèrimoe/I1 èser
SFX b9 èser xèritu/I3 èser	is:interrogative
SFX b9 èser xèro/I0 èser
SFX b9 èser xèrone/I1 èser	is:interrogative
SFX b9 èser é/I4 èser
SFX b9 èser élo/A1 èser
SFX b9 èser éƚo/A1 èser
SFX b9 èser ɉèra/P3P4P5I0I4 èser
SFX b9 èser ɉèrane/I1 èser	is:interrogative
SFX b9 èser ɉèrau/I5 èser
SFX b9 èser ɉère/I0 èser
SFX b9 èser ɉèrelo/A1 èser
SFX b9 èser ɉèrene/I1 èser	is:interrogative
SFX b9 èser ɉèreƚo/A1 èser
SFX b9 èser ɉèri/I0I2I4 èser
SFX b9 èser ɉèrimo/P0P1P2I0 èser
SFX b9 èser ɉèrimoe/I1 èser
SFX b9 èser ɉèritu/I3 èser	is:interrogative
SFX b9 èser ɉèro/I0 èser
SFX b9 èser ɉèrone/I1 èser	is:interrogative


# vèrbi -ér inregolari ((re)(g)aver)
# themeT1 + r/a0a1a2c0P0P1P2
SFX c0 Y 199
SFX c0 0 me/P6P7 aver
SFX c0 0 ne/I1 o	is:interrogative
SFX c0 aver ebi/P3P4P5I2 aver
SFX c0 aver ebia/P0P1P2 aver
SFX c0 aver ebie/P0P1P2I0 aver
SFX c0 aver ebiede/I4 aver
SFX c0 aver ebiege/I4 aver
SFX c0 aver ebiemo/P0P1P2I0 aver
SFX c0 aver ebien/I0 aver
SFX c0 aver ebiene/I1 aver	is:interrogative
SFX c0 aver ebion/P0P1P2I0 aver
SFX c0 aver ebione/I1 aver	is:interrogative
SFX c0 aver ebionme/P6P7 aver
SFX c0 aver ebiè/I0 aver
SFX c0 aver ebiène/I1 aver	is:interrogative
SFX c0 aver ebié/I4 aver
SFX c0 aver ebiémoe/I1 aver
SFX c0 aver ebiéu/I5 aver
SFX c0 aver ebiónmene/P6P7P8 aver
SFX c0 aver élo/A1 aver
SFX c0 aver ene/I1 aver	ts:indicative_future is:interrogative
SFX c0 aver epi/P3P4P5I2 aver
SFX c0 aver epia/P0P1P2 aver
SFX c0 aver epie/P0P1P2I0 aver
SFX c0 aver epiede/I4 aver
SFX c0 aver epiege/I4 aver
SFX c0 aver epiemo/P0P1P2I0 aver
SFX c0 aver epien/I0 aver
SFX c0 aver epiene/I1 aver	is:interrogative
SFX c0 aver epion/P0P1P2I0 aver
SFX c0 aver epione/I1 aver	is:interrogative
SFX c0 aver epionme/P6P7 aver
SFX c0 aver epiè/I0 aver
SFX c0 aver epiène/I1 aver	is:interrogative
SFX c0 aver epié/I4 aver
SFX c0 aver epiémoe/I1 aver
SFX c0 aver epiéu/I5 aver
SFX c0 aver epiónmene/P6P7P8 aver
SFX c0 aver ese/M0FS aver
SFX c0 aver eva/P3P4P5I0I4 aver
SFX c0 aver eve/I0 aver
SFX c0 aver evi/I0I2I4 aver
SFX c0 aver evo/I0 aver
SFX c0 aver èva/P3P4P5I0I4 aver
SFX c0 aver ève/I0 aver
SFX c0 aver èvi/I0I2I4 aver
SFX c0 aver èvo/I0 aver
SFX c0 aver éƚo/A1 aver
SFX c0 aver à/P0P1P2I0I2 aver
SFX c0 aver àbielo/A1 aver
SFX c0 aver àbiene/I1 aver	is:interrogative
SFX c0 aver àbieƚo/A1 aver
SFX c0 aver àbime/P6P7P8 aver
SFX c0 aver àbimene/P6P7P8 aver
SFX c0 aver àbionme/P6P7 aver
SFX c0 aver àbitu/I3 aver	is:interrogative
SFX c0 aver àe/P3P4P5I0 aver	ts:conditional_present
SFX c0 aver àene/I1 aver	is:interrogative
SFX c0 aver àlo/A1 aver
SFX c0 aver àme/P6P7P8 aver
SFX c0 aver àmene/P6P7P8 aver
SFX c0 aver àne/I1 aver	is:interrogative
SFX c0 aver àpielo/A1 aver
SFX c0 aver àpiene/I1 aver	is:interrogative
SFX c0 aver àpieƚo/A1 aver
SFX c0 aver àpime/P6P7P8 aver
SFX c0 aver àpimene/P6P7P8 aver
SFX c0 aver àpionme/P6P7 aver
SFX c0 aver àpitu/I3 aver	is:interrogative
SFX c0 aver àƚo/A1 aver
SFX c0 aver èbielo/A1 aver
SFX c0 aver èbiene/I1 aver	is:interrogative
SFX c0 aver èbieƚo/A1 aver
SFX c0 aver èpielo/A1 aver
SFX c0 aver èpiene/I1 aver	is:interrogative
SFX c0 aver èpieƚo/A1 aver
SFX c0 aver éane/I1 aver	is:interrogative
SFX c0 aver éau/I5 aver
SFX c0 aver ébiene/I1 aver	is:interrogative
SFX c0 aver ébime/P6P7P8 aver
SFX c0 aver ébimene/P6P7P8 aver
SFX c0 aver ébitu/I3 aver	is:interrogative
SFX c0 aver éelo/A1 aver
SFX c0 aver éene/I1 aver	is:interrogative
SFX c0 aver éeƚo/A1 aver
SFX c0 aver éimo/I0 aver
SFX c0 aver éimoe/I1 aver
SFX c0 aver éitu/I3 aver	is:interrogative
SFX c0 aver emo/P0P1P2I0 aver
SFX c0 aver émoe/I1 aver
SFX c0 aver émome/P6P7P8 aver
SFX c0 aver émomene/P6P7P8 aver
SFX c0 aver éone/I1 aver	is:interrogative
SFX c0 aver épiene/I1 aver	is:interrogative
SFX c0 aver épime/P6P7P8 aver
SFX c0 aver épimene/P6P7P8 aver
SFX c0 aver épitu/I3 aver	is:interrogative
SFX c0 aver érmene/P6P7P8 aver
SFX c0 aver ésimo aver
SFX c0 aver éu/I5 aver
SFX c0 aver évane/I1 aver	is:interrogative
SFX c0 aver évau/I5 aver
SFX c0 aver évelo/A1 aver
SFX c0 aver évene/I1 aver	is:interrogative
SFX c0 aver éveƚo/A1 aver
SFX c0 aver évimo/I0 aver
SFX c0 aver évimoe/I1 aver
SFX c0 aver évitu/I3 aver	is:interrogative
SFX c0 aver évone/I1 aver	is:interrogative
SFX c0 aver í/P3P4P5I4 aver
SFX c0 aver ímoe/I1 aver
SFX c0 aver ò/I0 aver
SFX c0 aver òe/I1 aver
SFX c0 er e/I1 aver
SFX c0 er éelo/A1 aver
SFX c0 er éeƚo/A1 aver
SFX c0 er ésimo aver
SFX c0 er évane/I1 aver	is:interrogative
SFX c0 er évau/I5 aver
SFX c0 o e/P0P1P2I0 o
SFX c0 r me/P6P7 aver
SFX c0 r mo/P0P1P2 aver
SFX c0 r n/I0 aver
SFX c0 r va/P3P4P5 aver
SFX c0 ver bi/P3P4P5I2 aver
SFX c0 ver bia/P0P1P2 aver
SFX c0 ver biando/P0P1P2 ver
SFX c0 ver bianto/P0P1P2 ver
SFX c0 ver bie/P3P4P5I0 aver
SFX c0 ver biede/I4 aver
SFX c0 ver biege/I4 aver
SFX c0 ver biemo/P0P1P2I0 aver
SFX c0 ver bien/I0 aver
SFX c0 ver biene/I1 aver	is:interrogative
SFX c0 ver bion/P0P1P2I0 aver
SFX c0 ver bione/I1 aver	is:interrogative
SFX c0 ver biàndome/P6P7P8 ver
SFX c0 ver biàndomene/P6P7P8 ver
SFX c0 ver biè/I0 aver
SFX c0 ver biène/I1 aver	is:interrogative
SFX c0 ver bié/I4 aver
SFX c0 ver biémoe/I1 aver
SFX c0 ver biéu/I5 aver
SFX c0 ver budo/A1 aver
SFX c0 ver bú/A1 aver
SFX c0 ver pi/P3P4P5I2 aver
SFX c0 ver pia/P0P1P2 aver
SFX c0 ver pie/P3P4P5I0 aver
SFX c0 ver piede/I4 aver
SFX c0 ver piege/I4 aver
SFX c0 ver piemo/P0P1P2I0 aver
SFX c0 ver pien/I0 aver
SFX c0 ver piene/I1 aver	is:interrogative
SFX c0 ver pion/P0P1P2I0 aver
SFX c0 ver pione/I1 aver	is:interrogative
SFX c0 ver piè/I0 aver
SFX c0 ver piène/I1 aver	is:interrogative
SFX c0 ver pié/I4 aver
SFX c0 ver piémoe/I1 aver
SFX c0 ver piéu/I5 aver
SFX c0 ver ràlo/A1 aver
SFX c0 ver ràne/I1 aver	is:interrogative
SFX c0 ver ràtu/I3 aver	is:interrogative
SFX c0 ver rave/P3P4P5I8I9 aver	ts:conditional_present
SFX c0 ver raƚo/A1 aver
SFX c0 ver remo/P0P1P2I0 aver
SFX c0 ver resi/I4 aver
SFX c0 ver resiu/I5 aver
SFX c0 ver rimo/I0 aver
SFX c0 ver risi/I4 aver
SFX c0 ver risiu/I5 aver
SFX c0 ver rà/P3P4P5I0I2 aver
SFX c0 ver ràe/P3P4P5 aver	ts:conditional_present
SFX c0 ver ràvelo/A1 aver
SFX c0 ver ràvene/I1 aver	is:interrogative
SFX c0 ver ràveƚo/A1 aver
SFX c0 ver rè/I0 aver
SFX c0 ver rène/I1 aver	is:interrogative
SFX c0 ver ré/I4 aver
SFX c0 ver rémoe/I1 aver
SFX c0 ver rémome/P6P7P8 aver
SFX c0 ver rémomene/P6P7P8 aver
SFX c0 ver résimo/I0 aver
SFX c0 ver résimoe/I1 aver
SFX c0 ver réu/I5 aver
SFX c0 ver rí/I4 aver
SFX c0 ver ría/P3P4P5I0I2 aver
SFX c0 ver rèe/P3P4P5I0I2 aver
SFX c0 ver ríane/I1 aver	is:interrogative
SFX c0 ver ríatu/I3 aver	is:interrogative
SFX c0 ver ríelo/A1 aver
SFX c0 ver ríene/I1 aver	is:interrogative
SFX c0 ver ríeƚo/A1 aver
SFX c0 ver rímoe/I1 aver
SFX c0 ver rísitu/I3 aver	is:interrogative
SFX c0 ver ríu/I5 aver
SFX c0 ver rò/I0 aver
SFX c0 ver ròe/I1 aver
SFX c0 ver tu/I3 aver	is:interrogative

# vèrbi -ér inregolari ((stra)sav?er)
# themeT1 + r/a0a1a2c1P0P1P2
SFX c1 Y 468
SFX c1 0 imo/P0P1P2I0 aver
SFX c1 0 me/P6P7 aver
SFX c1 0 ne/I1 o	is:interrogative
SFX c1 0 í/I4 aver
SFX c1 0 íe/P3P4P5I0 aver
SFX c1 0 ímoe/I1 aver
SFX c1 0 íu/I5 aver
SFX c1 aver ojo aver
SFX c1 aver oɉo aver
SFX c1 aver à/P0P1P2I0I2 aver
SFX c1 aver àene/I1 aver	is:interrogative
SFX c1 aver àlo/A1 aver
SFX c1 aver àmene/P6P7P8 aver
SFX c1 aver àpielo/A1 aver
SFX c1 aver àpiene/I1 aver	is:interrogative
SFX c1 aver àpieƚo/A1 aver
SFX c1 aver àpime/P6P7P8 aver
SFX c1 aver àpimene/P6P7P8 aver
SFX c1 aver àpionme/P6P7 aver
SFX c1 aver àpitu/I3 aver	is:interrogative
SFX c1 aver àme/P6P7P8 aver
SFX c1 aver àne/I1 aver	is:interrogative
SFX c1 aver àtu/I3 aver	is:interrogative
SFX c1 aver àƚo/A1 aver
SFX c1 aver ébiene/I1 aver	is:interrogative
SFX c1 aver ébime/P6P7P8 aver
SFX c1 aver ébimene/P6P7P8 aver
SFX c1 aver ébitu/I3 aver	is:interrogative
SFX c1 aver épiene/I1 aver	is:interrogative
SFX c1 aver épime/P6P7P8 aver
SFX c1 aver épimene/P6P7P8 aver
SFX c1 aver épitu/I3 aver	is:interrogative
SFX c1 aver ò/I0 aver
SFX c1 aver òe/I1 aver
SFX c1 aver òjo aver
SFX c1 aver òɉo aver
SFX c1 er aràlo/A1 aver
SFX c1 er aràne/I1 aver	is:interrogative
SFX c1 er aràtu/I3 aver	is:interrogative
SFX c1 er arave/P3P4P5I8I9 aver	ts:conditional_present
SFX c1 er aràƚo/A1 aver
SFX c1 er aremo/P0P1P2I0 aver
SFX c1 er aren/I0 aver
SFX c1 er arene/I1 aver	is:interrogative
SFX c1 er arense aver
SFX c1 er arensi aver
SFX c1 er aresi/I4 aver
SFX c1 er aresiu/I5 aver
SFX c1 er arimo/I0 aver
SFX c1 er arion/I0 aver
SFX c1 er arione/I1 aver
SFX c1 er arionse aver
SFX c1 er arisen/I0 aver
SFX c1 er arisene/I1 aver	is:interrogative
SFX c1 er arisense aver
SFX c1 er arisensi aver
SFX c1 er arisi/I4 aver
SFX c1 er arision/I0 aver
SFX c1 er arisione/I1 aver	is:interrogative
SFX c1 er arisionse aver
SFX c1 er arisiu/I5 aver
SFX c1 er arisié/I4 aver
SFX c1 er arisiéu/I5 aver
SFX c1 er arison/I0 aver
SFX c1 er arisone/I1 aver	is:interrogative
SFX c1 er arisonse aver
SFX c1 er arié/I4 aver
SFX c1 er ariéu/I5 aver
SFX c1 er aron/I0 aver
SFX c1 er arone/I1 aver	is:interrogative
SFX c1 er aronse aver
SFX c1 er arà/P3P4P5I0I2 aver
SFX c1 er aràe/P3P4P5 aver	ts:conditional_present
SFX c1 er aràvelo/A1 aver
SFX c1 er aràvene/I1 aver	is:interrogative
SFX c1 er aràveƚo/A1 aver
SFX c1 er arè/I0 aver
SFX c1 er arène/I1 aver	is:interrogative
SFX c1 er aré/I4 aver
SFX c1 er arémoe/I1 aver
SFX c1 er arémome/P6P7P8 aver
SFX c1 er arémomene/P6P7P8 aver
SFX c1 er arésimo/I0 aver
SFX c1 er arésimoe/I1 aver
SFX c1 er arésitu/I3 aver	is:interrogative
SFX c1 er aréu/I5 aver
SFX c1 er arí/I4 aver
SFX c1 er aría/P4P5I0I2 aver
SFX c1 er arèe/P3P4P5I0I2 aver
SFX c1 er aríane/I1 aver	is:interrogative
SFX c1 er aríatu/I3 aver	is:interrogative
SFX c1 er aríe/P3P4P5I0I2 aver
SFX c1 er aríelo/A1 aver
SFX c1 er aríene/I1 aver	is:interrogative
SFX c1 er aríeƚo/A1 aver
SFX c1 er arímoe/I1 aver
SFX c1 er arísitu/I3 aver	is:interrogative
SFX c1 er aríu/I5 aver
SFX c1 er arò/I0 aver
SFX c1 er aròe/I1 aver
SFX c1 er iede/I4 aver
SFX c1 er iege/I4 aver
SFX c1 er ime/P6P7P8 aver
SFX c1 er imo/P0P1P2I0 aver
SFX c1 er ion/P0P1P2I0 aver
SFX c1 er ione/I1 aver	is:interrogative
SFX c1 er ionme/P6P7 aver
SFX c1 er isen/I0 aver
SFX c1 er isene/I1 aver	is:interrogative
SFX c1 er isense aver
SFX c1 er isensi aver
SFX c1 er isiede/I4 aver
SFX c1 er isiege/I4 aver
SFX c1 er ision/I0 aver
SFX c1 er isione/I1 aver	is:interrogative
SFX c1 er isionse aver
SFX c1 er isié/I4 aver
SFX c1 er ison/I0 aver
SFX c1 er isone/I1 aver	is:interrogative
SFX c1 er isonse aver
SFX c1 er iven/I0 aver
SFX c1 er ivene/I1 aver	is:interrogative
SFX c1 er ivense aver
SFX c1 er ivensi aver
SFX c1 er ivion/I0 aver
SFX c1 er ivione/I1 aver	is:interrogative
SFX c1 er ivionse aver
SFX c1 er ivié/I4 aver
SFX c1 er iviéu/I5 aver
SFX c1 er ivon/I0 aver
SFX c1 er ivone/I1 aver	is:interrogative
SFX c1 er ivonse aver
SFX c1 er ié/I4 aver
SFX c1 er iéu/I5 aver
SFX c1 er iónmene/P6P7P8 aver
SFX c1 er on/P0P1P2I0 aver
SFX c1 er one/I1 aver	is:interrogative
SFX c1 er onme/P6P7 aver
SFX c1 er udo/A1 aver
SFX c1 er e/I1 aver
SFX c1 er é/P3P4P5I4 aver
SFX c1 er éa/P3P4P5I0I4 aver
SFX c1 er éane/I1 aver	is:interrogative
SFX c1 er éau/I5 aver
SFX c1 er ée/I0 aver
SFX c1 er éelo/A1 aver
SFX c1 er éene/I1 aver	is:interrogative
SFX c1 er éeƚo/A1 aver
SFX c1 er éi/I0I2I4 aver
SFX c1 er éimo/I0 aver
SFX c1 er éimoe/I1 aver
SFX c1 er éitu/I3 aver	is:interrogative
SFX c1 er émene/P6P7P8 aver
SFX c1 er émoe/I1 aver
SFX c1 er émome/P6P7P8 aver
SFX c1 er émomene/P6P7P8 aver
SFX c1 er éndome/P6P7P8 aver
SFX c1 er éndomene/P6P7P8 aver
SFX c1 er éntome/P6P7P8 aver
SFX c1 er éntomene/P6P7P8 aver
SFX c1 er éo/I0 aver
SFX c1 er éone/I1 aver	is:interrogative
SFX c1 er érmene/P6P7P8 aver
SFX c1 er ésimo aver
SFX c1 er éu/I5 aver
SFX c1 er évane/I1 aver	is:interrogative
SFX c1 er évau/I5 aver
SFX c1 er évelo/A1 aver
SFX c1 er évene/I1 aver	is:interrogative
SFX c1 er éveƚo/A1 aver
SFX c1 er évimo/I0 aver
SFX c1 er évimoe/I1 aver
SFX c1 er évitu/I3 aver	is:interrogative
SFX c1 er évone/I1 aver	is:interrogative
SFX c1 er í/P3P4P5I4 aver
SFX c1 er ímene/P6P7P8 aver
SFX c1 er ímoe/I1 aver
SFX c1 er íu/I5 aver
SFX c1 er ónmene/P6P7P8 aver
SFX c1 er ú/A1 aver
SFX c1 o e/P0P1P2P3P4P5I0 o
SFX c1 r de aver
SFX c1 r ge aver
SFX c1 r lo/A1 aver
SFX c1 r me/P6P7P8 aver
SFX c1 r mo/P0P1P2I0 aver
SFX c1 r n/I0 aver
SFX c1 r ne/I1 aver	is:interrogative
SFX c1 r nse aver
SFX c1 r nte/M0FSⱣd aver
SFX c1 r nto aver
SFX c1 r se/M0FS aver
SFX c1 r va/P3P4P5I0I4 aver
SFX c1 r ve/I0 aver
SFX c1 r vi/I0I2I4 aver
SFX c1 r vo/I0 aver
SFX c1 r ƚo/A1 aver
SFX c1 ver bi/P3P4P5I2 aver
SFX c1 ver bia/P0P1P2 aver
SFX c1 ver biando/P0P1P2 ver
SFX c1 ver bianto/P0P1P2 ver
SFX c1 ver bie/P0P1P2P3P4P5I0 aver
SFX c1 ver biede/I4 aver
SFX c1 ver biege/I4 aver
SFX c1 ver biemo/P0P1P2I0 aver
SFX c1 ver bien/I0 aver
SFX c1 ver biene/I1 aver	is:interrogative
SFX c1 ver bion/P0P1P2I0 aver
SFX c1 ver bione/I1 aver	is:interrogative
SFX c1 ver biàndome/P6P7P8 ver
SFX c1 ver biàndomene/P6P7P8 ver
SFX c1 ver biè/I0 aver
SFX c1 ver biène/I1 aver	is:interrogative
SFX c1 ver bié/I4 aver
SFX c1 ver biémoe/I1 aver
SFX c1 ver biéu/I5 aver
SFX c1 ver budo/A1 aver
SFX c1 ver bú/A1 aver
SFX c1 ver e/P3P4P5I0 aver
SFX c1 ver lo/A1 aver
SFX c1 ver pi/P3P4P5I2 aver
SFX c1 ver pia/P0P1P2 aver
SFX c1 ver pie/P0P1P2P3P4P5I0 aver
SFX c1 ver piede/I4 aver
SFX c1 ver piege/I4 aver
SFX c1 ver piemo/P0P1P2I0 aver
SFX c1 ver pien/I0 aver
SFX c1 ver piene/I1 aver	is:interrogative
SFX c1 ver pion/P0P1P2I0 aver
SFX c1 ver pione/I1 aver	is:interrogative
SFX c1 ver piè/I0 aver
SFX c1 ver piène/I1 aver	is:interrogative
SFX c1 ver pié/I4 aver
SFX c1 ver piémoe/I1 aver
SFX c1 ver piéu/I5 aver
SFX c1 0 imo/P0P1P2I0 aer
SFX c1 0 me/P6P7 aer
SFX c1 0 í/I4 aer
SFX c1 0 íe/P3P4P5I0 aer
SFX c1 0 ímoe/I1 aer
SFX c1 0 íu/I5 aer
SFX c1 aer ojo aer
SFX c1 aer oɉo aer
SFX c1 aer à/P0P1P2I0I2 aer
SFX c1 aer àene/I1 aer	is:interrogative
SFX c1 aer àlo/A1 aer
SFX c1 aer àmene/P6P7P8 aer
SFX c1 aer àpielo/A1 aer
SFX c1 aer àpiene/I1 aer	is:interrogative
SFX c1 aer àpieƚo/A1 aer
SFX c1 aer àpime/P6P7P8 aer
SFX c1 aer àpimene/P6P7P8 aer
SFX c1 aer àpionme/P6P7 aer
SFX c1 aer àpitu/I3 aer	is:interrogative
SFX c1 aer àƚo/A1 aer
SFX c1 aer ébiene/I1 aer	is:interrogative
SFX c1 aer ébime/P6P7P8 aer
SFX c1 aer ébimene/P6P7P8 aer
SFX c1 aer ébitu/I3 aer	is:interrogative
SFX c1 aer épiene/I1 aer	is:interrogative
SFX c1 aer épime/P6P7P8 aer
SFX c1 aer épimene/P6P7P8 aer
SFX c1 aer épitu/I3 aer	is:interrogative
SFX c1 aer ò/I0 aer
SFX c1 aer òe/I1 aer
SFX c1 aer òjo aer
SFX c1 aer òɉo aer
SFX c1 er aràlo/A1 aer
SFX c1 er aràne/I1 aer	is:interrogative
SFX c1 er aràtu/I3 aer	is:interrogative
SFX c1 er arave/P3P4P5I8I9 aer	ts:conditional_present
SFX c1 er aràƚo/A1 aer
SFX c1 er aremo/P0P1P2I0 aer
SFX c1 er aren/I0 aer
SFX c1 er arene/I1 aer	is:interrogative
SFX c1 er arense aer
SFX c1 er arensi aer
SFX c1 er aresi/I4 aer
SFX c1 er aresiu/I5 aer
SFX c1 er arimo/I0 aer
SFX c1 er arion/I0 aer
SFX c1 er arione/I1 aer
SFX c1 er arionse aer
SFX c1 er arisen/I0 aer
SFX c1 er arisene/I1 aer	is:interrogative
SFX c1 er arisense aer
SFX c1 er arisensi aer
SFX c1 er arisi/I4 aer
SFX c1 er arision/I0 aer
SFX c1 er arisione/I1 aer	is:interrogative
SFX c1 er arisionse aer
SFX c1 er arisiu/I5 aer
SFX c1 er arisié/I4 aer
SFX c1 er arisiéu/I5 aer
SFX c1 er arison/I0 aer
SFX c1 er arisone/I1 aer	is:interrogative
SFX c1 er arisonse aer
SFX c1 er arié/I4 aer
SFX c1 er ariéu/I5 aer
SFX c1 er aron/I0 aer
SFX c1 er arone/I1 aer	is:interrogative
SFX c1 er aronse aer
SFX c1 er arà/P3P4P5I0I2 aer
SFX c1 er aràe/P3P4P5 aer	ts:conditional_present
SFX c1 er aràvelo/A1 aer
SFX c1 er aràvene/I1 aer	is:interrogative
SFX c1 er aràveƚo/A1 aer
SFX c1 er arè/I0 aer
SFX c1 er arène/I1 aer	is:interrogative
SFX c1 er aré/I4 aer
SFX c1 er arémoe/I1 aer
SFX c1 er arémome/P6P7P8 aer
SFX c1 er arémomene/P6P7P8 aer
SFX c1 er arésimo/I0 aer
SFX c1 er arésimoe/I1 aer
SFX c1 er arésitu/I3 aer	is:interrogative
SFX c1 er aréu/I5 aer
SFX c1 er arí/I4 aer
SFX c1 er aría/P4P5I0I2 aer
SFX c1 er arèe/P3P4P5I0I2 aer
SFX c1 er aríane/I1 aer	is:interrogative
SFX c1 er aríatu/I3 aer	is:interrogative
SFX c1 er aríe/P3P4P5I0I2 aer
SFX c1 er aríelo/A1 aer
SFX c1 er aríene/I1 aer	is:interrogative
SFX c1 er aríeƚo/A1 aer
SFX c1 er arímoe/I1 aer
SFX c1 er arísitu/I3 aer	is:interrogative
SFX c1 er aríu/I5 aer
SFX c1 er arò/I0 aer
SFX c1 er aròe/I1 aer
SFX c1 er bi/P3P4P5I2 aer
SFX c1 er bia/P0P1P2 aer
SFX c1 er biando/P0P1P2 aer
SFX c1 er bianto/P0P1P2 aer
SFX c1 er bie/P0P1P2P3P4P5I0 aer
SFX c1 er biede/I4 aer
SFX c1 er biege/I4 aer
SFX c1 er biemo/P0P1P2I0 aer
SFX c1 er bien/I0 aer
SFX c1 er biene/I1 aer	is:interrogative
SFX c1 er bion/P0P1P2I0 aer
SFX c1 er bione/I1 aer	is:interrogative
SFX c1 er biàndome/P6P7P8 aer
SFX c1 er biàndomene/P6P7P8 aer
SFX c1 er biè/I0 aer
SFX c1 er biène/I1 aer	is:interrogative
SFX c1 er bié/I4 aer
SFX c1 er biémoe/I1 aer
SFX c1 er biéu/I5 aer
SFX c1 er budo/A1 aer
SFX c1 er bú/A1 aer
SFX c1 er e/P3P4P5I1I0 aer
SFX c1 er iede/I4 aer
SFX c1 er iege/I4 aer
SFX c1 er ime/P6P7P8 aer
SFX c1 er imo/P0P1P2I0 aer
SFX c1 er ion/P0P1P2I0 aer
SFX c1 er ione/I1 aer	is:interrogative
SFX c1 er ionme/P6P7 aer
SFX c1 er isen/I0 aer
SFX c1 er isene/I1 aer	is:interrogative
SFX c1 er isense aer
SFX c1 er isensi aer
SFX c1 er isiede/I4 aer
SFX c1 er isiege/I4 aer
SFX c1 er ision/I0 aer
SFX c1 er isione/I1 aer	is:interrogative
SFX c1 er isionse aer
SFX c1 er isié/I4 aer
SFX c1 er ison/I0 aer
SFX c1 er isone/I1 aer	is:interrogative
SFX c1 er isonse aer
SFX c1 er iven/I0 aer
SFX c1 er ivene/I1 aer	is:interrogative
SFX c1 er ivense aer
SFX c1 er ivensi aer
SFX c1 er ivion/I0 aer
SFX c1 er ivione/I1 aer	is:interrogative
SFX c1 er ivionse aer
SFX c1 er ivié/I4 aer
SFX c1 er iviéu/I5 aer
SFX c1 er ivon/I0 aer
SFX c1 er ivone/I1 aer	is:interrogative
SFX c1 er ivonse aer
SFX c1 er ié/I4 aer
SFX c1 er iéu/I5 aer
SFX c1 er iónmene/P6P7P8 aer
SFX c1 er lo/A1 aer
SFX c1 er me/P6P7P8 aer
SFX c1 er ne/I1 aer	is:interrogative
SFX c1 er on/P0P1P2I0 aer
SFX c1 er one/I1 aer	is:interrogative
SFX c1 er onme/P6P7 aer
SFX c1 er pi/P3P4P5I2 aer
SFX c1 er pia/P0P1P2 aer
SFX c1 er pie/P0P1P2P3P4P5I0 aer
SFX c1 er piede/I4 aer
SFX c1 er piege/I4 aer
SFX c1 er piemo/P0P1P2I0 aer
SFX c1 er pien/I0 aer
SFX c1 er piene/I1 aer	is:interrogative
SFX c1 er pion/P0P1P2I0 aer
SFX c1 er pione/I1 aer	is:interrogative
SFX c1 er piè/I0 aer
SFX c1 er piène/I1 aer	is:interrogative
SFX c1 er pié/I4 aer
SFX c1 er piémoe/I1 aer
SFX c1 er piéu/I5 aer
SFX c1 er tu/I3 aer	is:interrogative
SFX c1 er udo/A1 aer
SFX c1 er é/P3P4P5I4 aer
SFX c1 er éa/P3P4P5I0I4 aer
SFX c1 er éane/I1 aer	is:interrogative
SFX c1 er éau/I5 aer
SFX c1 er ée/I0 aer
SFX c1 er éelo/A1 aer
SFX c1 er éene/I1 aer	is:interrogative
SFX c1 er éeƚo/A1 aer
SFX c1 er éi/I0I2I4 aer
SFX c1 er éimo/I0 aer
SFX c1 er éimoe/I1 aer
SFX c1 er éitu/I3 aer	is:interrogative
SFX c1 er émene/P6P7P8 aer
SFX c1 er émoe/I1 aer
SFX c1 er émome/P6P7P8 aer
SFX c1 er émomene/P6P7P8 aer
SFX c1 er éndome/P6P7P8 aer
SFX c1 er éndomene/P6P7P8 aer
SFX c1 er éntome/P6P7P8 aer
SFX c1 er éntomene/P6P7P8 aer
SFX c1 er éo/I0 aer
SFX c1 er éone/I1 aer	is:interrogative
SFX c1 er érmene/P6P7P8 aer
SFX c1 er ésimo aer
SFX c1 er éu/I5 aer
SFX c1 er évane/I1 aer	is:interrogative
SFX c1 er évau/I5 aer
SFX c1 er évelo/A1 aer
SFX c1 er évene/I1 aer	is:interrogative
SFX c1 er éveƚo/A1 aer
SFX c1 er évimo/I0 aer
SFX c1 er évimoe/I1 aer
SFX c1 er évitu/I3 aer	is:interrogative
SFX c1 er évone/I1 aer	is:interrogative
SFX c1 er í/P3P4P5I4 aer
SFX c1 er ímene/P6P7P8 aer
SFX c1 er ímoe/I1 aer
SFX c1 er íu/I5 aer
SFX c1 er ónmene/P6P7P8 aer
SFX c1 er ú/A1 aer
SFX c1 er ƚo/A1 aer
SFX c1 r de aer
SFX c1 r ge aer
SFX c1 r lo/A1 aer
SFX c1 r me/P6P7P8 aer
SFX c1 r mo/P0P1P2I0 aer
SFX c1 r n/I0 aer
SFX c1 r ne/I1 aer	is:interrogative
SFX c1 r nse aer
SFX c1 r nte/M0FSⱣd aer
SFX c1 r nto aer
SFX c1 r se/M0FS aer
SFX c1 r va/P3P4P5I0I4 aer
SFX c1 r ve/I0 aer
SFX c1 r vi/I0I2I4 aer
SFX c1 r vo/I0 aer
SFX c1 r ƚo/A1 aer

# vèrbi -ér inregolari ((des|re)(c|ti?)oler, (mal|re)voler)
# themeT1 + r/a0a1a2c2c3c4P0P1P2
# themeT8 + o/a0a1a2c2c3c4FSI0
SFX c2 Y 62
SFX c2 er éndome/P6 er
SFX c2 er éndomene/P6 er
SFX c2 er éntome/P6 er
SFX c2 er éntomene/P6 er
SFX c2 ler rave/P3 oler	ts:conditional_present
SFX c2 ler remo/P0P1P2I0 oler
SFX c2 ler ren/I0 oler
SFX c2 ler rense oler
SFX c2 ler rensi oler
SFX c2 ler resi/I4 oler
SFX c2 ler resiu/I5 oler
SFX c2 ler rimo/P0P1P2I0 oler
SFX c2 ler rion/I0 oler
SFX c2 ler rione/I1 oler
SFX c2 ler rionse oler
SFX c2 ler risen/I0 oler
SFX c2 ler risense oler
SFX c2 ler risensi oler
SFX c2 ler risi/I4 oler
SFX c2 ler rision/I0 oler
SFX c2 ler risione/I1 oler	is:interrogative
SFX c2 ler risionse oler
SFX c2 ler risiu/I5 oler
SFX c2 ler risié/I4 oler
SFX c2 ler risiéu/I5 oler
SFX c2 ler rison/I0 oler
SFX c2 ler risone/I1 oler	is:interrogative
SFX c2 ler risonse oler
SFX c2 ler rié/I4 oler
SFX c2 ler riéu/I5 oler
SFX c2 ler ron/P0P1P2I0 oler
SFX c2 ler rone/I1 oler	is:interrogative
SFX c2 ler ronme/P6P7 oler
SFX c2 ler rà/P3I0I2 oler
SFX c2 ler ràe/P3 oler	ts:conditional_present
SFX c2 ler ràvene/I1 oler	is:interrogative
SFX c2 ler rè/I0 oler
SFX c2 ler rène/I1 oler	is:interrogative
SFX c2 ler ré/I4 oler
SFX c2 ler résimo/I0 oler
SFX c2 ler résimoe/I1 oler
SFX c2 ler résitu/I3 oler	is:interrogative
SFX c2 ler réu/I5 oler
SFX c2 ler rí/I4 oler
SFX c2 ler ría/I0I2 oler
SFX c2 ler rèe/P3I0I2 oler
SFX c2 ler ríane/I1 oler	is:interrogative
SFX c2 ler ríatu/I3 oler	is:interrogative
SFX c2 ler ríe/P3I0I2 oler
SFX c2 ler ríene/I1 oler	is:interrogative
SFX c2 ler rísitu/I3 oler	is:interrogative
SFX c2 ler ríu/I5 oler
SFX c2 ler rò/I0 oler
SFX c2 ler ròe/I1 oler
SFX c2 ler rónmene/P6 oler
SFX c2 lo ga [cit][oò]lo
SFX c2 lo gi/P3I2 [cit][oò]lo
SFX c2 lo gime/P6 [cit][oò]lo
SFX c2 lo gimene/P6 [cit][oò]lo
SFX c2 lo gitu/I3 [cit][oò]lo	is:interrogative
SFX c2 lo go/I0 [cit][oò]lo
SFX c2 lo gone/I1 [cit][oò]lo	is:interrogative

# vèrbi -ér inregolari ((des|re)(c|ti?)oler, (mal|re)voler)
# themeT1 + r/a0a1a2c2c3c4P0P1P2
# themeT8 + o/a0a1a2c2c3c4FSI0
SFX c3 Y 18
SFX c3 er éndolo/P7 er
SFX c3 er éntolo/P7 er
SFX c3 er éntomelo/P7 er
SFX c3 ler rave-lo/A1 oler
SFX c3 ler relo/A1 oler
SFX c3 ler rà-lo/A1 oler
SFX c3 ler ràe-lo/A1 oler
SFX c3 ler ràelo/A1 oler
SFX c3 ler ràvelo/A1 oler
SFX c3 ler ríe-lo/A1 oler
SFX c3 ler ríelo/A1 oler
SFX c3 ler ríselo/I8 oler
SFX c3 ler rónmelo/P7 oler
SFX c3 lo ge-lo/A1 [cit][oò]lo
SFX c3 lo gelo/A1 [cit][oò]lo
SFX c3 lo gi-lo/A1 [cit][oò]lo
SFX c3 lo gilo/P7 [cit][oò]lo
SFX c3 lo gimelo/P7 [cit][oò]lo

# vèrbi -ér inregolari ((des|re)(c|ti?)oler, (mal|re)voler)
# themeT1 + r/a0a1a2c2c3c4P0P1P2
# themeT8 + o/a0a1a2c2c3c4FSI0
SFX c4 Y 18
SFX c4 er éndoƚo/P8 er
SFX c4 er éntomeƚo/P8 er
SFX c4 er éntoƚo/P8 er
SFX c4 ƚer rave-ƚo/A1 oƚer
SFX c4 ƚer reƚo/A1 oƚer
SFX c4 ƚer rà-ƚo/A1 oƚer
SFX c4 ƚer ràe-ƚo/A1 oƚer
SFX c4 ƚer ràeƚo/A1 oƚer
SFX c4 ƚer ràveƚo/A1 oƚer
SFX c4 ƚer ríe-ƚo/A1 oƚer
SFX c4 ƚer ríeƚo/A1 oƚer
SFX c4 ƚer ríseƚo/I9 oƚer
SFX c4 ƚer rónmeƚo/P8 oƚer
SFX c4 ƚo ge-ƚo/A1 [cit]òƚo
SFX c4 ƚo geƚo/A1 [cit]òƚo
SFX c4 ƚo gi-ƚo/A1 [cit]òƚo
SFX c4 ƚo gimeƚo/P8 [cit]òƚo
SFX c4 ƚo giƚo/P8 [cit]òƚo


# vèrbi -<is>ír
# themeT1 + ir/a0a1a2d0d1d2P0P1P2
SFX d0 Y 243
SFX d0 ir arane/I1 ir	is:interrogative
SFX d0 ir aratu/I3 ir	is:interrogative
SFX d0 ir arave/P3 ir	ts:conditional_present
SFX d0 ir aremo/P0I0 ir
SFX d0 ir aren/I0 ir
SFX d0 ir arene/I1 ir	is:interrogative
SFX d0 ir arense ir
SFX d0 ir arensi ir
SFX d0 ir aresi/I4 ir
SFX d0 ir aresiu/I5 ir
SFX d0 ir arion/I0 ir
SFX d0 ir arione/I1 ir
SFX d0 ir arionse ir
SFX d0 ir arisen/I0 ir
SFX d0 ir arisene/I1 ir	is:interrogative
SFX d0 ir arisense ir
SFX d0 ir arisensi ir
SFX d0 ir arisi/I4 ir
SFX d0 ir arision/I0 ir
SFX d0 ir arisione/I1 ir	is:interrogative
SFX d0 ir arisionse ir
SFX d0 ir arisiu/I5 ir
SFX d0 ir arisié/I4 ir
SFX d0 ir arisiéu/I5 ir
SFX d0 ir arison/I0 ir
SFX d0 ir arisone/I1 ir	is:interrogative
SFX d0 ir arisonse ir
SFX d0 ir arié/I4 ir
SFX d0 ir ariéu/I5 ir
SFX d0 ir aron/I0 ir
SFX d0 ir arone/I1 ir	is:interrogative
SFX d0 ir aronse ir
SFX d0 ir arà/P3I0I2 ir
SFX d0 ir aràe/P3 ir	ts:conditional_present
SFX d0 ir aràvene/I1 ir	is:interrogative
SFX d0 ir arè/I0 ir
SFX d0 ir arène/I1 ir	is:interrogative
SFX d0 ir aré/I4 ir
SFX d0 ir arémoe/I1 ir
SFX d0 ir arémome/P6 ir
SFX d0 ir arémomene/P6 ir
SFX d0 ir arésimo/I0 ir
SFX d0 ir arésimoe/I1 ir
SFX d0 ir arésitu/I3 ir	is:interrogative
SFX d0 ir aréu/I5 ir
SFX d0 ir aría/I0I2 ir
SFX d0 ir arèe/P3I0I2 ir
SFX d0 ir aríane/I1 ir	is:interrogative
SFX d0 ir aríatu/I3 ir	is:interrogative
SFX d0 ir aríe/P3I0I2 ir
SFX d0 ir aríene/I1 ir	is:interrogative
SFX d0 ir arísitu/I3 ir	is:interrogative
SFX d0 ir arò/I0 ir
SFX d0 ir aròe/I1 ir
SFX d0 ir en/I0 ir
SFX d0 ir endo/P0 ir	ts:gerund_simple
SFX d0 ir ene/I1 ir	ts:indicative_future is:interrogative
SFX d0 ir ense ir	ts:indicative_imperfect ts:subjunctive_imperfect
SFX d0 ir ente/M0Ᵽd ir	ts:participle_active
SFX d0 ir ènte/M0 ir	ts:participle_active
SFX d0 ir erane/I1 ir	is:interrogative
SFX d0 ir eratu/I3 ir	is:interrogative
SFX d0 ir erave/P3 ir	ts:conditional_present
SFX d0 ir eremo/P0I0 ir
SFX d0 ir eren/I0 ir
SFX d0 ir erene/I1 ir	is:interrogative
SFX d0 ir erense ir
SFX d0 ir erensi ir
SFX d0 ir eresi/I4 ir
SFX d0 ir eresiu/I5 ir
SFX d0 ir erion/I0 ir
SFX d0 ir erione/I1 ir
SFX d0 ir erionse ir
SFX d0 ir erisen/I0 ir
SFX d0 ir erisene/I1 ir	is:interrogative
SFX d0 ir erisense ir
SFX d0 ir erisensi ir
SFX d0 ir erisi/I4 ir
SFX d0 ir erision/I0 ir
SFX d0 ir erisione/I1 ir	is:interrogative
SFX d0 ir erisionse ir
SFX d0 ir erisiu/I5 ir
SFX d0 ir erisié/I4 ir
SFX d0 ir erisiéu/I5 ir
SFX d0 ir erison/I0 ir
SFX d0 ir erisone/I1 ir	is:interrogative
SFX d0 ir erisonse ir
SFX d0 ir erié/I4 ir
SFX d0 ir eriéu/I5 ir
SFX d0 ir eron/I0 ir
SFX d0 ir erone/I1 ir	is:interrogative
SFX d0 ir eronse ir
SFX d0 ir erà/P3I0I2 ir
SFX d0 ir eràe/P3 ir	ts:conditional_present
SFX d0 ir eràvene/I1 ir	is:interrogative
SFX d0 ir erè/I0 ir
SFX d0 ir erène/I1 ir	is:interrogative
SFX d0 ir eré/I4 ir
SFX d0 ir erémoe/I1 ir
SFX d0 ir erémome/P6 ir
SFX d0 ir erémomene/P6 ir
SFX d0 ir erésimo/I0 ir
SFX d0 ir erésimoe/I1 ir
SFX d0 ir erésitu/I3 ir	is:interrogative
SFX d0 ir eréu/I5 ir
SFX d0 ir ería/I0I2 ir
SFX d0 ir erèe/P3I0I2 ir
SFX d0 ir eríane/I1 ir	is:interrogative
SFX d0 ir eríatu/I3 ir	is:interrogative
SFX d0 ir eríe/P3I0I2 ir
SFX d0 ir eríene/I1 ir	is:interrogative
SFX d0 ir erísitu/I3 ir	is:interrogative
SFX d0 ir erò/I0 ir
SFX d0 ir eròe/I1 ir
SFX d0 ir ese/M0 ir
SFX d0 ir esto/A1 ir
SFX d0 ir eva/P3I0I4 ir
SFX d0 ir eve/I0 ir
SFX d0 ir evi/I0I2I4 ir
SFX d0 ir evo/I0 ir
SFX d0 ir èva/P3I0I4 ir
SFX d0 ir ève/I0 ir
SFX d0 ir èvi/I0I2I4 ir
SFX d0 ir èvo/I0 ir
SFX d0 ir on/P0I0 ir
SFX d0 ir one/I1 ir	is:interrogative
SFX d0 ir onme/P6 ir
SFX d0 ir é/P3 ir
SFX d0 ir éa/P3I0I4 ir
SFX d0 ir éane/I1 ir	is:interrogative
SFX d0 ir éau/I5 ir
SFX d0 ir ée/I0 ir
SFX d0 ir éene/I1 ir	is:interrogative
SFX d0 ir éi/I0I2I4 ir
SFX d0 ir éimo/I0 ir
SFX d0 ir éimoe/I1 ir
SFX d0 ir éitu/I3 ir	is:interrogative
SFX d0 ir éndome/P6 ir
SFX d0 ir éndomene/P6 ir
SFX d0 ir éntome/P6 ir
SFX d0 ir éntomene/P6 ir
SFX d0 ir éo/I0 ir
SFX d0 ir éone/I1 ir	is:interrogative
SFX d0 ir ésimo ir
SFX d0 ir évane/I1 ir	is:interrogative
SFX d0 ir évau/I5 ir
SFX d0 ir évene/I1 ir	is:interrogative
SFX d0 ir évimo/I0 ir
SFX d0 ir évimoe/I1 ir
SFX d0 ir évitu/I3 ir	is:interrogative
SFX d0 ir évone/I1 ir	is:interrogative
SFX d0 ir í/P3I4 ir
SFX d0 ir ía/P3I0I4 ir
SFX d0 ir èe/P3I0I4 ir
SFX d0 ir íane/I1 ir	is:interrogative
SFX d0 ir íau/I5 ir
SFX d0 ir íe/I0 ir
SFX d0 ir íene/I1 ir	is:interrogative
SFX d0 ir íi/I0I2I4 ir
SFX d0 ir íimo/I0 ir
SFX d0 ir íimoe/I1 ir
SFX d0 ir íitu/I3 ir	is:interrogative
SFX d0 ir ímoe/I1 ir
SFX d0 ir índome/P6 ir
SFX d0 ir índomene/P6 ir
SFX d0 ir íntome/P6 ir
SFX d0 ir íntomene/P6 ir
SFX d0 ir ío/I0 ir
SFX d0 ir íone/I1 ir	is:interrogative
SFX d0 ir ísai ir
SFX d0 ir ísame/P6 ir
SFX d0 ir ísamene/P6 ir
SFX d0 ir ísane/I1 ir	is:interrogative
SFX d0 ir ísei ir
SFX d0 ir íseme/P6 ir
SFX d0 ir ísemene/P6 ir
SFX d0 ir ísene/I1 ir	is:interrogative
SFX d0 ir ísime/P6 ir
SFX d0 ir ísimene/P6 ir
SFX d0 ir ísimo ir
SFX d0 ir ísine/I1 ir	is:interrogative
SFX d0 ir ísitu/I3 ir	is:interrogative
SFX d0 ir ísoe/M0 ir
SFX d0 ir ísome/P6 ir
SFX d0 ir ísomene/P6 ir
SFX d0 ir ísone/I1 ir	is:interrogative
SFX d0 ir íu/I5 ir
SFX d0 ir ívane/I1 ir	is:interrogative
SFX d0 ir ívau/I5 ir
SFX d0 ir ívene/I1 ir	is:interrogative
SFX d0 ir ívimo/I0 ir
SFX d0 ir ívimoe/I1 ir
SFX d0 ir ívitu/I3 ir	is:interrogative
SFX d0 ir ívone/I1 ir	is:interrogative
SFX d0 ir ónmene/P6 ir
SFX d0 r do/A1 ir
SFX d0 r ede/I4 [^cijɉñ]ir	ts:subjunctive_present
SFX d0 r ege/I4 [^cijɉñ]ir	ts:subjunctive_present
SFX d0 r ente/M0Ᵽd [^cijɉñ]ir	ts:participle_active
SFX d0 r ènte/M0 [^cijɉñ]ir	ts:participle_active
SFX d0 r mo/P0I0 ir
SFX d0 r n/I0 ir
SFX d0 r nsi ir	ts:indicative_imperfect ts:subjunctive_imperfect
SFX d0 r on/P0I0 [^cijɉñ]ir
SFX d0 r one/I1 [^cijɉñ]ir	is:interrogative
SFX d0 r onme/P6 [^cijɉñ]ir
SFX d0 r sa/P0 ir
SFX d0 r se/P0P3I0 ir
SFX d0 r sede/I4 ir
SFX d0 r sege/I4 ir
SFX d0 r sen/I0 ir
SFX d0 r sene/I1 ir	is:interrogative
SFX d0 r sense ir
SFX d0 r sensi ir
SFX d0 r si/P0P3I2 ir
SFX d0 r siede/I4 ir
SFX d0 r siege/I4 ir
SFX d0 r sion/I0 ir
SFX d0 r sione/I1 ir	is:interrogative
SFX d0 r sionse ir
SFX d0 r sié/I4 ir
SFX d0 r siu/I5 ir
SFX d0 r so/P0I0 ir
SFX d0 r son/I0 ir
SFX d0 r sone/I1 ir	is:interrogative
SFX d0 r sonse ir
SFX d0 r sé/I4 ir
SFX d0 r séu/I5 ir
SFX d0 r ven/I0 ir
SFX d0 r vene/I1 ir	is:interrogative
SFX d0 r vense ir
SFX d0 r vensi ir
SFX d0 r vion/I0 ir
SFX d0 r vione/I1 ir	is:interrogative
SFX d0 r vionse ir
SFX d0 r vié/I4 ir
SFX d0 r viéu/I5 ir
SFX d0 r von/I0 ir
SFX d0 r vone/I1 ir	is:interrogative
SFX d0 r vonse ir
SFX d0 r é/I4 [^cijɉñ]ir
SFX d0 r éu/I5 [^cijɉñ]ir
SFX d0 r ónmene/P6 [^cijɉñ]ir

# vèrbi -<is>ír
# themeT1 + ir/a0a1a2d0d1d2P0P1P2
SFX d1 Y 70
SFX d1 ir aralo/A1 ir
SFX d1 ir arave-lo/A1 ir
SFX d1 ir aremo/P1 ir
SFX d1 ir arà-lo/A1 ir
SFX d1 ir aràe-lo/A1 ir
SFX d1 ir aràelo/A1 ir
SFX d1 ir aràvelo/A1 ir
SFX d1 ir arémolo/P7 ir
SFX d1 ir arémomelo/P7 ir
SFX d1 ir aríe-lo/A1 ir
SFX d1 ir aríelo/A1 ir
SFX d1 ir aríselo/I8 ir
SFX d1 ir elo/A1 ir
SFX d1 ir endo/P1FS ir	ts:gerund_simple
SFX d1 ir ento/P0P1FS ir	ts:gerund_simple
SFX d1 ir ènto/P0P1FS ir	ts:gerund_simple
SFX d1 ir eralo/A1 ir
SFX d1 ir erave-lo/A1 ir
SFX d1 ir eremo/P1 ir
SFX d1 ir erà-lo/A1 ir
SFX d1 ir eràe-lo/A1 ir
SFX d1 ir eràelo/A1 ir
SFX d1 ir eràvelo/A1 ir
SFX d1 ir erémolo/P7 ir
SFX d1 ir erémomelo/P7 ir
SFX d1 ir eríe-lo/A1 ir
SFX d1 ir eríelo/A1 ir
SFX d1 ir eríselo/I8 ir
SFX d1 ir es ir
SFX d1 ir est ir
SFX d1 ir eve-lo/A1 ir
SFX d1 ir on/P1 ir
SFX d1 ir é-lo/A1 ir
SFX d1 ir ée-lo/A1 ir
SFX d1 ir éelo/A1 ir
SFX d1 ir éndolo/P7 ir
SFX d1 ir éndomelo/P7 ir
SFX d1 ir éntolo/P7 ir
SFX d1 ir éntomelo/P7 ir
SFX d1 ir évelo/A1 ir
SFX d1 ir íe-lo/A1 ir
SFX d1 ir íelo/A1 ir
SFX d1 ir índolo/P7 ir
SFX d1 ir índomelo/P7 ir
SFX d1 ir íntolo/P7 ir
SFX d1 ir íntomelo/P7 ir
SFX d1 ir ísalo/P7 ir
SFX d1 ir ísamelo/P7 ir
SFX d1 ir íselo/A1 ir
SFX d1 ir íselo/P7 ir
SFX d1 ir ísemelo/P7 ir
SFX d1 ir ísilo/P7 ir
SFX d1 ir ísimelo/P7 ir
SFX d1 ir ísolo/P7 ir
SFX d1 ir ísomelo/P7 ir
SFX d1 ir onme/P7 ir
SFX d1 ir ónmelo/P7 ir
SFX d1 r s ir
SFX d1 r t ir
SFX d1 r mo/P1 ir
SFX d1 r on/P1 [^cijɉñ]ir
SFX d1 r sa/P1 ir
SFX d1 r se-lo/A1 ir
SFX d1 r se/P1 ir
SFX d1 r si/P1 ir
SFX d1 r so/P1 ir
SFX d1 r ento/P0P1FS [^cijɉñ]ir	ts:gerund_simple
SFX d1 r ènto/P0P1FS [^cijɉñ]ir	ts:gerund_simple
SFX d1 r onme/P7 [^cijɉñ]ir
SFX d1 r ónmelo/P7 [^cijɉñ]ir

# vèrbi -<is>ír
# themeT1 + ir/a0a1a2d0d1d2P0P1P2
SFX d2 Y 64
SFX d2 ir arave-ƚo/A1 ir
SFX d2 ir araƚo/A1 ir
SFX d2 ir aremo/P2 ir
SFX d2 ir arà-ƚo/A1 ir
SFX d2 ir aràe-ƚo/A1 ir
SFX d2 ir aràeƚo/A1 ir
SFX d2 ir aràveƚo/A1 ir
SFX d2 ir arémomeƚo/P8 ir
SFX d2 ir arémoƚo/P8 ir
SFX d2 ir aríe-ƚo/A1 ir
SFX d2 ir aríeƚo/A1 ir
SFX d2 ir aríseƚo/I9 ir
SFX d2 ir endo/P2 ir	ts:gerund_simple
SFX d2 ir ento/P0P2 ir	ts:gerund_simple
SFX d2 ir ènto/P0P2 ir	ts:gerund_simple
SFX d2 r ento/P0P2 [^cijɉñ]ir	ts:gerund_simple
SFX d2 r ènto/P0P2 [^cijɉñ]ir	ts:gerund_simple
SFX d2 ir erave-ƚo/A1 ir
SFX d2 ir eraƚo/A1 ir
SFX d2 ir eremo/P2 ir
SFX d2 ir erà-ƚo/A1 ir
SFX d2 ir eràe-ƚo/A1 ir
SFX d2 ir eràeƚo/A1 ir
SFX d2 ir eràveƚo/A1 ir
SFX d2 ir erémomeƚo/P8 ir
SFX d2 ir erémoƚo/P8 ir
SFX d2 ir eríe-ƚo/A1 ir
SFX d2 ir eríeƚo/A1 ir
SFX d2 ir eríseƚo/I9 ir
SFX d2 ir eve-ƚo/A1 ir
SFX d2 ir eƚo/A1 ir
SFX d2 ir on/P2 ir
SFX d2 ir é-ƚo/A1 ir
SFX d2 ir ée-ƚo/A1 ir
SFX d2 ir éeƚo/A1 ir
SFX d2 ir éndomeƚo/P8 ir
SFX d2 ir éndoƚo/P8 ir
SFX d2 ir éntomeƚo/P8 ir
SFX d2 ir éntoƚo/P8 ir
SFX d2 ir éveƚo/A1 ir
SFX d2 ir íe-ƚo/A1 ir
SFX d2 ir íeƚo/A1 ir
SFX d2 ir índomeƚo/P8 ir
SFX d2 ir índoƚo/P8 ir
SFX d2 ir íntomeƚo/P8 ir
SFX d2 ir íntoƚo/P8 ir
SFX d2 ir ísameƚo/P8 ir
SFX d2 ir ísaƚo/P8 ir
SFX d2 ir ísemeƚo/P8 ir
SFX d2 ir íseƚo/A1 ir
SFX d2 ir íseƚo/P8 ir
SFX d2 ir ísimeƚo/P8 ir
SFX d2 ir ísiƚo/P8 ir
SFX d2 ir ísomeƚo/P8 ir
SFX d2 ir ísoƚo/P8 ir
SFX d2 ir ónmeƚo/P8 ir
SFX d2 r mo/P2 ir
SFX d2 r on/P2 [^cijɉñ]ir
SFX d2 r sa/P2 ir
SFX d2 r se-ƚo/A1 ir
SFX d2 r se/P2 ir
SFX d2 r si/P2 ir
SFX d2 r so/P2 ir
SFX d2 r ónmeƚo/P8 [^cijɉñ]ir


# vèrbi -ír
# themeT1 + r/a0a1a2e0e1e2P0P1P2
# themeT8 + o/e0e1e2P0P1P2I0
SFX e0 Y 229
SFX e0 io i/P0P3I2 io
SFX e0 ir arane/I1 ir	is:interrogative
SFX e0 ir aratu/I3 ir	is:interrogative
SFX e0 ir arave/P3 ir	ts:conditional_present
SFX e0 ir aremo/P0I0 ir
SFX e0 ir aren/I0 ir
SFX e0 ir arene/I1 ir	is:interrogative
SFX e0 ir arense ir
SFX e0 ir arensi ir
SFX e0 ir aresi/I4 ir
SFX e0 ir aresiu/I5 ir
SFX e0 ir arion/I0 ir
SFX e0 ir arione/I1 ir
SFX e0 ir arionse ir
SFX e0 ir arisen/I0 ir
SFX e0 ir arisene/I1 ir	is:interrogative
SFX e0 ir arisense ir
SFX e0 ir arisensi ir
SFX e0 ir arisi/I4 ir
SFX e0 ir arision/I0 ir
SFX e0 ir arisione/I1 ir	is:interrogative
SFX e0 ir arisionse ir
SFX e0 ir arisiu/I5 ir
SFX e0 ir arisié/I4 ir
SFX e0 ir arisiéu/I5 ir
SFX e0 ir arison/I0 ir
SFX e0 ir arisone/I1 ir	is:interrogative
SFX e0 ir arisonse ir
SFX e0 ir arié/I4 ir
SFX e0 ir ariéu/I5 ir
SFX e0 ir aron/I0 ir
SFX e0 ir arone/I1 ir	is:interrogative
SFX e0 ir aronse ir
SFX e0 ir arà/P3I0I2 ir
SFX e0 ir aràe/P3 ir	ts:conditional_present
SFX e0 ir aràvene/I1 ir	is:interrogative
SFX e0 ir arè/I0 ir
SFX e0 ir arène/I1 ir	is:interrogative
SFX e0 ir aré/I4 ir
SFX e0 ir arémoe/I1 ir
SFX e0 ir arémome/P6 ir
SFX e0 ir arémomene/P6 ir
SFX e0 ir arésimo/I0 ir
SFX e0 ir arésimoe/I1 ir
SFX e0 ir arésitu/I3 ir	is:interrogative
SFX e0 ir aréu/I5 ir
SFX e0 ir aría/I0I2 ir
SFX e0 ir arèe/P3I0I2 ir
SFX e0 ir aríane/I1 ir	is:interrogative
SFX e0 ir aríatu/I3 ir	is:interrogative
SFX e0 ir aríe/P3I0I2 ir
SFX e0 ir aríene/I1 ir	is:interrogative
SFX e0 ir arísitu/I3 ir	is:interrogative
SFX e0 ir arò/I0 ir
SFX e0 ir aròe/I1 ir
SFX e0 ir ede/I4 ir	ts:subjunctive_present
SFX e0 ir ege/I4 ir	ts:subjunctive_present
SFX e0 ir en/I0 ir
SFX e0 ir endo/P0 ir	ts:gerund_simple
SFX e0 ir ene/I1 ir	ts:indicative_future is:interrogative
SFX e0 ir ense ir	ts:indicative_imperfect ts:subjunctive_imperfect
SFX e0 ir ente/M0Ᵽd ir	ts:participle_active
SFX e0 ir ènte/M0 ir	ts:participle_active
SFX e0 ir erane/I1 ir	is:interrogative
SFX e0 ir eratu/I3 ir	is:interrogative
SFX e0 ir erave/P3 ir	ts:conditional_present
SFX e0 ir eremo/P0I0 ir
SFX e0 ir eren/I0 ir
SFX e0 ir erene/I1 ir	is:interrogative
SFX e0 ir erense ir
SFX e0 ir erensi ir
SFX e0 ir eresi/I4 ir
SFX e0 ir eresiu/I5 ir
SFX e0 ir erion/I0 ir
SFX e0 ir erione/I1 ir
SFX e0 ir erionse ir
SFX e0 ir erisen/I0 ir
SFX e0 ir erisene/I1 ir	is:interrogative
SFX e0 ir erisense ir
SFX e0 ir erisensi ir
SFX e0 ir erisi/I4 ir
SFX e0 ir erision/I0 ir
SFX e0 ir erisione/I1 ir	is:interrogative
SFX e0 ir erisionse ir
SFX e0 ir erisiu/I5 ir
SFX e0 ir erisié/I4 ir
SFX e0 ir erisiéu/I5 ir
SFX e0 ir erison/I0 ir
SFX e0 ir erisone/I1 ir	is:interrogative
SFX e0 ir erisonse ir
SFX e0 ir erié/I4 ir
SFX e0 ir eriéu/I5 ir
SFX e0 ir eron/I0 ir
SFX e0 ir erone/I1 ir	is:interrogative
SFX e0 ir eronse ir
SFX e0 ir erà/P3I0I2 ir
SFX e0 ir eràe/P3 ir	ts:conditional_present
SFX e0 ir eràvene/I1 ir	is:interrogative
SFX e0 ir erè/I0 ir
SFX e0 ir erène/I1 ir	is:interrogative
SFX e0 ir eré/I4 ir
SFX e0 ir erémoe/I1 ir
SFX e0 ir erémome/P6 ir
SFX e0 ir erémomene/P6 ir
SFX e0 ir erésimo/I0 ir
SFX e0 ir erésimoe/I1 ir
SFX e0 ir erésitu/I3 ir	is:interrogative
SFX e0 ir eréu/I5 ir
SFX e0 ir ería/I0I2 ir
SFX e0 ir erèe/P3I0I2 ir
SFX e0 ir eríane/I1 ir	is:interrogative
SFX e0 ir eríatu/I3 ir	is:interrogative
SFX e0 ir eríe/P3I0I2 ir
SFX e0 ir eríene/I1 ir	is:interrogative
SFX e0 ir erísitu/I3 ir	is:interrogative
SFX e0 ir erò/I0 ir
SFX e0 ir eròe/I1 ir
SFX e0 ir ese/M0 ir
SFX e0 ir esto/A1 ir
SFX e0 ir eva/P3I0I4 ir
SFX e0 ir eve/I0 ir
SFX e0 ir evi/I0I2I4 ir
SFX e0 ir evo/I0 ir
SFX e0 ir èva/P3I0I4 ir
SFX e0 ir ève/I0 ir
SFX e0 ir èvi/I0I2I4 ir
SFX e0 ir èvo/I0 ir
SFX e0 ir on/P0I0 ir
SFX e0 ir one/I1 ir	is:interrogative
SFX e0 ir onme/P6 ir
SFX e0 ir é/P3I4 ir
SFX e0 ir éa/P3I0I4 ir
SFX e0 ir éane/I1 ir	is:interrogative
SFX e0 ir éau/I5 ir
SFX e0 ir ée/I0 ir
SFX e0 ir éene/I1 ir	is:interrogative
SFX e0 ir éi/I0I2I4 ir
SFX e0 ir éimo/I0 ir
SFX e0 ir éimoe/I1 ir
SFX e0 ir éitu/I3 ir	is:interrogative
SFX e0 ir éndome/P6 ir
SFX e0 ir éndomene/P6 ir
SFX e0 ir éntome/P6 ir
SFX e0 ir éntomene/P6 ir
SFX e0 ir éo/I0 ir
SFX e0 ir éone/I1 ir	is:interrogative
SFX e0 ir ésimo ir
SFX e0 ir éu/I5 ir
SFX e0 ir évane/I1 ir	is:interrogative
SFX e0 ir évau/I5 ir
SFX e0 ir évene/I1 ir	is:interrogative
SFX e0 ir évimo/I0 ir
SFX e0 ir évimoe/I1 ir
SFX e0 ir évitu/I3 ir	is:interrogative
SFX e0 ir évone/I1 ir	is:interrogative
SFX e0 ir í/P3I4 ir
SFX e0 ir ía/P3I0I2I4 ir
SFX e0 ir èe/P3I0I2I4 ir
SFX e0 ir íane/I1 ir	is:interrogative
SFX e0 ir íau/I5 ir
SFX e0 ir íe/I0 ir
SFX e0 ir íene/I1 ir	is:interrogative
SFX e0 ir íi/I0I2I4 ir
SFX e0 ir íimo/I0 ir
SFX e0 ir íimoe/I1 ir
SFX e0 ir íitu/I3 ir	is:interrogative
SFX e0 ir ímoe/I1 ir
SFX e0 ir índome/P6 ir
SFX e0 ir índomene/P6 ir
SFX e0 ir íntome/P6 ir
SFX e0 ir íntomene/P6 ir
SFX e0 ir ío/I0 ir
SFX e0 ir íone/I1 ir	is:interrogative
SFX e0 ir ísimo ir
SFX e0 ir ísitu/I3 ir	is:interrogative
SFX e0 ir íu/I5 ir
SFX e0 ir ívane/I1 ir	is:interrogative
SFX e0 ir ívau/I5 ir
SFX e0 ir ívene/I1 ir	is:interrogative
SFX e0 ir ívimo/I0 ir
SFX e0 ir ívimoe/I1 ir
SFX e0 ir ívitu/I3 ir	is:interrogative
SFX e0 ir ívone/I1 ir	is:interrogative
SFX e0 ir ónmene/P6 ir
SFX e0 o a/P0 o
SFX e0 o e/P0P3I0 [^lr]o
SFX e0 o e/P0P3I0 [aeiouàèéíòóú][lr]o
SFX e0 o e/P0P3I0 [^aeiouàèéíòóú][lr]o
SFX e0 o i/P0P3I2 [^i]o
SFX e0 r do/A1 ir
SFX e0 r ede/I4 [^cijɉñ]ir
SFX e0 r ege/I4 [^cijɉñ]ir
SFX e0 r ge ir
SFX e0 r me/P6 ir
SFX e0 r mo/P0I0 ir
SFX e0 r n/I0 ir
SFX e0 r nsi ir	ts:indicative_imperfect ts:subjunctive_imperfect
SFX e0 r on/P0I0 [^cijɉñ]ir
SFX e0 r one/I1 [^cijɉñ]ir	is:interrogative
SFX e0 r onme/P6 [^cijɉñ]ir
SFX e0 r se/M0 ir
SFX e0 r sen/I0 ir
SFX e0 r sene/I1 ir	is:interrogative
SFX e0 r sense ir
SFX e0 r sensi ir
SFX e0 r siede/I4 ir
SFX e0 r siege/I4 ir
SFX e0 r sion/I0 ir
SFX e0 r sione/I1 ir	is:interrogative
SFX e0 r sionse ir
SFX e0 r sié/I4 ir
SFX e0 r son/I0 ir
SFX e0 r sone/I1 ir	is:interrogative
SFX e0 r sonse ir
SFX e0 r ven/I0 ir
SFX e0 r vene/I1 ir	is:interrogative
SFX e0 r vense ir
SFX e0 r vensi ir
SFX e0 r vion/I0 ir
SFX e0 r vione/I1 ir	is:interrogative
SFX e0 r vionse ir
SFX e0 r vié/I4 ir
SFX e0 r viéu/I5 ir
SFX e0 r von/I0 ir
SFX e0 r vone/I1 ir	is:interrogative
SFX e0 r vonse ir
SFX e0 r é/I4 [^cijɉñ]ir
SFX e0 r éu/I5 [^cijɉñ]ir
SFX e0 r ónmene/P6 [^cijɉñ]ir

# vèrbi -ír
# themeT1 + r/a0a1a2e0e1e2P0P1P2
# themeT8 + o/e0e1e2P0P1P2I0
SFX e1 Y 69
SFX e1 io i/P1 io
SFX e1 io e-lo/A1 io
SFX e1 io elo/A1 io
SFX e1 ir aralo/A1 ir
SFX e1 ir arave-lo/A1 ir
SFX e1 ir arà-lo/A1 ir
SFX e1 ir aràe-lo/A1 ir
SFX e1 ir aràelo/A1 ir
SFX e1 ir aràvelo/A1 ir
SFX e1 ir aremo/P1 ir
SFX e1 ir arémolo/P7 ir
SFX e1 ir arémomelo/P7 ir
SFX e1 ir aríe-lo/A1 ir
SFX e1 ir aríelo/A1 ir
SFX e1 ir aríselo/I8 ir
SFX e1 ir elo/A1 ir
SFX e1 ir endo/P1FS ir	ts:gerund_simple
SFX e1 ir ento/P0P1FS ir	ts:gerund_simple
SFX e1 ir ènto/P0P1FS ir	ts:gerund_simple
SFX e1 ir eralo/A1 ir
SFX e1 ir erave-lo/A1 ir
SFX e1 ir erà-lo/A1 ir
SFX e1 ir eràe-lo/A1 ir
SFX e1 ir eràelo/A1 ir
SFX e1 ir eràvelo/A1 ir
SFX e1 ir eremo/P1 ir
SFX e1 ir erémolo/P7 ir
SFX e1 ir erémomelo/P7 ir
SFX e1 ir eríe-lo/A1 ir
SFX e1 ir eríelo/A1 ir
SFX e1 ir eríselo/I8 ir
SFX e1 ir es ir
SFX e1 ir est ir
SFX e1 ir eve-lo/A1 ir
SFX e1 ir é-lo/A1 ir
SFX e1 ir ée-lo/A1 ir
SFX e1 ir éelo/A1 ir
SFX e1 ir éndolo/P7 ir
SFX e1 ir éndomelo/P7 ir
SFX e1 ir éntolo/P7 ir
SFX e1 ir éntomelo/P7 ir
SFX e1 ir évelo/A1 ir
SFX e1 ir í-lo/A1 ir
SFX e1 ir íe-lo/A1 ir
SFX e1 ir íelo/A1 ir
SFX e1 ir índolo/P7 ir
SFX e1 ir índomelo/P7 ir
SFX e1 ir íntolo/P7 ir
SFX e1 ir íntomelo/P7 ir
SFX e1 ir ívelo/A1 ir
SFX e1 ir on/P1 ir
SFX e1 ir onme/P7 ir
SFX e1 ir ónmelo/P7 ir
SFX e1 o a/P1 o
SFX e1 o e/P1 [^lr]o
SFX e1 o e/P1 [aeiouàèéíòóú][lr]o
SFX e1 o e/P1 [^aeiouàèéíòóú][lr]o
SFX e1 o i/P1 [^i]o
SFX e1 o e-lo/A1 [^i]o
SFX e1 o elo/A1 [^i]o
SFX e1 r lo/P7 ir
SFX e1 r mo/P1 ir
SFX e1 r ve-lo/A1 ir
SFX e1 r ento/P0P1FS [^cijɉñ]ir	ts:gerund_simple
SFX e1 r ènto/P0P1FS [^cijɉñ]ir	ts:gerund_simple
SFX e1 r on/P1 [^cijɉñ]ir
SFX e1 r onme/P7 [^cijɉñ]ir
SFX e1 r ónmelo/P7 [^cijɉñ]ir
SFX e1 r s ir

# vèrbi -ír
# themeT1 + r/a0a1a2e0e1e2P0P1P2
# themeT8 + o/e0e1e2P0P1P2I0
SFX e2 Y 64
SFX e2 io i/P2 io
SFX e2 io e-ƚo/A1 io
SFX e2 io eƚo/A1 io
SFX e2 ir arave-ƚo/A1 ir
SFX e2 ir araƚo/A1 ir
SFX e2 ir arà-ƚo/A1 ir
SFX e2 ir aràe-ƚo/A1 ir
SFX e2 ir aràeƚo/A1 ir
SFX e2 ir aràveƚo/A1 ir
SFX e2 ir aremo/P2 ir
SFX e2 ir arémomeƚo/P8 ir
SFX e2 ir arémoƚo/P8 ir
SFX e2 ir aríe-ƚo/A1 ir
SFX e2 ir aríeƚo/A1 ir
SFX e2 ir aríseƚo/I9 ir
SFX e2 ir endo/P2 ir	ts:gerund_simple
SFX e2 ir ento/P0P2 ir	ts:gerund_simple
SFX e2 ir ènto/P0P2 ir	ts:gerund_simple
SFX e2 r ento/P0P2 [^cijɉñ]ir	ts:gerund_simple
SFX e2 r ènto/P0P2 [^cijɉñ]ir	ts:gerund_simple
SFX e2 ir erave-ƚo/A1 ir
SFX e2 ir eraƚo/A1 ir
SFX e2 ir erà-ƚo/A1 ir
SFX e2 ir eràe-ƚo/A1 ir
SFX e2 ir eràeƚo/A1 ir
SFX e2 ir eràveƚo/A1 ir
SFX e2 ir eremo/P2 ir
SFX e2 ir erémomeƚo/P8 ir
SFX e2 ir erémoƚo/P8 ir
SFX e2 ir eríe-ƚo/A1 ir
SFX e2 ir eríeƚo/A1 ir
SFX e2 ir eríseƚo/I9 ir
SFX e2 ir eve-ƚo/A1 ir
SFX e2 ir eƚo/A1 ir
SFX e2 ir é-ƚo/A1 ir
SFX e2 ir ée-ƚo/A1 ir
SFX e2 ir éeƚo/A1 ir
SFX e2 ir éndomeƚo/P8 ir
SFX e2 ir éndoƚo/P8 ir
SFX e2 ir éntomeƚo/P8 ir
SFX e2 ir éntoƚo/P8 ir
SFX e2 ir éveƚo/A1 ir
SFX e2 ir í-ƚo/A1 ir
SFX e2 ir íe-ƚo/A1 ir
SFX e2 ir íeƚo/A1 ir
SFX e2 ir índomeƚo/P8 ir
SFX e2 ir índoƚo/P8 ir
SFX e2 ir íntomeƚo/P8 ir
SFX e2 ir íntoƚo/P8 ir
SFX e2 ir íveƚo/A1 ir
SFX e2 ir on/P2 ir
SFX e2 ir ónmeƚo/P8 ir
SFX e2 o a/P2 o
SFX e2 o e/P2 [^lr]o
SFX e2 o e/P2 [aeiouàèéíòóú][lr]o
SFX e2 o e/P2 [^aeiouàèéíòóú][lr]o
SFX e2 o i/P2 [^i]o
SFX e2 o e-ƚo/A1 [^i]o
SFX e2 o eƚo/A1 [^i]o
SFX e2 r ve-ƚo/A1 ir
SFX e2 r ónmeƚo/P8 [^cijɉñ]ir
SFX e2 r ƚo/P8 ir
SFX e2 r mo/P2 ir
SFX e2 r on/P2 [^cijɉñ]ir


# vèrbi -<is>ír/-ír
# themeT1 + r/a0a1a2f0f1f2P0P1P2
# themeT8 + o/f0f1f2P0P1P2I0
SFX f0 Y 241
SFX f0 0 me/P6 ir
SFX f0 ir a/P0 ir
SFX f0 ir arane/I1 ir	is:interrogative
SFX f0 ir aratu/I3 ir	is:interrogative
SFX f0 ir arave/P3 ir	ts:conditional_present
SFX f0 ir aremo/P0I0 ir
SFX f0 ir aren/I0 ir
SFX f0 ir arene/I1 ir	is:interrogative
SFX f0 ir arense ir
SFX f0 ir arensi ir
SFX f0 ir aresi/I4 ir
SFX f0 ir aresiu/I5 ir
SFX f0 ir arion/I0 ir
SFX f0 ir arione/I1 ir
SFX f0 ir arionse ir
SFX f0 ir arisen/I0 ir
SFX f0 ir arisene/I1 ir	is:interrogative
SFX f0 ir arisense ir
SFX f0 ir arisensi ir
SFX f0 ir arisi/I4 ir
SFX f0 ir arision/I0 ir
SFX f0 ir arisione/I1 ir	is:interrogative
SFX f0 ir arisionse ir
SFX f0 ir arisiu/I5 ir
SFX f0 ir arisié/I4 ir
SFX f0 ir arisiéu/I5 ir
SFX f0 ir arison/I0 ir
SFX f0 ir arisone/I1 ir	is:interrogative
SFX f0 ir arisonse ir
SFX f0 ir arié/I4 ir
SFX f0 ir ariéu/I5 ir
SFX f0 ir aron/I0 ir
SFX f0 ir arone/I1 ir	is:interrogative
SFX f0 ir aronse ir
SFX f0 ir arà/P3I0I2 ir
SFX f0 ir aràe/P3 ir	ts:conditional_present
SFX f0 ir aràvene/I1 ir	is:interrogative
SFX f0 ir arè/I0 ir
SFX f0 ir arène/I1 ir	is:interrogative
SFX f0 ir aré/I4 ir
SFX f0 ir arémoe/I1 ir
SFX f0 ir arémome/P6 ir
SFX f0 ir arémomene/P6 ir
SFX f0 ir arésimo/I0 ir
SFX f0 ir arésimoe/I1 ir
SFX f0 ir arésitu/I3 ir	is:interrogative
SFX f0 ir aréu/I5 ir
SFX f0 ir aría/I0I2 ir
SFX f0 ir arèe/P3I0I2 ir
SFX f0 ir aríane/I1 ir	is:interrogative
SFX f0 ir aríatu/I3 ir	is:interrogative
SFX f0 ir aríe/P3I0I2 ir
SFX f0 ir aríene/I1 ir	is:interrogative
SFX f0 ir arísitu/I3 ir	is:interrogative
SFX f0 ir arò/I0 ir
SFX f0 ir aròe/I1 ir
SFX f0 ir e/P0P3I0 ir
SFX f0 ir ede/I4 ir
SFX f0 ir ege/I4 ir
SFX f0 ir en/I0 ir
SFX f0 ir endo/P0 ir	ts:gerund_simple
SFX f0 ir ene/I1 ir	ts:indicative_future is:interrogative
SFX f0 ir ense ir	ts:indicative_imperfect ts:subjunctive_imperfect
SFX f0 ir ensi ir	ts:indicative_imperfect ts:subjunctive_imperfect
SFX f0 ir ente/M0Ᵽd ir	ts:participle_active
SFX f0 ir ènte/M0 ir	ts:participle_active
SFX f0 ir erane/I1 ir	is:interrogative
SFX f0 ir eratu/I3 ir	is:interrogative
SFX f0 ir erave/P3 ir	ts:conditional_present
SFX f0 ir eremo/P0I0 ir
SFX f0 ir eren/I0 ir
SFX f0 ir erene/I1 ir	is:interrogative
SFX f0 ir erense ir
SFX f0 ir erensi ir
SFX f0 ir eresi/I4 ir
SFX f0 ir eresiu/I5 ir
SFX f0 ir erion/I0 ir
SFX f0 ir erione/I1 ir
SFX f0 ir erionse ir
SFX f0 ir erisen/I0 ir
SFX f0 ir erisene/I1 ir	is:interrogative
SFX f0 ir erisense ir
SFX f0 ir erisensi ir
SFX f0 ir erisi/I4 ir
SFX f0 ir erision/I0 ir
SFX f0 ir erisione/I1 ir	is:interrogative
SFX f0 ir erisionse ir
SFX f0 ir erisiu/I5 ir
SFX f0 ir erisié/I4 ir
SFX f0 ir erisiéu/I5 ir
SFX f0 ir erison/I0 ir
SFX f0 ir erisone/I1 ir	is:interrogative
SFX f0 ir erisonse ir
SFX f0 ir erié/I4 ir
SFX f0 ir eriéu/I5 ir
SFX f0 ir eron/I0 ir
SFX f0 ir erone/I1 ir	is:interrogative
SFX f0 ir eronse ir
SFX f0 ir erà/P3I0I2 ir
SFX f0 ir eràe/P3 ir	ts:conditional_present
SFX f0 ir eràvene/I1 ir	is:interrogative
SFX f0 ir erè/I0 ir
SFX f0 ir erène/I1 ir	is:interrogative
SFX f0 ir eré/I4 ir
SFX f0 ir erémoe/I1 ir
SFX f0 ir erémome/P6 ir
SFX f0 ir erémomene/P6 ir
SFX f0 ir erésimo/I0 ir
SFX f0 ir erésimoe/I1 ir
SFX f0 ir erésitu/I3 ir	is:interrogative
SFX f0 ir eréu/I5 ir
SFX f0 ir ería/I0I2 ir
SFX f0 ir erèe/P3I0I2 ir
SFX f0 ir eríane/I1 ir	is:interrogative
SFX f0 ir eríatu/I3 ir	is:interrogative
SFX f0 ir eríe/P3I0I2 ir
SFX f0 ir eríene/I1 ir	is:interrogative
SFX f0 ir erísitu/I3 ir	is:interrogative
SFX f0 ir erò/I0 ir
SFX f0 ir eròe/I1 ir
SFX f0 ir ese/M0 ir
SFX f0 ir esto/A1 ir
SFX f0 ir eva/P3I0I4 ir
SFX f0 ir eve/I0 ir
SFX f0 ir evi/I0I2I4 ir
SFX f0 ir evo/I0 ir
SFX f0 ir èva/P3I0I4 ir
SFX f0 ir ève/I0 ir
SFX f0 ir èvi/I0I2I4 ir
SFX f0 ir èvo/I0 ir
SFX f0 ir i/P0P3I2 ir
SFX f0 ir o/I0 ir
SFX f0 ir on/P0I0 ir
SFX f0 ir one/I1 ir	is:interrogative
SFX f0 ir onme/P6 ir
SFX f0 ir é/P3I4 ir
SFX f0 ir éa/P3I0I4 ir
SFX f0 ir éane/I1 ir	is:interrogative
SFX f0 ir éau/I5 ir
SFX f0 ir ée/I0 ir
SFX f0 ir éene/I1 ir	is:interrogative
SFX f0 ir éi/I0I2I4 ir
SFX f0 ir éimo/I0 ir
SFX f0 ir éimoe/I1 ir
SFX f0 ir éitu/I3 ir	is:interrogative
SFX f0 ir éndome/P6 ir
SFX f0 ir éndomene/P6 ir
SFX f0 ir éntome/P6 ir
SFX f0 ir éntomene/P6 ir
SFX f0 ir éo/I0 ir
SFX f0 ir éone/I1 ir	is:interrogative
SFX f0 ir ésimo ir
SFX f0 ir éu/I5 ir
SFX f0 ir évane/I1 ir	is:interrogative
SFX f0 ir évau/I5 ir
SFX f0 ir évene/I1 ir	is:interrogative
SFX f0 ir évimo/I0 ir
SFX f0 ir évimoe/I1 ir
SFX f0 ir évitu/I3 ir	is:interrogative
SFX f0 ir évone/I1 ir	is:interrogative
SFX f0 ir í/P3I4 ir
SFX f0 ir ía/P3I0I2I4 ir
SFX f0 ir èe/P3I0I2I4 ir
SFX f0 ir íane/I1 ir	is:interrogative
SFX f0 ir íau/I5 ir
SFX f0 ir íe/I0 ir
SFX f0 ir íene/I1 ir	is:interrogative
SFX f0 ir íi/I0I2I4 ir
SFX f0 ir íimo/I0 ir
SFX f0 ir íimoe/I1 ir
SFX f0 ir íitu/I3 ir	is:interrogative
SFX f0 ir ímoe/I1 ir
SFX f0 ir índome/P6 ir
SFX f0 ir índomene/P6 ir
SFX f0 ir íntome/P6 ir
SFX f0 ir íntomene/P6 ir
SFX f0 ir ío/I0 ir
SFX f0 ir íone/I1 ir	is:interrogative
SFX f0 ir ísene/I1 ir	is:interrogative
SFX f0 ir ísime/P6 ir
SFX f0 ir ísimene/P6 ir
SFX f0 ir ísimo ir
SFX f0 ir ísitu/I3 ir	is:interrogative
SFX f0 ir ísome/P6 ir
SFX f0 ir ísomene/P6 ir
SFX f0 ir ísone/I1 ir	is:interrogative
SFX f0 ir íu/I5 ir
SFX f0 ir ívane/I1 ir	is:interrogative
SFX f0 ir ívau/I5 ir
SFX f0 ir ívene/I1 ir	is:interrogative
SFX f0 ir ívimo/I0 ir
SFX f0 ir ívimoe/I1 ir
SFX f0 ir ívitu/I3 ir	is:interrogative
SFX f0 ir ívone/I1 ir	is:interrogative
SFX f0 ir ónmene/P6 ir
SFX f0 r do/A1 ir
SFX f0 r ede/I4 ir
SFX f0 r ege/I4 ir
SFX f0 r me/P6 ir
SFX f0 r mo/I0 ir
SFX f0 r n/I0 ir
SFX f0 r on/P0I0 [^cijɉñ]ir
SFX f0 r one/I1 [^cijɉñ]ir	is:interrogative
SFX f0 r onme/P6 [^cijɉñ]ir
SFX f0 r sa/P0 ir
SFX f0 r se/P0P3I0 ir
SFX f0 r sede/I4 ir
SFX f0 r sege/I4 ir
SFX f0 r sen/I0 ir
SFX f0 r sene/I1 ir	is:interrogative
SFX f0 r sense ir
SFX f0 r sensi ir
SFX f0 r si/P0P3I2 ir
SFX f0 r siede/I4 ir
SFX f0 r siege/I4 ir
SFX f0 r sion/I0 ir
SFX f0 r sione/I1 ir	is:interrogative
SFX f0 r sionse ir
SFX f0 r sié/I4 ir
SFX f0 r so/P0I0 ir
SFX f0 r son/I0 ir
SFX f0 r sone/I1 ir	is:interrogative
SFX f0 r sonse ir
SFX f0 r sé/I4 ir
SFX f0 r séu/I5 ir
SFX f0 r tu/I3 ir	is:interrogative
SFX f0 r ven/I0 ir
SFX f0 r vene/I1 ir	is:interrogative
SFX f0 r vense ir
SFX f0 r vensi ir
SFX f0 r vion/I0 ir
SFX f0 r vione/I1 ir	is:interrogative
SFX f0 r vionse ir
SFX f0 r vié/I4 ir
SFX f0 r viéu/I5 ir
SFX f0 r von/I0 ir
SFX f0 r vone/I1 ir	is:interrogative
SFX f0 r vonse ir
SFX f0 r é/I4 ir
SFX f0 r éu/I5 ir
SFX f0 r ónmene/P6 [^cijɉñ]ir

# vèrbi -<is>ír/-ír
# themeT1 + r/a0a1a2f0f1f2P0P1P2
# themeT8 + o/f0f1f2P0P1P2I0
SFX f1 Y 69
SFX f1 0 lo/P7 ir
SFX f1 ir a/P1 ir
SFX f1 ir aralo/A1 ir
SFX f1 ir arave-lo/A1 ir
SFX f1 ir arà-lo/A1 ir
SFX f1 ir aràe-lo/A1 ir
SFX f1 ir aràelo/A1 ir
SFX f1 ir aràvelo/A1 ir
SFX f1 ir aremo/P1 ir
SFX f1 ir arémolo/P7 ir
SFX f1 ir arémomelo/P7 ir
SFX f1 ir aríe-lo/A1 ir
SFX f1 ir aríelo/A1 ir
SFX f1 ir aríselo/I8 ir
SFX f1 ir e/P1 ir
SFX f1 ir elo/A1 ir
SFX f1 ir eralo/A1 ir
SFX f1 ir erave-lo/A1 ir
SFX f1 ir erà-lo/A1 ir
SFX f1 ir eràe-lo/A1 ir
SFX f1 ir eràelo/A1 ir
SFX f1 ir eràvelo/A1 ir
SFX f1 ir erémolo/P7 ir
SFX f1 ir erémomelo/P7 ir
SFX f1 ir eríe-lo/A1 ir
SFX f1 ir eríelo/A1 ir
SFX f1 ir eríselo/I8 ir
SFX f1 ir eve-lo/A1 ir
SFX f1 ir é-lo/A1 ir
SFX f1 ir ée-lo/A1 ir
SFX f1 ir éelo/A1 ir
SFX f1 ir endo/P1 ir	ts:gerund_simple
SFX f1 ir éndolo/P7 ir
SFX f1 ir éndomelo/P7 ir
SFX f1 ir ento/P0P1FS ir	ts:gerund_simple
SFX f1 ir ènto/P0P1FS ir	ts:gerund_simple
SFX f1 ir éntolo/P7 ir
SFX f1 ir éntomelo/P7 ir
SFX f1 ir eremo/P1 ir
SFX f1 ir es ir
SFX f1 ir est ir
SFX f1 ir évelo/A1 ir
SFX f1 ir i/P1 ir
SFX f1 ir í-lo/A1 ir
SFX f1 ir íe-lo/A1 ir
SFX f1 ir íelo/A1 ir
SFX f1 ir índolo/P7 ir
SFX f1 ir índomelo/P7 ir
SFX f1 ir íntolo/P7 ir
SFX f1 ir íntomelo/P7 ir
SFX f1 ir íselo/A1 ir
SFX f1 ir ísilo/P7 ir
SFX f1 ir ísimelo/P7 ir
SFX f1 ir ísolo/P7 ir
SFX f1 ir ísomelo/P7 ir
SFX f1 ir on/P1 ir
SFX f1 ir onme/P7 ir
SFX f1 ir ónmelo/P7 ir
SFX f1 r ento/P0P1FS [^cijɉñ]ir	ts:gerund_simple
SFX f1 r ènto/P0P1FS [^cijɉñ]ir	ts:gerund_simple
SFX f1 r lo/P7 ir
SFX f1 r onme/P7 [^cijɉñ]ir
SFX f1 r sa/P1 ir
SFX f1 r se/P1 ir
SFX f1 r se-lo/A1 ir
SFX f1 r si/P1 ir
SFX f1 r so/P1 ir
SFX f1 r on/P1 [^cijɉñ]ir
SFX f1 r ónmelo/P7 [^cijɉñ]ir

# vèrbi -<is>ír/-ír
# themeT1 + r/a0a1a2f0f1f2P0P1P2
# themeT8 + o/f0f1f2P0P1P2I0
SFX f2 Y 64
SFX f2 ir a/P2 ir
SFX f2 ir arave-ƚo/A1 ir
SFX f2 ir araƚo/A1 ir
SFX f2 ir arà-ƚo/A1 ir
SFX f2 ir aràe-ƚo/A1 ir
SFX f2 ir aràeƚo/A1 ir
SFX f2 ir aràveƚo/A1 ir
SFX f2 ir aremo/P2 ir
SFX f2 ir arémomeƚo/P8 ir
SFX f2 ir arémoƚo/P8 ir
SFX f2 ir aríe-ƚo/A1 ir
SFX f2 ir aríeƚo/A1 ir
SFX f2 ir aríseƚo/I9 ir
SFX f2 ir erave-ƚo/A1 ir
SFX f2 ir eraƚo/A1 ir
SFX f2 ir erà-ƚo/A1 ir
SFX f2 ir eràe-ƚo/A1 ir
SFX f2 ir eràeƚo/A1 ir
SFX f2 ir eràveƚo/A1 ir
SFX f2 ir erémomeƚo/P8 ir
SFX f2 ir erémoƚo/P8 ir
SFX f2 ir eríe-ƚo/A1 ir
SFX f2 ir eríeƚo/A1 ir
SFX f2 ir eríseƚo/I9 ir
SFX f2 ir eve-ƚo/A1 ir
SFX f2 ir e/P2 ir
SFX f2 ir eƚo/A1 ir
SFX f2 ir é-ƚo/A1 ir
SFX f2 ir ée-ƚo/A1 ir
SFX f2 ir éeƚo/A1 ir
SFX f2 ir endo/P2 ir	ts:gerund_simple
SFX f2 ir éndomeƚo/P8 ir
SFX f2 ir éndoƚo/P8 ir
SFX f2 ir éntomeƚo/P8 ir
SFX f2 ir ento/P0P2 ir	ts:gerund_simple
SFX f2 ir ènto/P0P2 ir	ts:gerund_simple
SFX f2 r ento/P0P2 [^cijɉñ]ir	ts:gerund_simple
SFX f2 r ènto/P0P2 [^cijɉñ]ir	ts:gerund_simple
SFX f2 ir éntoƚo/P8 ir
SFX f2 ir eremo/P2 ir
SFX f2 ir éveƚo/A1 ir
SFX f2 ir i/P2 ir
SFX f2 ir í-ƚo/A1 ir
SFX f2 ir íe-ƚo/A1 ir
SFX f2 ir íeƚo/A1 ir
SFX f2 ir índomeƚo/P8 ir
SFX f2 ir índoƚo/P8 ir
SFX f2 ir íntomeƚo/P8 ir
SFX f2 ir íntoƚo/P8 ir
SFX f2 ir íseƚo/A1 ir
SFX f2 ir ísimeƚo/P8 ir
SFX f2 ir ísiƚo/P8 ir
SFX f2 ir ísomeƚo/P8 ir
SFX f2 ir ísoƚo/P8 ir
SFX f2 ir on/P2 ir
SFX f2 ir ónmeƚo/P8 ir
SFX f2 r sa/P2 ir
SFX f2 r se/P2 ir
SFX f2 r se-ƚo/A1 ir
SFX f2 r si/P2 ir
SFX f2 r so/P2 ir
SFX f2 r on/P2 [^cijɉñ]ir
SFX f2 r ónmeƚo/P8 [^cijɉñ]ir
SFX f2 r ƚo/P8 ir



# vèrbi prokonplementari
SFX P0 Y 13
SFX P0 0 -ge .	is:procomplementar
SFX P0 0 -gine .	is:procomplementar
SFX P0 0 -gene .	is:procomplementar
SFX P0 0 -gen .	is:procomplementar
SFX P0 0 -me .	is:procomplementar
SFX P0 0 -mene .	is:procomplementar
SFX P0 0 -ne .	is:procomplementar
SFX P0 0 -se .	is:procomplementar
SFX P0 0 -sene .	is:procomplementar
SFX P0 0 -te .	is:procomplementar
SFX P0 0 -tene .	is:procomplementar
SFX P0 0 -ve .	is:procomplementar
SFX P0 0 -vene .	is:procomplementar

# vèrbi prokonplementari
SFX P1 Y 24
SFX P1 0 -gelo .	is:procomplementar
SFX P1 0 -gela .	is:procomplementar
SFX P1 0 -geli .	is:procomplementar
SFX P1 0 -gele .	is:procomplementar
SFX P1 0 -lo .	is:procomplementar
SFX P1 0 -la .	is:procomplementar
SFX P1 0 -li .	is:procomplementar
SFX P1 0 -le .	is:procomplementar
SFX P1 0 -melo .	is:procomplementar
SFX P1 0 -mela .	is:procomplementar
SFX P1 0 -meli .	is:procomplementar
SFX P1 0 -mele .	is:procomplementar
SFX P1 0 -selo .	is:procomplementar
SFX P1 0 -sela .	is:procomplementar
SFX P1 0 -seli .	is:procomplementar
SFX P1 0 -sele .	is:procomplementar
SFX P1 0 -telo .	is:procomplementar
SFX P1 0 -tela .	is:procomplementar
SFX P1 0 -teli .	is:procomplementar
SFX P1 0 -tele .	is:procomplementar
SFX P1 0 -velo .	is:procomplementar
SFX P1 0 -vela .	is:procomplementar
SFX P1 0 -veli .	is:procomplementar
SFX P1 0 -vele .	is:procomplementar

# vèrbi prokonplementari ko èle vanesente
SFX P2 Y 24
SFX P2 0 -geƚo .	is:procomplementar
SFX P2 0 -geƚa .	is:procomplementar
SFX P2 0 -geƚi .	is:procomplementar
SFX P2 0 -geƚe .	is:procomplementar
SFX P2 0 -ƚo [aàeèéiíoòóuú]	is:procomplementar
SFX P2 0 -ƚa [aàeèéiíoòóuú]	is:procomplementar
SFX P2 0 -ƚi [aàeèéiíoòóuú]	is:procomplementar
SFX P2 0 -ƚe [aàeèéiíoòóuú]	is:procomplementar
SFX P2 0 -meƚo .	is:procomplementar
SFX P2 0 -meƚa .	is:procomplementar
SFX P2 0 -meƚi .	is:procomplementar
SFX P2 0 -meƚe .	is:procomplementar
SFX P2 0 -seƚo .	is:procomplementar
SFX P2 0 -seƚa .	is:procomplementar
SFX P2 0 -seƚi .	is:procomplementar
SFX P2 0 -seƚe .	is:procomplementar
SFX P2 0 -teƚo .	is:procomplementar
SFX P2 0 -teƚa .	is:procomplementar
SFX P2 0 -teƚi .	is:procomplementar
SFX P2 0 -teƚe .	is:procomplementar
SFX P2 0 -veƚo .	is:procomplementar
SFX P2 0 -veƚa .	is:procomplementar
SFX P2 0 -veƚi .	is:procomplementar
SFX P2 0 -veƚe .	is:procomplementar

# vèrbi prokonplementari pal komandativo
SFX P3 Y 15
SFX P3 a e-me a	is:procomplementar
SFX P3 a e-ne a	is:procomplementar
SFX P3 a e-te a	is:procomplementar
SFX P3 a e-ve a	is:procomplementar
SFX P3 a e-ge a	is:procomplementar
SFX P3 i e-me i	is:procomplementar
SFX P3 i e-ne i	is:procomplementar
SFX P3 i e-te i	is:procomplementar
SFX P3 i e-ve i	is:procomplementar
SFX P3 i e-ge i	is:procomplementar
SFX P3 0 -me [^a]	is:procomplementar
SFX P3 0 -ne [^a]	is:procomplementar
SFX P3 0 -te [^a]	is:procomplementar
SFX P3 0 -ve [^a]	is:procomplementar
SFX P3 0 -ge [^a]	is:procomplementar

# vèrbi prokonplementari pal komandativo
SFX P4 Y 12
SFX P4 a e-lo a	is:procomplementar
SFX P4 a e-la a	is:procomplementar
SFX P4 a e-li a	is:procomplementar
SFX P4 a e-le a	is:procomplementar
SFX P4 i e-lo i	is:procomplementar
SFX P4 i e-la i	is:procomplementar
SFX P4 i e-li i	is:procomplementar
SFX P4 i e-le i	is:procomplementar
SFX P4 0 -lo [^a]	is:procomplementar
SFX P4 0 -la [^a]	is:procomplementar
SFX P4 0 -li [^a]	is:procomplementar
SFX P4 0 -le [^a]	is:procomplementar

# vèrbi prokonplementari pal komandativo ko èle vanesente
SFX P5 Y 12
SFX P5 a e-ƚo a	is:procomplementar
SFX P5 a e-ƚa a	is:procomplementar
SFX P5 a e-ƚi a	is:procomplementar
SFX P5 a e-ƚe a	is:procomplementar
SFX P5 i e-ƚo i	is:procomplementar
SFX P5 i e-ƚa i	is:procomplementar
SFX P5 i e-ƚi i	is:procomplementar
SFX P5 i e-ƚe i	is:procomplementar
SFX P5 0 -ƚo [^a]	is:procomplementar
SFX P5 0 -ƚa [^a]	is:procomplementar
SFX P5 0 -ƚi [^a]	is:procomplementar
SFX P5 0 -ƚe [^a]	is:procomplementar

# vèrbi prokonplementari
SFX P6 Y 12
SFX P6 me ne [^n]me	is:procomplementar
SFX P6 me e nme	is:procomplementar
SFX P6 me se me	is:procomplementar
SFX P6 me te me	is:procomplementar
SFX P6 me ve me	is:procomplementar
SFX P6 me ge me	is:procomplementar
SFX P6 mene sene mene	is:procomplementar
SFX P6 mene tene mene	is:procomplementar
SFX P6 mene vene mene	is:procomplementar
SFX P6 mene gine mene	is:procomplementar
SFX P6 mene gene mene	is:procomplementar
SFX P6 mene gen mene	is:procomplementar

# vèrbi prokonplementari
SFX P7 Y 75
SFX P7 me lo me	is:procomplementar
SFX P7 me la me	is:procomplementar
SFX P7 me li me	is:procomplementar
SFX P7 me le me	is:procomplementar
SFX P7 o a [aeèior]lo	is:procomplementar
SFX P7 o i [aeèior]lo	is:procomplementar
SFX P7 o e [aeèior]lo	is:procomplementar
SFX P7 ne lo mene	is:procomplementar
SFX P7 ne la mene	is:procomplementar
SFX P7 ne li mene	is:procomplementar
SFX P7 ne le mene	is:procomplementar
SFX P7 mene selo [^s]mene	is:procomplementar
SFX P7 mene sela [^s]mene	is:procomplementar
SFX P7 mene seli [^s]mene	is:procomplementar
SFX P7 mene sele [^s]mene	is:procomplementar
SFX P7 smene xselo smene	is:procomplementar
SFX P7 smene xsela smene	is:procomplementar
SFX P7 smene xseli smene	is:procomplementar
SFX P7 smene xsele smene	is:procomplementar
SFX P7 mene telo [^x]mene	is:procomplementar
SFX P7 mene tela [^x]mene	is:procomplementar
SFX P7 mene teli [^x]mene	is:procomplementar
SFX P7 mene tele [^x]mene	is:procomplementar
SFX P7 xmene stelo xmene	is:procomplementar
SFX P7 xmene stela xmene	is:procomplementar
SFX P7 xmene steli xmene	is:procomplementar
SFX P7 xmene stele xmene	is:procomplementar
SFX P7 mene velo [^s]mene	is:procomplementar
SFX P7 mene vela [^s]mene	is:procomplementar
SFX P7 mene veli [^s]mene	is:procomplementar
SFX P7 mene vele [^s]mene	is:procomplementar
SFX P7 smene xvelo smene	is:procomplementar
SFX P7 smene xvela smene	is:procomplementar
SFX P7 smene xveli smene	is:procomplementar
SFX P7 smene xvele smene	is:procomplementar
SFX P7 mene gelo [^s]mene	is:procomplementar
SFX P7 mene gela [^s]mene	is:procomplementar
SFX P7 mene geli [^s]mene	is:procomplementar
SFX P7 mene gele [^s]mene	is:procomplementar
SFX P7 smene xgelo smene	is:procomplementar
SFX P7 smene xgela smene	is:procomplementar
SFX P7 smene xgeli smene	is:procomplementar
SFX P7 smene xgele smene	is:procomplementar
SFX P7 melo selo [^s]melo	is:procomplementar
SFX P7 melo sela [^s]melo	is:procomplementar
SFX P7 melo seli [^s]melo	is:procomplementar
SFX P7 melo sele [^s]melo	is:procomplementar
SFX P7 smelo xselo smelo	is:procomplementar
SFX P7 smelo xsela smelo	is:procomplementar
SFX P7 smelo xseli smelo	is:procomplementar
SFX P7 smelo xsele smelo	is:procomplementar
SFX P7 melo telo [^x]melo	is:procomplementar
SFX P7 melo tela [^x]melo	is:procomplementar
SFX P7 melo teli [^x]melo	is:procomplementar
SFX P7 melo tele [^x]melo	is:procomplementar
SFX P7 xmelo stelo xmelo	is:procomplementar
SFX P7 xmelo stela xmelo	is:procomplementar
SFX P7 xmelo steli xmelo	is:procomplementar
SFX P7 xmelo stele xmelo	is:procomplementar
SFX P7 melo velo [^s]melo	is:procomplementar
SFX P7 melo vela [^s]melo	is:procomplementar
SFX P7 melo veli [^s]melo	is:procomplementar
SFX P7 melo vele [^s]melo	is:procomplementar
SFX P7 smelo xvelo smelo	is:procomplementar
SFX P7 smelo xvela smelo	is:procomplementar
SFX P7 smelo xveli smelo	is:procomplementar
SFX P7 smelo xvele smelo	is:procomplementar
SFX P7 melo gelo [^s]melo	is:procomplementar
SFX P7 melo gela [^s]melo	is:procomplementar
SFX P7 melo geli [^s]melo	is:procomplementar
SFX P7 melo gele [^s]melo	is:procomplementar
SFX P7 smelo xgelo smelo	is:procomplementar
SFX P7 smelo xgela smelo	is:procomplementar
SFX P7 smelo xgeli smelo	is:procomplementar
SFX P7 smelo xgele smelo	is:procomplementar

# vèrbi prokonplementari ko èle vanesente
SFX P8 Y 79
SFX P8 me ƚo [aàeèéiíoòóuú]me	is:procomplementar
SFX P8 me ƚa [aàeèéiíoòóuú]me	is:procomplementar
SFX P8 me ƚi [aàeèéiíoòóuú]me	is:procomplementar
SFX P8 me ƚe [aàeèéiíoòóuú]me	is:procomplementar
SFX P8 me ƚo [aàeèéiíoòóuú]-me	is:procomplementar
SFX P8 me ƚa [aàeèéiíoòóuú]-me	is:procomplementar
SFX P8 me ƚi [aàeèéiíoòóuú]-me	is:procomplementar
SFX P8 me ƚe [aàeèéiíoòóuú]-me	is:procomplementar
SFX P8 o a [aeèio]ƚo	is:procomplementar
SFX P8 o i [aeèio]ƚo	is:procomplementar
SFX P8 o e [aeèio]ƚo	is:procomplementar
SFX P8 ne ƚo mene	is:procomplementar
SFX P8 ne ƚa mene	is:procomplementar
SFX P8 ne ƚi mene	is:procomplementar
SFX P8 ne ƚe mene	is:procomplementar
SFX P8 mene seƚo [^s]mene	is:procomplementar
SFX P8 mene seƚa [^s]mene	is:procomplementar
SFX P8 mene seƚi [^s]mene	is:procomplementar
SFX P8 mene seƚe [^s]mene	is:procomplementar
SFX P8 smene xseƚo smene	is:procomplementar
SFX P8 smene xseƚa smene	is:procomplementar
SFX P8 smene xseƚi smene	is:procomplementar
SFX P8 smene xseƚe smene	is:procomplementar
SFX P8 mene teƚo [^x]mene	is:procomplementar
SFX P8 mene teƚa [^x]mene	is:procomplementar
SFX P8 mene teƚi [^x]mene	is:procomplementar
SFX P8 mene teƚe [^x]mene	is:procomplementar
SFX P8 xmene steƚo xmene	is:procomplementar
SFX P8 xmene steƚa xmene	is:procomplementar
SFX P8 xmene steƚi xmene	is:procomplementar
SFX P8 xmene steƚe xmene	is:procomplementar
SFX P8 mene veƚo [^s]mene	is:procomplementar
SFX P8 mene veƚa [^s]mene	is:procomplementar
SFX P8 mene veƚi [^s]mene	is:procomplementar
SFX P8 mene veƚe [^s]mene	is:procomplementar
SFX P8 smene xveƚo smene	is:procomplementar
SFX P8 smene xveƚa smene	is:procomplementar
SFX P8 smene xveƚi smene	is:procomplementar
SFX P8 smene xveƚe smene	is:procomplementar
SFX P8 mene geƚo [^s]mene	is:procomplementar
SFX P8 mene geƚa [^s]mene	is:procomplementar
SFX P8 mene geƚi [^s]mene	is:procomplementar
SFX P8 mene geƚe [^s]mene	is:procomplementar
SFX P8 smene xgeƚo smene	is:procomplementar
SFX P8 smene xgeƚa smene	is:procomplementar
SFX P8 smene xgeƚi smene	is:procomplementar
SFX P8 smene xgeƚe smene	is:procomplementar
SFX P8 meƚo seƚo [^s]meƚo	is:procomplementar
SFX P8 meƚo seƚa [^s]meƚo	is:procomplementar
SFX P8 meƚo seƚi [^s]meƚo	is:procomplementar
SFX P8 meƚo seƚe [^s]meƚo	is:procomplementar
SFX P8 smeƚo xseƚo smeƚo	is:procomplementar
SFX P8 smeƚo xseƚa smeƚo	is:procomplementar
SFX P8 smeƚo xseƚi smeƚo	is:procomplementar
SFX P8 smeƚo xseƚe smeƚo	is:procomplementar
SFX P8 meƚo teƚo [^x]meƚo	is:procomplementar
SFX P8 meƚo teƚa [^x]meƚo	is:procomplementar
SFX P8 meƚo teƚi [^x]meƚo	is:procomplementar
SFX P8 meƚo teƚe [^x]meƚo	is:procomplementar
SFX P8 xmeƚo steƚo xmeƚo	is:procomplementar
SFX P8 xmeƚo steƚa xmeƚo	is:procomplementar
SFX P8 xmeƚo steƚi xmeƚo	is:procomplementar
SFX P8 xmeƚo steƚe xmeƚo	is:procomplementar
SFX P8 meƚo veƚo [^s]meƚo	is:procomplementar
SFX P8 meƚo veƚa [^s]meƚo	is:procomplementar
SFX P8 meƚo veƚi [^s]meƚo	is:procomplementar
SFX P8 meƚo veƚe [^s]meƚo	is:procomplementar
SFX P8 smeƚo xveƚo smeƚo	is:procomplementar
SFX P8 smeƚo xveƚa smeƚo	is:procomplementar
SFX P8 smeƚo xveƚi smeƚo	is:procomplementar
SFX P8 smeƚo xveƚe smeƚo	is:procomplementar
SFX P8 meƚo geƚo [^s]meƚo	is:procomplementar
SFX P8 meƚo geƚa [^s]meƚo	is:procomplementar
SFX P8 meƚo geƚi [^s]meƚo	is:procomplementar
SFX P8 meƚo geƚe [^s]meƚo	is:procomplementar
SFX P8 smeƚo xgeƚo smeƚo	is:procomplementar
SFX P8 smeƚo xgeƚa smeƚo	is:procomplementar
SFX P8 smeƚo xgeƚi smeƚo	is:procomplementar
SFX P8 smeƚo xgeƚe smeƚo	is:procomplementar


# sonoriđaŧion finali
SFX FS Y 66
SFX FS bo p bo	ds:nordic
SFX FS be p be	ds:nordic
SFX FS bo b bo	ds:nordic
SFX FS be b be	ds:nordic
SFX FS co c co	ds:nordic
SFX FS ce c ce	ds:nordic
SFX FS do t do	ds:nordic
SFX FS de t de	ds:nordic
SFX FS do d do	ds:nordic
SFX FS de d de	ds:nordic
SFX FS fo f fo	ds:nordic
SFX FS fe f fe	ds:nordic
SFX FS go k go	ds:nordic
SFX FS ge k ge	ds:nordic
SFX FS go g go	ds:nordic
SFX FS ge g ge	ds:nordic
SFX FS ko k ko	ds:nordic
SFX FS ke k ke	ds:nordic
SFX FS lo l lo	ds:nordic
SFX FS le l le	ds:nordic
SFX FS mo n mo	ds:nordic
SFX FS me n me	ds:nordic
SFX FS mo m mo	ds:nordic
SFX FS me m me	ds:nordic
SFX FS no n no	ds:nordic
SFX FS ne n ne	ds:nordic
SFX FS po p po	ds:nordic
SFX FS pe p pe	ds:nordic
SFX FS ro r [^bdft]ro	ds:nordic
SFX FS re r [^bdt]re	ds:nordic
SFX FS so s so	ds:nordic
SFX FS se s se	ds:nordic
SFX FS to t to	ds:nordic
SFX FS te t te	ds:nordic
SFX FS vo f vo	ds:nordic
SFX FS ve f ve	ds:nordic
SFX FS vo v vo	ds:nordic
SFX FS ve v ve	ds:nordic
SFX FS xo s xo	ds:nordic
SFX FS xe s xe	ds:nordic
SFX FS xo x xo	ds:nordic
SFX FS xe x xe	ds:nordic
SFX FS ño in [^i]ño	ds:nordic
SFX FS ñe in [^i]ñe	ds:nordic
SFX FS ño n iño	ds:nordic
SFX FS ñe n iñe	ds:nordic
SFX FS ño nc ño	ds:nordic
SFX FS ñe nc ñe	ds:nordic
SFX FS ño ñ ño	ds:nordic
SFX FS ñe ñ ñe	ds:nordic
SFX FS đo ŧ đo	ds:nordic
SFX FS đe ŧ đe	ds:nordic
SFX FS đo đ đo	ds:nordic
SFX FS đe đ đe	ds:nordic
SFX FS đo d đo	ds:nordic
SFX FS đe d đe	ds:nordic
SFX FS đo x đo	ds:nordic
SFX FS đe x đe	ds:nordic
SFX FS ŧo ŧ ŧo	ds:nordic
SFX FS ŧe ŧ ŧe	ds:nordic
SFX FS ɉo c ɉo	ds:nordic
SFX FS ɉe c ɉe	ds:nordic
SFX FS ɉo ɉ ɉo	ds:nordic
SFX FS ɉe ɉ ɉe	ds:nordic
SFX FS jo j jo	ds:nordic
SFX FS je j je	ds:nordic


# interogativi prima parsona singolar e plural (stakài)
SFX I0 Y 12
SFX I0 0 -e .	is:interrogative
SFX I0 0 -i .	is:interrogative
SFX I0 0 -io [^n]	is:interrogative
SFX I0 0 -mi [^on]	is:interrogative
SFX I0 0 -mi [^m]o	is:interrogative
SFX I0 0 -mi [^eo]n	is:interrogative
SFX I0 0 -te n	is:interrogative
SFX I0 0 -ti n	is:interrogative
SFX I0 0 -ne [^n]	is:interrogative
SFX I0 0 -ni [^n]	is:interrogative
SFX I0 0 -nte [^n]	is:interrogative
SFX I0 0 -nti [^n]	is:interrogative

# interogativi prima parsona singolar e plural (takài)
SFX I1 Y 17
SFX I1 e i e	is:interrogative
SFX I1 e mi [^no]e	is:interrogative
SFX I1 e mi [^m]oe	is:interrogative
SFX I1 e mi [^éí]moe	is:interrogative
SFX I1 émoe emio émoe	is:interrogative
SFX I1 ímoe imio ímoe	is:interrogative
SFX I1 àvone avio àvone	is:interrogative
SFX I1 évone evio évone	is:interrogative
SFX I1 ívone ivio ívone	is:interrogative
SFX I1 ne mi ne	is:interrogative
SFX I1 e io [^n]e	is:interrogative
SFX I1 e te ne	is:interrogative
SFX I1 e ti ne	is:interrogative
SFX I1 e ne [^n]e	is:interrogative
SFX I1 e ni [^n]e	is:interrogative
SFX I1 e nte [^n]e	is:interrogative
SFX I1 e nti [^n]e	is:interrogative

# interogativi sekonda parsona singolar (stakài)
SFX I2 Y 3
SFX I2 0 -to .	is:interrogative
SFX I2 0 -tu .	is:interrogative
SFX I2 0 -stu .	is:interrogative

# interogativi sekonda parsona singolar (takài)
SFX I3 Y 2
SFX I3 u o u	is:interrogative
SFX I3 tu stu tu	is:interrogative

# interogativi sekonda parsona plural (stakài)
SFX I4 Y 2
SFX I4 0 -o .	is:interrogative
SFX I4 0 -u .	is:interrogative

# interogativi sekonda parsona plural (takài)
SFX I5 Y 1
SFX I5 u o u	is:interrogative

# interogativi tèrŧa parsona (stakài)
SFX I6 Y 12
SFX I6 a e-lo a	is:interrogative
SFX I6 a e-la a	is:interrogative
SFX I6 a e-li a	is:interrogative
SFX I6 a e-le a	is:interrogative
SFX I6 i e-lo i	is:interrogative
SFX I6 i e-la i	is:interrogative
SFX I6 i e-li i	is:interrogative
SFX I6 i e-le i	is:interrogative
SFX I6 0 -lo [^ai]	is:interrogative
SFX I6 0 -la [^ai]	is:interrogative
SFX I6 0 -li [^ai]	is:interrogative
SFX I6 0 -le [^ai]	is:interrogative

# interogativi tèrŧa parsona ko èle vanesente (stakài)
SFX I7 Y 12
SFX I7 a e-ƚo a	is:interrogative
SFX I7 a e-ƚa a	is:interrogative
SFX I7 a e-ƚi a	is:interrogative
SFX I7 a e-ƚe a	is:interrogative
SFX I7 i e-ƚo i	is:interrogative
SFX I7 i e-ƚa i	is:interrogative
SFX I7 i e-ƚi i	is:interrogative
SFX I7 i e-ƚe i	is:interrogative
SFX I7 0 -ƚo [^ai]	is:interrogative
SFX I7 0 -ƚa [^ai]	is:interrogative
SFX I7 0 -ƚi [^ai]	is:interrogative
SFX I7 0 -ƚe [^ai]	is:interrogative

# interogativi kondiŧional prexente tèrŧa parsona (stakài e takài)
SFX I8 Y 15
SFX I8 ave ise-lo rave	is:interrogative
SFX I8 ave ise-la rave	is:interrogative
SFX I8 ave ise-li rave	is:interrogative
SFX I8 ave ise-le rave	is:interrogative
SFX I8 ave íselo rave	is:interrogative
SFX I8 ave ísela rave	is:interrogative
SFX I8 ave íseli rave	is:interrogative
SFX I8 ave ísele rave	is:interrogative
SFX I8 íselo ise-lo ríselo	is:interrogative
SFX I8 íselo ise-la ríselo	is:interrogative
SFX I8 íselo ise-li ríselo	is:interrogative
SFX I8 íselo ise-le ríselo	is:interrogative
SFX I8 o a ríselo	is:interrogative
SFX I8 o i ríselo	is:interrogative
SFX I8 o e ríselo	is:interrogative

# interogativi kondiŧional prexente tèrŧa parsona ko èle vanesente (stakài e takài)
SFX I9 Y 15
SFX I9 ave ise-ƚo rave	is:interrogative
SFX I9 ave ise-ƚa rave	is:interrogative
SFX I9 ave ise-ƚi rave	is:interrogative
SFX I9 ave ise-ƚe rave	is:interrogative
SFX I9 ave íseƚo rave	is:interrogative
SFX I9 ave íseƚa rave	is:interrogative
SFX I9 ave íseƚi rave	is:interrogative
SFX I9 ave íseƚe rave	is:interrogative
SFX I9 íseƚo ise-ƚo ríseƚo	is:interrogative
SFX I9 íseƚo ise-ƚa ríseƚo	is:interrogative
SFX I9 íseƚo ise-ƚi ríseƚo	is:interrogative
SFX I9 íseƚo ise-ƚe ríseƚo	is:interrogative
SFX I9 o a ríseƚo	is:interrogative
SFX I9 o i ríseƚo	is:interrogative
SFX I9 o e ríseƚo	is:interrogative



# tute le deklinaŧion, ajetivi de prima klase (-o/i, -a/e)
SFX A1 Y 8
SFX A1 0 o [^aieo]	is:singular_masculine
SFX A1 0 a [^aieo]	is:singular_femenine
SFX A1 0 i [^aieo]	is:plural_masculine
SFX A1 0 e [^aieo]	is:plural_femenine
SFX A1 o a o	is:singular_femenine
SFX A1 o e o	is:plural
SFX A1 o i [^i]o	is:plural_masculine
SFX A1 io i io	is:plural_masculine

# ajetivi de sekonda klase (-i, -a/e)
SFX A2 Y 5
SFX A2 0 a [^aieo]	is:singular_femenine
SFX A2 0 i [^aieo]	is:plural
SFX A2 0 e [^aieo]	is:plural
SFX A2 a e a	is:plural
SFX A2 a i a	is:plural_masculine

# sostantivi plurali femenili, ajetivi de tèrŧa klase (-a/e)
SFX F0 Y 4
SFX F0 0 e [^oaie]	is:plural
SFX F0 0 i [^oaie]	is:plural_masculine
SFX F0 e i e	is:plural_femenine
SFX F0 a e a	is:plural

# sostantivi plurali maskili (-o/i)
SFX M0 Y 6
SFX M0 0 i [^oaie]
SFX M0 0 o [^oaie]
SFX M0 o i [^i]o
SFX M0 io i io
SFX M0 a i a
SFX M0 e i e

# đontamento de -io/a a le paròle in -o/a (-[lnr] > -[lnr]io, -o/e > -io, -a > -ia)
SFX M1 Y 4
SFX M1 a ia/F0 a
SFX M1 e io e
SFX M1 o io o
SFX M1 0 io [lnr]


### Fèltre-Belun ###

# kanbio feltrin-belunexe ('[aeou][ln] > 'Vi)
SFX Ƀl Y 10
SFX Ƀl al ài al
SFX Ƀl el éi el
SFX Ƀl ol ói ol
SFX Ƀl ul úi ul
SFX Ƀl an ài an
SFX Ƀl en éi en
SFX Ƀl on ói on
SFX Ƀl un úi un
SFX Ƀl l i [àéèóòú]l
SFX Ƀl n i [àéèóòú]n

# kanbio feltrin-belunexe ('[aeou].+[aeou][ln] > Vi)
SFX Ƀƚ Y 3
SFX Ƀƚ lo i [aeou]lo
SFX Ƀƚ l i [aeou]l
SFX Ƀƚ n i [aeou]n


### Venèŧia ###

# trasformaŧion intra varianti (l > ƚ, j > ɉ, ŧ > s)
SFX Ṿe Y 51
SFX Ṿe lò ƚò [aeiou]lò
SFX Ṿe là ƚà [aeiou]là
SFX Ṿe lè ƚè [aeiou]lè
SFX Ṿe leto ƚeto/M0Ᵽd [aeiouàèéíòóú]leto
SFX Ṿe lèto ƚèto/M0 [aeiou]lèto
SFX Ṿe loto ƚoto/M0Ᵽd [aeiouàèéíòóú]loto
SFX Ṿe lòto ƚòto/M0 [aeiou]lòto
SFX Ṿe leta ƚeta/F0 [aeiouàèéíòóú]leta
SFX Ṿe lèta ƚèta/F0 [aeiou]lèta
SFX Ṿe lòta ƚòta/F0 [aeiou]lòta
SFX Ṿe lon ƚon/F0Ᵽd [aeiouàèéíòóú]lon
SFX Ṿe lona ƚona/F0 [aeiouàèéíòóú]lona
SFX Ṿe l ƚo/M0Ᵽd [eo]l
SFX Ṿe l ƚo/M0 [aiuàèéíòóú]l
SFX Ṿe la ƚa/F0 [aeiouàèéíòóú]la
SFX Ṿe lio ƚio/M0 [aeiouàèéíòóú]lio
SFX Ṿe lia ƚia/F0 [aeiouàèéíòóú]lia
SFX Ṿe lan ƚan/M0 [aeiouàèéíòóú]lan
SFX Ṿe lana ƚana/F0 [aeiouàèéíòóú]lana
SFX Ṿe lin ƚin/M0 [aeiouàèéíòóú]lin
SFX Ṿe lina ƚina/F0 [aeiouàèéíòóú]lina
SFX Ṿe len ƚen/M0Ᵽd [aeiouàèéíòóú]len
SFX Ṿe lena ƚena/F0 [aeiouàèéíòóú]lena
SFX Ṿe lèn ƚèn/M0Ᵽd [aeiouàèéíòóú]lèn
SFX Ṿe lèna ƚèna/F0 [aeiouàèéíòóú]lèna
SFX Ṿe jo ɉo/M0FS jo
SFX Ṿe ja ɉa/F0 ja
SFX Ṿe jon ɉon/F0ɃlⱣd jon
SFX Ṿe jona ɉona/F0 jona
SFX Ṿe ŧo so/M0FSⱣd [eo]ŧo
SFX Ṿe ŧo so/M0FS [^eo]ŧo
SFX Ṿe ŧa sa/F0 ŧa
SFX Ṿe ŧe se/M0 ŧe
SFX Ṿe ŧio sio/M0 ŧio
SFX Ṿe ŧia sia/F0 ŧia
SFX Ṿe ŧía sía/F0 ŧía
SFX Ṿe ŧon son/F0ɃlⱣd ŧon
SFX Ṿe ŧona sona/F0 ŧona
SFX Ṿe ŧion sion/F0ɃlⱣd ŧion
SFX Ṿe ŧal sal/F0Ƀl ŧal
SFX Ṿe ŧèl sèl/M0Ƀl ŧèl
SFX Ṿe ŧial sial/F0Ƀl ŧial
SFX Ṿe ŧin sin/M0 ŧin
SFX Ṿe ŧina sina/F0 ŧina
SFX Ṿe ŧen sen/M0 ŧen
SFX Ṿe ŧena sena/F0 ŧena
SFX Ṿe đo xo/M0Ᵽd [eo]đo
SFX Ṿe đo xo/M0 [^eo]đo
SFX Ṿe đa xa/F0 đa
SFX Ṿe đan xan/M0 đan
SFX Ṿe đana xana/F0 đana

# trasformaŧion intra varianti ko èle vanesente (j > ɉ)
SFX Ṿɇ Y 1
SFX Ṿɇ jo ɉo/M0 jo

# trasformaŧion intra varianti (femenil l > ƚe)
SFX Ṿē Y 1
SFX Ṿē l ƚe/F0 [aeiouàèéíòóú]l

# trasformaŧion iniŧial de paròla intra varianti (l > ƚ, ƚ > l, j > ɉ, ŧ > s, đ > x)
PFX Ṿè Y 12
PFX Ṿè j ɉ j
PFX Ṿè xj xɉ xj
PFX Ṿè l ƚ l
PFX Ṿè ƚ l ƚ
PFX Ṿè ŧ s ŧ
PFX Ṿè đ x đ
PFX Ṿè inđ inx inđ
PFX Ṿè J Ɉ J
PFX Ṿè L Ƚ L
PFX Ṿè Ƚ L Ƚ
PFX Ṿè Ŧ S Ŧ
PFX Ṿè Đ X Đ


### Pàdoa ###

# metafonèxi padoana
SFX Ᵽd Y 55
SFX Ᵽd el ili el
SFX Ᵽd ol uli ol
SFX Ᵽd en ini en
SFX Ᵽd on uni on
SFX Ᵽd er iri er
SFX Ᵽd or uri or
SFX Ᵽd exe ixi exe
SFX Ᵽd edo idi edo
SFX Ᵽd odo udi odo
SFX Ᵽd eđo iđi eđo
SFX Ᵽd ođo uđi ođo
SFX Ᵽd eko iki eko
SFX Ᵽd oko uki oko
SFX Ᵽd eƚo iƚi eƚo
SFX Ᵽd oƚo uƚi oƚo
SFX Ᵽd eño iñi eño
SFX Ᵽd oño iñi oño
SFX Ᵽd eso isi eso
SFX Ᵽd oso usi oso
SFX Ᵽd eto iti eto
SFX Ᵽd oto uti oto
SFX Ᵽd eŧo iŧi eŧo
SFX Ᵽd oŧo uŧi oŧo
SFX Ᵽd evo ivi evo
SFX Ᵽd ovo uvi ovo
SFX Ᵽd exo ixi exo
SFX Ᵽd oxo uxi oxo
SFX Ᵽd orse ursi orse
SFX Ᵽd ente inti ente
SFX Ᵽd onte unti onte
SFX Ᵽd oldo uldi oldo
SFX Ᵽd ordo urdi ordo
SFX Ᵽd orđo urđi orđo
SFX Ᵽd olko ulki olko
SFX Ᵽd orko urki orko
SFX Ᵽd ento inti ento
SFX Ᵽd onto unti onto
SFX Ᵽd orxo urxi orxo
SFX Ᵽd órden úrdini órden
SFX Ᵽd ojoxo ujuxi ojoxo
SFX Ᵽd oɉoxo uɉuxi oɉoxo
SFX Ᵽd oloxo uluxi oloxo
SFX Ᵽd oƚoxo uƚuxi oƚoxo
SFX Ᵽd omoxo umuxi omoxo
SFX Ᵽd oñoxo uñuxi oñoxo
SFX Ᵽd oroxo uruxi oroxo
SFX Ᵽd obioxo ubiuxi obioxo
SFX Ᵽd ofioxo ufiuxi ofioxo
SFX Ᵽd olioxo uliuxi olioxo
SFX Ᵽd oƚioxo uƚiuxi oƚioxo
SFX Ᵽd onioxo uniuxi onioxo
SFX Ᵽd orioxo uriuxi orioxo
SFX Ᵽd ostoxo ustuxi ostoxo
SFX Ᵽd ordioxo urdiuxi ordioxo
SFX Ᵽd obrioxo ubriuxi obrioxo


### Viŧenŧa ###

# kanbio viŧentin (re- > ra-, se- > sa-, per- > par-)
PFX Ṿŧ Y 24
PFX Ṿŧ be ba ber
PFX Ṿŧ bè bà bèr
PFX Ṿŧ bé bà bér
PFX Ṿŧ fe fa fer
PFX Ṿŧ fè fà fèr
PFX Ṿŧ fé fà fér
PFX Ṿŧ me ma mer
PFX Ṿŧ mè mà mèr
PFX Ṿŧ mé mà mér
PFX Ṿŧ pe pa per
PFX Ṿŧ pè pà pèr
PFX Ṿŧ pé pà pér
PFX Ṿŧ re ra re
PFX Ṿŧ rè rà rè
PFX Ṿŧ ré rà ré
PFX Ṿŧ se sa se
PFX Ṿŧ sè sà sè
PFX Ṿŧ sé sà sé
PFX Ṿŧ Se Sa Se
PFX Ṿŧ te ta te
PFX Ṿŧ tè tà tè
PFX Ṿŧ té tà té
PFX Ṿŧ ŧe ŧa ŧe
PFX Ṿŧ ve va ver


### Verona ###

# kanbio veronexe (-ente > -ènte/M0FS, -ento > -ènto/M0FSⱣd)
SFX Ṿr Y 3
SFX Ṿr ente ènte/M0FS ente
SFX Ṿr ento ènto/M0FS ento
SFX Ṿr enta ènta/F0 enta

# kanbio veronexe ko èle vanesente (-ente > -ènte/M0, -ento > -ènto/M0Ᵽd)
SFX Ṿɍ Y 3
SFX Ṿɍ ente ènte/M0 ente
SFX Ṿɍ ento ènto/M0 ento
SFX Ṿɍ enta ènta/F0 enta


# piante e mistièri (-(i)èr/-(i)er, -aro, -dor/-tor, -(i)ol/-(i)òl)
SFX V0 Y 72
SFX V0 èr er/M0Ᵽd èr
SFX V0 èr ar/M0 èr
SFX V0 èr ereto/M0FSⱣd èr
SFX V0 èr areto/M0FSⱣd èr
SFX V0 èra ara/F0 èra
SFX V0 èra era/F0 èra
SFX V0 èra ereta/F0 èra
SFX V0 èra areta/F0 èra
SFX V0 ièr er/M0Ᵽd ièr
SFX V0 ièr èr/M0 ièr
SFX V0 ièr ar/M0 ièr
SFX V0 ièr ereto/M0FSⱣd ièr
SFX V0 ièr areto/M0FSⱣd ièr
SFX V0 ièra ara/F0 ièra
SFX V0 ièra èra/F0 ièra
SFX V0 ièra era/F0 ièra
SFX V0 ièra ereta/F0 ièra
SFX V0 ièra areta/F0 ièra
SFX V0 èr ier/M0Ᵽd [^aeoucijɉñ]èr
SFX V0 èr ièr/M0 [^aeoucijɉñ]èr
SFX V0 èr iar/M0 [^aeoucijɉñ]èr
SFX V0 èr iereto/M0FSⱣd [^aeoucijɉñ]èr
SFX V0 èr iareto/M0FSⱣd [^aeoucijɉñ]èr
SFX V0 èra iara/F0 [^aeoucijɉñ]èra
SFX V0 èra ièra/F0 [^aeoucijɉñ]èra
SFX V0 èra iera/F0 [^aeoucijɉñ]èra
SFX V0 èra iereta/F0 [^aeoucijɉñ]èra
SFX V0 èra iareta/F0 [^aeoucijɉñ]èra
SFX V0 0 eto/M0FSⱣd [aei]dor
SFX V0 dor or/M0Ᵽd [aei]dor
SFX V0 dor tor/M0Ᵽd [aei]dor
SFX V0 dor oreto/M0FSⱣd [aei]dor
SFX V0 dor toreto/M0FSⱣd [aei]dor
SFX V0 a eta/F0 [aei]dora
SFX V0 dora ora/F0 [aei]dora
SFX V0 dora tora/F0 [aei]dora
SFX V0 dora oreta/F0 [aei]dora
SFX V0 dora toreta/F0 [aei]dora
SFX V0 r ora/F0 [^èo]r
SFX V0 r dora/F0 [^èo]r
SFX V0 r or/M0Ᵽd [^èo]r
SFX V0 r tora/F0 [^èo]r
SFX V0 r dor/M0Ᵽd [^èo]r
SFX V0 r oreta/F0 [^èo]r
SFX V0 r tor/M0Ᵽd [^èo]r
SFX V0 r doreta/F0 [^èo]r
SFX V0 r toreta/F0 [^èo]r
SFX V0 r oreto/M0FSⱣd [^èo]r
SFX V0 r doreto/M0FSⱣd [^èo]r
SFX V0 r toreto/M0FSⱣd [^èo]r
SFX V0 rò ora/F0 rò
SFX V0 rò dora/F0 rò
SFX V0 rò or/M0Ᵽd rò
SFX V0 rò tora/F0 rò
SFX V0 rò dor/M0Ᵽd rò
SFX V0 rò oreta/F0 rò
SFX V0 rò tor/M0Ᵽd rò
SFX V0 rò doreta/F0 rò
SFX V0 rò toreta/F0 rò
SFX V0 rò oreto/M0FSⱣd rò
SFX V0 rò doreto/M0FSⱣd rò
SFX V0 rò toreto/M0FSⱣd rò
SFX V0 ol òl/M0Ƀl [dđñrsŧx]ol
SFX V0 0 eto/M0FSⱣd [dđñrsŧx]ol
SFX V0 ol iol/M0ɃlⱣd [dđrsŧx]ol
SFX V0 ol ioleto/M0FSⱣd [dđrsŧx]ol
SFX V0 ol iòl/M0Ƀl [dđrsŧx]ol
SFX V0 ola òla/F0 [dđñrsŧx]ola
SFX V0 a eta/F0 [dđñrsŧx]ola
SFX V0 ola iola/F0 [dđrsŧx]ola
SFX V0 ola ioleta/F0 [dđrsŧx]ola
SFX V0 ola iòla/F0 [dđrsŧx]ola

# piante e mistièri ko èle vanesente (-èr, -aro, -(i)oƚo/-(i)òƚo)
SFX V1 Y 56
SFX V1 a eta/F0 [ñrsx]oƚa
SFX V1 o eto/M0Ᵽd [dñrsx]oƚo
SFX V1 0 eto/M0Ᵽd [aei]dor
SFX V1 èr er/M0Ᵽd ièr
SFX V1 oƚa òƚa/F0 [ñrsx]oƚa
SFX V1 oƚa ioƚa/F0 [rsx]oƚa
SFX V1 oƚa iòƚa/F0 [rsx]oƚa
SFX V1 oƚa ioƚeta/F0 [rsx]oƚa
SFX V1 oƚo òƚo/M0 [dñrsx]oƚo
SFX V1 oƚo iòƚo/M0 [drsx]oƚo
SFX V1 oƚo ioƚo/M0Ᵽd [drsx]oƚo
SFX V1 oƚo ioƚeto/M0Ᵽd [drsx]oƚo
SFX V1 ièr ar/M0 ièr
SFX V1 ièr er/M0Ᵽd ièr
SFX V1 ièr areto/M0Ᵽd ièr
SFX V1 ièr ereto/M0Ᵽd ièr
SFX V1 dor or/M0Ᵽd [aei]dor
SFX V1 dor tor/M0Ᵽd [aei]dor
SFX V1 dor oreto/M0Ᵽd [aei]dor
SFX V1 dor toreto/M0Ᵽd [aei]dor
SFX V1 r ora/F0 r
SFX V1 r dora/F0 r
SFX V1 r or/M0Ᵽd r
SFX V1 r tora/F0 r
SFX V1 r dor/M0Ᵽd r
SFX V1 r oreta/F0 r
SFX V1 r tor/M0Ᵽd r
SFX V1 r doreta/F0 r
SFX V1 r toreta/F0 r
SFX V1 r oreto/M0Ᵽd r
SFX V1 r doreto/M0Ᵽd r
SFX V1 r toreto/M0Ᵽd r
SFX V1 èr ar/M0 [^i]èr
SFX V1 èr ièr/M0 [^aeoucijɉñ]èr
SFX V1 èr ier/M0 [^aeoucijɉñ]èr
SFX V1 èr areto/M0Ᵽd [^i]èr
SFX V1 èr ereto/M0Ᵽd [^i]èr
SFX V1 èr iereto/M0Ᵽd [^aeoucijɉñ]èr
SFX V1 a eta/F0 [aei]dora
SFX V1 ièra ara/F0 ièra
SFX V1 ièra era/F0 ièra
SFX V1 ièra areta/F0 ièra
SFX V1 ièra ereta/F0 ièra
SFX V1 dora ora/F0 [aei]dora
SFX V1 dora tora/F0 [aei]dora
SFX V1 dora oreta/F0 [aei]dora
SFX V1 dora toreta/F0 [aei]dora
SFX V1 èra ara/F0 [^i]èra
SFX V1 èra era/F0 [^i]èra
SFX V1 èra iara/F0 [^aeoucijɉñ]èra
SFX V1 èra iera/F0 [^aeoucijɉñ]èra
SFX V1 èra ièra/F0 [^aeoucijɉñ]èra
SFX V1 èra areta/F0 [^i]èra
SFX V1 èra ereta/F0 [^i]èra
SFX V1 èra iareta/F0 [^aeoucijɉñ]èra
SFX V1 èra iereta/F0 [^aeoucijɉñ]èra


# nominali deajetivali (-eŧa)
SFX ěS Y 11
SFX ěS 0 eŧa/F0 n
SFX ěS èl eleŧa/F0 èl
SFX ěS èr ereŧa/F0 èr
SFX ěS 0 ŧa/F0 [^d]e
SFX ěS o eŧa/F0 [^dks]o
SFX ěS 0 eŧa/F0 [^è][lr]
SFX ěS òde odeŧa/F0 òde
SFX ěS òdo odeŧa/F0 òdo
SFX ěS òko okeŧa/F0 òko
SFX ěS òso oseŧa/F0 òso
SFX ěS o eŧa/F0 [^ò][dks]o

# nominali deajetivali (-esa)
SFX ěs Y 14
SFX ěs a esa/F0 a
SFX ěs 0 esa/F0 n
SFX ěs èl elesa/F0 èl
SFX ěs èr eresa/F0 èr
SFX ěs 0 sa/F0 [^d]e
SFX ěs o esa/F0 [^dkƚs]o
SFX ěs 0 esa/F0 [^è][lr]
SFX ěs òde odesa/F0 òde
SFX ěs òdo odesa/F0 òdo
SFX ěs òko okesa/F0 òko
SFX ěs èƚo eƚesa/F0 èƚo
SFX ěs òso osesa/F0 òso
SFX ěs o esa/F0 [^è]ƚo
SFX ěs o esa/F0 [^ò][dks]o

# nominali deajetivali (-iŧia)
SFX ǐS Y 2
SFX ǐS 0 iŧia/F0 l
SFX ǐS o iŧia/F0 o

# nominali deajetivali (-isia)
SFX ǐs Y 3
SFX ǐs 0 isia/F0 l
SFX ǐs o isia/F0 o
SFX ǐs e isia/F0 ƚe


# nominali deverbali (-mento)
SFX r0 Y 14
SFX r0 0 amento/M0FSⱣd n
SFX r0 o amento/M0FSⱣd o
SFX r0 r mento/M0FSⱣd [^a]r
SFX r0 erò imento/M0FSⱣd erò
SFX r0 uar omento/M0FSⱣd uar
SFX r0 r mento/M0FSⱣd [^u]ar
SFX r0 rò mento/M0FSⱣd [^e]rò
SFX r0 0 amènto/M0FS n
SFX r0 o amènto/M0FS o
SFX r0 r mènto/M0FS [^a]r
SFX r0 erò imènto/M0FS erò
SFX r0 uar omènto/M0FS uar
SFX r0 r mènto/M0FS [^u]ar
SFX r0 rò mènto/M0FS [^e]rò

# nominali deverbali ko èle vanesente (-mento)
SFX r1 Y 4
SFX r1 r mento/M0Ᵽd r
SFX r1 rò mento/M0Ᵽd rò
SFX r1 r mènto/M0 r
SFX r1 rò mènto/M0 rò

# nominali deverbali (-ŧion)
SFX r2 Y 16
SFX r2 r ŧion/F0ɃlⱣd ar
SFX r2 ir ŧion/F0ɃlⱣd uir
SFX r2 erò ŧion/F0ɃlⱣd aerò
SFX r2 r ŧion/F0ɃlⱣd [^u]ir
SFX r2 erò iŧion/F0ɃlⱣd terò
SFX r2 merò nŧion/F0ɃlⱣd merò
SFX r2 nerò xiŧion/F0ɃlⱣd nerò
SFX r2 ñerò nŧion/F0ɃlⱣd ñerò
SFX r2 erò ion/F0ɃlⱣd [đsŧ]erò
SFX r2 derò uŧion/F0ɃlⱣd lderò
SFX r2 derò ŧion/F0ɃlⱣd nderò
SFX r2 verò ŧion/F0ɃlⱣd iverò
SFX r2 verò uŧion/F0ɃlⱣd lverò
SFX r2 guerò ŧion/F0ɃlⱣd guerò
SFX r2 xerò ŧion/F0ɃlⱣd [^r]xerò
SFX r2 orxerò ureŧion/F0ɃlⱣd orxerò

# nominali deverbali (-sion)
SFX r3 Y 15
SFX r3 r sion/F0ɃlⱣd [^i]r
SFX r3 ir sion/F0ɃlⱣd uir
SFX r3 erò sion/F0ɃlⱣd aerò
SFX r3 r sion/F0ɃlⱣd [^u]ir
SFX r3 erò ision/F0ɃlⱣd terò
SFX r3 merò nsion/F0ɃlⱣd merò
SFX r3 nerò xision/F0ɃlⱣd nerò
SFX r3 ñerò nsion/F0ɃlⱣd ñerò
SFX r3 derò usion/F0ɃlⱣd lderò
SFX r3 derò sion/F0ɃlⱣd nderò
SFX r3 verò sion/F0ɃlⱣd iverò
SFX r3 verò usion/F0ɃlⱣd lverò
SFX r3 guerò sion/F0ɃlⱣd guerò
SFX r3 xerò sion/F0ɃlⱣd [^r]xerò
SFX r3 orxerò uresion/F0ɃlⱣd orxerò

# nominali deverbali ko èle vanesente (-sion)
SFX r4 Y 4
SFX r4 r sion/F0Ᵽd r
SFX r4 xerò sion/F0Ᵽd xerò
SFX r4 lderò ƚusion/F0Ᵽd lderò
SFX r4 lverò ƚusion/F0Ᵽd lverò

# nominali deverbali (-dur/M0ět, -dura/F0ět)
SFX r5 Y 16
SFX r5 r ura/F0 [^u]r
SFX r5 r dura/F0 [^u]r
SFX r5 r ureta/F0 [^u]r
SFX r5 r dureta/F0 [^u]r
SFX r5 rò ura/F0 arò
SFX r5 rò dura/F0 arò
SFX r5 rò ureta/F0 arò
SFX r5 rò dureta/F0 arò
SFX r5 erò iura/F0 erò
SFX r5 erò idura/F0 erò
SFX r5 erò iureta/F0 erò
SFX r5 erò idureta/F0 erò
SFX r5 dur ur/M0 dur
SFX r5 dur ureto/M0FSⱣd dur
SFX r5 dura ura/F0 dura
SFX r5 dura ureta/F0 dura

# nominali deverbali ko èle vanesente (-dur/M0ěŧ)
SFX r6 Y 8
SFX r6 r ura/F0 [^u]r
SFX r6 r dura/F0 [^u]r
SFX r6 r ureta/F0 [^u]r
SFX r6 r dureta/F0 [^u]r
SFX r6 dur ur/M0 dur
SFX r6 dur ureto/M0Ᵽd dur
SFX r6 dura ura/F0 dura
SFX r6 dura ureta/F0 dura


# nominali deaverbiali (-ixmo)
SFX s0 Y 6
SFX s0 0 ixmo/M0FS [nr]
SFX s0 ía ixmo/M0FS ía
SFX s0 a ixmo/M0FS [^í]a
SFX s0 òko okixmo/M0FS òko
SFX s0 òmo omixmo/M0FS òmo
SFX s0 òto otixmo/M0FS òto

# nominali deaverbiali ko èle vanesente (-ixmo)
SFX s1 Y 3
SFX s1 0 ixmo/M0 r
SFX s1 ía ixmo/M0 ía
SFX s1 òmo omixmo/M0 òmo


# negòŧi, atività komerŧali o industriali, aŧion, scapi de ròbe o de parsone (-ría/F0ět)
SFX v0 Y 81
SFX v0 0 ría/F0 e	po:noun is:singular_femenine
SFX v0 0 rieta/F0 e	po:noun is:singular_femenine
SFX v0 e aría/F0 e	po:noun is:singular_femenine
SFX v0 e arieta/F0 e	po:noun is:singular_femenine
SFX v0 0 aría/F0 [ln]	po:noun is:singular_femenine
SFX v0 0 ería/F0 [ln]	po:noun is:singular_femenine
SFX v0 0 arieta/F0 [ln]	po:noun is:singular_femenine
SFX v0 0 erieta/F0 [ln]	po:noun is:singular_femenine
SFX v0 0 ía/F0 ar	po:noun is:singular_femenine
SFX v0 0 ieta/F0 ar	po:noun is:singular_femenine
SFX v0 0 ía/F0 or	po:noun is:singular_femenine
SFX v0 0 ieta/F0 or	po:noun is:singular_femenine
SFX v0 ar ería/F0 ar	po:noun is:singular_femenine
SFX v0 ar erieta/F0 ar	po:noun is:singular_femenine
SFX v0 èr aría/F0 èr	po:noun is:singular_femenine
SFX v0 èr ería/F0 èr	po:noun is:singular_femenine
SFX v0 èr arieta/F0 èr	po:noun is:singular_femenine
SFX v0 èr erieta/F0 èr	po:noun is:singular_femenine
SFX v0 0 ría/F0 [^ílƚ]a	po:noun is:singular_femenine
SFX v0 0 rieta/F0 [^ílƚ]a	po:noun is:singular_femenine
SFX v0 a ería/F0 [^ílƚ]a	po:noun is:singular_femenine
SFX v0 a erieta/F0 [^ílƚ]a	po:noun is:singular_femenine
SFX v0 o aría/F0 [^cdđkx]o	po:noun is:singular_femenine
SFX v0 o ería/F0 [^cdđkx]o	po:noun is:singular_femenine
SFX v0 o arieta/F0 [^cdđkx]o	po:noun is:singular_femenine
SFX v0 o erieta/F0 [^cdđkx]o	po:noun is:singular_femenine
SFX v0 0 ría/F0 [^è]la	po:noun is:singular_femenine
SFX v0 a ería/F0 [^è]la	po:noun is:singular_femenine
SFX v0 0 rieta/F0 [^è]la	po:noun is:singular_femenine
SFX v0 a erieta/F0 [^è]la	po:noun is:singular_femenine
SFX v0 0 ría/F0 [^è]ƚa	po:noun is:singular_femenine
SFX v0 a ería/F0 [^è]ƚa	po:noun is:singular_femenine
SFX v0 0 rieta/F0 [^è]ƚa	po:noun is:singular_femenine
SFX v0 a erieta/F0 [^è]ƚa	po:noun is:singular_femenine
SFX v0 èla elaría/F0 èla	po:noun is:singular_femenine
SFX v0 èla elería/F0 èla	po:noun is:singular_femenine
SFX v0 èla elarieta/F0 èla	po:noun is:singular_femenine
SFX v0 èla elerieta/F0 èla	po:noun is:singular_femenine
SFX v0 èƚa eƚaría/F0 èƚa	po:noun is:singular_femenine
SFX v0 èƚa eƚería/F0 èƚa	po:noun is:singular_femenine
SFX v0 èƚa eƚarieta/F0 èƚa	po:noun is:singular_femenine
SFX v0 èƚa eƚerieta/F0 èƚa	po:noun is:singular_femenine
SFX v0 òco ocaría/F0 òco	po:noun is:singular_femenine
SFX v0 òco ocería/F0 òco	po:noun is:singular_femenine
SFX v0 òco ocarieta/F0 òco	po:noun is:singular_femenine
SFX v0 òco ocerieta/F0 òco	po:noun is:singular_femenine
SFX v0 èdo edaría/F0 èdo	po:noun is:singular_femenine
SFX v0 èdo edería/F0 èdo	po:noun is:singular_femenine
SFX v0 èdo edarieta/F0 èdo	po:noun is:singular_femenine
SFX v0 èdo ederieta/F0 èdo	po:noun is:singular_femenine
SFX v0 òdo odaría/F0 òdo	po:noun is:singular_femenine
SFX v0 òdo odería/F0 òdo	po:noun is:singular_femenine
SFX v0 òdo odarieta/F0 òdo	po:noun is:singular_femenine
SFX v0 òdo oderieta/F0 òdo	po:noun is:singular_femenine
SFX v0 èđo eđaría/F0 èđo	po:noun is:singular_femenine
SFX v0 èđo eđería/F0 èđo	po:noun is:singular_femenine
SFX v0 èđo eđarieta/F0 èđo	po:noun is:singular_femenine
SFX v0 èđo eđerieta/F0 èđo	po:noun is:singular_femenine
SFX v0 òko okaría/F0 òko	po:noun is:singular_femenine
SFX v0 òko okería/F0 òko	po:noun is:singular_femenine
SFX v0 òko okarieta/F0 òko	po:noun is:singular_femenine
SFX v0 òko okerieta/F0 òko	po:noun is:singular_femenine
SFX v0 èxo exaría/F0 èxo	po:noun is:singular_femenine
SFX v0 èxo exería/F0 èxo	po:noun is:singular_femenine
SFX v0 èxo exarieta/F0 èxo	po:noun is:singular_femenine
SFX v0 èxo exerieta/F0 èxo	po:noun is:singular_femenine
SFX v0 o aría/F0 [^èò]do	po:noun is:singular_femenine
SFX v0 o ería/F0 [^èò]do	po:noun is:singular_femenine
SFX v0 o arieta/F0 [^èò]do	po:noun is:singular_femenine
SFX v0 o erieta/F0 [^èò]do	po:noun is:singular_femenine
SFX v0 o aría/F0 [^ò]ko	po:noun is:singular_femenine
SFX v0 o ería/F0 [^ò]ko	po:noun is:singular_femenine
SFX v0 o arieta/F0 [^ò]ko	po:noun is:singular_femenine
SFX v0 o erieta/F0 [^ò]ko	po:noun is:singular_femenine
SFX v0 o aría/F0 [^è]xo	po:noun is:singular_femenine
SFX v0 o ería/F0 [^è]xo	po:noun is:singular_femenine
SFX v0 o arieta/F0 [^è]xo	po:noun is:singular_femenine
SFX v0 o erieta/F0 [^è]xo	po:noun is:singular_femenine
SFX v0 ía ieta/F0 ería	po:noun is:singular_femenine
SFX v0 ería aría/F0 ería	po:noun is:singular_femenine
SFX v0 ería arieta/F0 ería	po:noun is:singular_femenine

# nominali denominali (-ista)
SFX v1 Y 10
SFX v1 e ista/A2 e
SFX v1 0 ista/A2 [ln]
SFX v1 o sta/A2 io
SFX v1 ía ista/A2 ía
SFX v1 èr erista/A2 èr
SFX v1 a ista/A2 [^dií]a
SFX v1 o ista/A2 [^i]o
SFX v1 0 ista/A2 [^è]r
SFX v1 òda odista/A2 òda
SFX v1 ònia onista/A2 ònia


# avèrbi (-mente)
SFX Wa Y 24
SFX Wa 0 emente/W0FS n	po:adverb
SFX Wa èl elmente/W0FS èl	po:adverb
SFX Wa ío iamente/W0FS ío	po:adverb
SFX Wa èr eramente/W0FS èr	po:adverb
SFX Wa 0 mente/W0FS [^l]a	po:adverb
SFX Wa 0 mente/W0FS [^v]e	po:adverb
SFX Wa 0 mente/W0FS [^èi]l	po:adverb
SFX Wa o amente/W0FS [^íkmnst]o	po:adverb
SFX Wa 0 mente/W0FS [^è]r	po:adverb
SFX Wa èla elamente/W0FS èla	po:adverb
SFX Wa ève evemente/W0FS ève	po:adverb
SFX Wa òko okamente/W0FS òko	po:adverb
SFX Wa èmo emamente/W0FS èmo	po:adverb
SFX Wa òso osamente/W0FS òso	po:adverb
SFX Wa èto etamente/W0FS èto	po:adverb
SFX Wa òto otamente/W0FS òto	po:adverb
SFX Wa 0 mente/W0FS [^b]il	po:adverb
SFX Wa o amente/W0FS [^è]mo	po:adverb
SFX Wa o amente/W0FS [^r]no	po:adverb
SFX Wa o amente/W0FS [^èò]to	po:adverb
SFX Wa o amente/W0FS [^ò][ks]o	po:adverb
SFX Wa àbil abilmente/W0FS àbil	po:adverb
SFX Wa íbil ibilmente/W0FS íbil	po:adverb
SFX Wa èrno ernamente/W0FS èrno	po:adverb

# avèrbi ko èle vanesente (-mente)
SFX Wⱥ Y 6
SFX Wⱥ 0 mente/W0 e	po:adverb
SFX Wⱥ o amente/W0 o	po:adverb
SFX Wⱥ èr eramente/W0 èr	po:adverb
SFX Wⱥ 0 mente/W0 [^ƚ]a	po:adverb
SFX Wⱥ 0 mente/W0 [^è]r	po:adverb
SFX Wⱥ èƚa eƚamente/W0 èƚa	po:adverb

# avèrbi (-mente)
SFX W0 Y 3
SFX W0 e re te	po:adverb
SFX W0 te 0 te	po:adverb
SFX W0 ente ènte ente	po:adverb


# sostantivi koletivi, ...
SFX Y0 Y 12
SFX Y0 ada àa/F0 ada
SFX Y0 eda éa/F0 eda
SFX Y0 ida ía/F0 ida
SFX Y0 uda úa/F0 uda
SFX Y0 ade à/F0 ade
SFX Y0 ude ú/F0 ude
SFX Y0 ado ò ado
SFX Y0 ado à/M0 ado
SFX Y0 ado è/M0 ado
SFX Y0 edo é/M0 edo
SFX Y0 ido í/M0 ido
SFX Y0 udo ú/M0 udo

# sostantivi koletivi, ... (-ada > -à)
SFX Y1 Y 1
SFX Y1 ada à ada


# sostantivi alterài - demenutivi (-eto/a)
SFX ět Y 123
SFX ět ú ueto/M0FSⱣd ú
SFX ět o eto/M0FSⱣd [^bcdđgèíjɉkmnñòprsŧúvx]o
SFX ět o eto/M0FSⱣd [^èò][cdđgjɉkmpsŧvx]o
SFX ět o eto/M0FSⱣd [^ò][bnñ]o
SFX ět o eto/M0FSⱣd [^è]ro
SFX ět èo eeto/M0FSⱣd èo
SFX ět ío ieto/M0FSⱣd ío
SFX ět òo oeto/M0FSⱣd òo
SFX ět úo ueto/M0FSⱣd úo
SFX ět èco eceto/M0FSⱣd èco
SFX ět èdo edeto/M0FSⱣd èdo
SFX ět èđo eđeto/M0FSⱣd èđo
SFX ět ègo egeto/M0FSⱣd ègo
SFX ět èjo ejeto/M0FSⱣd èjo
SFX ět èɉo eɉeto/M0FSⱣd èɉo
SFX ět èko eketo/M0FSⱣd èko
SFX ět èmo emeto/M0FSⱣd èmo
SFX ět èpo epeto/M0FSⱣd èpo
SFX ět èro ereto/M0FSⱣd èro
SFX ět èso eseto/M0FSⱣd èso
SFX ět èŧo eŧeto/M0FSⱣd èŧo
SFX ět èvo eveto/M0FSⱣd èvo
SFX ět èxo exeto/M0FSⱣd èxo
SFX ět òbo obeto/M0FSⱣd òbo
SFX ět òco oceto/M0FSⱣd òco
SFX ět òdo odeto/M0FSⱣd òdo
SFX ět òđo ođeto/M0FSⱣd òđo
SFX ět ògo ogeto/M0FSⱣd ògo
SFX ět òjo ojeto/M0FSⱣd òjo
SFX ět òɉo oɉeto/M0FSⱣd òɉo
SFX ět òko oketo/M0FSⱣd òko
SFX ět òmo ometo/M0FSⱣd òmo
SFX ět òno oneto/M0FSⱣd òno
SFX ět òño oñeto/M0FSⱣd òño
SFX ět òpo opeto/M0FSⱣd òpo
SFX ět òso oseto/M0FSⱣd òso
SFX ět òŧo oŧeto/M0FSⱣd òŧo
SFX ět òvo oveto/M0FSⱣd òvo
SFX ět òxo oxeto/M0FSⱣd òxo
SFX ět 0 ta/F0 [^v]e
SFX ět 0 ta/F0 [^è]ve
SFX ět ève eveta/F0 ève
SFX ět a eta/F0 [^bcdđgíjɉklmnñprsŧúvx]a
SFX ět a eta/F0 [^èò][bcdđgklprsŧx]a
SFX ět a eta/F0 [^ò][jɉmnñ]a
SFX ět a eta/F0 [^è]va
SFX ět ía ieta/F0 ía
SFX ět úa ueta/F0 úa
SFX ět èba ebeta/F0 èba
SFX ět èca eceta/F0 èca
SFX ět èda edeta/F0 èda
SFX ět èđa eđeta/F0 èđa
SFX ět èga egeta/F0 èga
SFX ět èka eketa/F0 èka
SFX ět èla eleta/F0 èla
SFX ět èpa epeta/F0 èpa
SFX ět èra ereta/F0 èra
SFX ět èsa eseta/F0 èsa
SFX ět èŧa eŧeta/F0 èŧa
SFX ět èva eveta/F0 èva
SFX ět èxa exeta/F0 èxa
SFX ět òba obeta/F0 òba
SFX ět òca oceta/F0 òca
SFX ět òda odeta/F0 òda
SFX ět òđa ođeta/F0 òđa
SFX ět òga ogeta/F0 òga
SFX ět òja ojeta/F0 òja
SFX ět òɉa oɉeta/F0 òɉa
SFX ět òka oketa/F0 òka
SFX ět òla oleta/F0 òla
SFX ět òma ometa/F0 òma
SFX ět òna oneta/F0 òna
SFX ět òña oñeta/F0 òña
SFX ět òpa opeta/F0 òpa
SFX ět òra oreta/F0 òra
SFX ět òsa oseta/F0 òsa
SFX ět òŧa oŧeta/F0 òŧa
SFX ět òxa oxeta/F0 òxa
SFX ět 0 eto/M0FSⱣd [^èò]l
SFX ět èl eleto/M0FSⱣd èl
SFX ět òl oleto/M0FSⱣd òl
SFX ět 0 eto/M0FSⱣd n
SFX ět à aeto/M0FSⱣd à
SFX ět è eeto/M0FSⱣd è
SFX ět 0 eto/M0FSⱣd [^èò]r
SFX ět èr ereto/M0FSⱣd èr
SFX ět òr oreto/M0FSⱣd òr
SFX ět ènio enieto/M0FSⱣd ènio
SFX ět èrco erceto/M0FSⱣd èrco
SFX ět èvro evreto/M0FSⱣd èvro
SFX ět èrno erneto/M0FSⱣd èrno
SFX ět èrso erseto/M0FSⱣd èrso
SFX ět èrŧo erŧeto/M0FSⱣd èrŧo
SFX ět èrvo erveto/M0FSⱣd èrvo
SFX ět èrlo erleto/M0FSⱣd èrlo
SFX ět ònio onieto/M0FSⱣd ònio
SFX ět òrbo orbeto/M0FSⱣd òrbo
SFX ět òrko orketo/M0FSⱣd òrko
SFX ět òrno orneto/M0FSⱣd òrno
SFX ět òrso orseto/M0FSⱣd òrso
SFX ět òrto orteto/M0FSⱣd òrto
SFX ět òrŧo orŧeto/M0FSⱣd òrŧo
SFX ět òrvo orveto/M0FSⱣd òrvo
SFX ět òsio osieto/M0FSⱣd òsio
SFX ět òŧio oŧieto/M0FSⱣd òŧio
SFX ět èrba erbeta/F0 èrba
SFX ět èdia edieta/F0 èdia
SFX ět èria erieta/F0 èria
SFX ět èrla erleta/F0 èrla
SFX ět èrna erneta/F0 èrna
SFX ět èrpa erpeta/F0 èrpa
SFX ět èrsa erseta/F0 èrsa
SFX ět èsta esteta/F0 èsta
SFX ět èrŧa erŧeta/F0 èrŧa
SFX ět èvra evreta/F0 èvra
SFX ět ònia onieta/F0 ònia
SFX ět òrba orbeta/F0 òrba
SFX ět òrda ordeta/F0 òrda
SFX ět òrka orketa/F0 òrka
SFX ět òria orieta/F0 òria
SFX ět òrsa orseta/F0 òrsa
SFX ět òrta orteta/F0 òrta
SFX ět òrŧa orŧeta/F0 òrŧa

# sostantivi alterài - demenutivi ko èle vanesente (-eto/a)
SFX ěŧ Y 30
SFX ěŧ 0 eto/M0Ᵽd n
SFX ěŧ o eto/M0Ᵽd [^cjɉƚms]o
SFX ěŧ o eto/M0Ᵽd [^èò]ƚo
SFX ěŧ o eto/M0Ᵽd [^ò][cjɉms]o
SFX ěŧ èƚo eƚeto/M0Ᵽd èƚo
SFX ěŧ òco oceto/M0Ᵽd òco
SFX ěŧ òjo ojeto/M0Ᵽd òjo
SFX ěŧ òɉo oɉeto/M0Ᵽd òɉo
SFX ěŧ òƚo oƚeto/M0Ᵽd òƚo
SFX ěŧ òmo ometo/M0Ᵽd òmo
SFX ěŧ òso oseto/M0Ᵽd òso
SFX ěŧ è eeto/M0Ᵽd è
SFX ěŧ a eta/F0 [^dgíƚnrx]a
SFX ěŧ a eta/F0 [^èò]ƚa
SFX ěŧ a eta/F0 [^è][dgr]a
SFX ěŧ a eta/F0 [^ò][nx]a
SFX ěŧ ía ieta/F0 ía
SFX ěŧ èda edeta/F0 èda
SFX ěŧ èga egeta/F0 èga
SFX ěŧ èƚa eƚeta/F0 èƚa
SFX ěŧ èra ereta/F0 èra
SFX ěŧ òƚa oƚeta/F0 òƚa
SFX ěŧ òna oneta/F0 òna
SFX ěŧ òxa oxeta/F0 òxa
SFX ěŧ 0 eto/M0Ᵽd [^è]r
SFX ěŧ èr ereto/M0Ᵽd èr
SFX ěŧ 0 to/M0Ᵽd e
SFX ěŧ èvro evreto/M0Ᵽd èvro
SFX ěŧ èvra evreta/F0 èvra
SFX ěŧ èrna erneta/F0 èrna

# sostantivi alterài - demenutivi (-èl/-èla)
SFX ěl Y 24
SFX ěl o èl/M0Ƀl [^cdpstŧv]o
SFX ěl o èl/M0Ƀl [^ò][cdpstŧv]o
SFX ěl òco ocèl/M0Ƀl òco
SFX ěl òdo odèl/M0Ƀl òdo
SFX ěl òpo opèl/M0Ƀl òpo
SFX ěl òso osèl/M0Ƀl òso
SFX ěl òto otèl/M0Ƀl òto
SFX ěl òŧo oŧèl/M0Ƀl òŧo
SFX ěl òvo ovèl/M0Ƀl òvo
SFX ěl 0 èl/M0Ƀl [nl]
SFX ěl 0 èl/M0Ƀl [^ò]r
SFX ěl òr orèl/M0Ƀl òr
SFX ěl e èl/M0Ƀl e
SFX ěl a èla/F0 [^dknrsŧ]a
SFX ěl a èla/F0 [^èò][kr]a
SFX ěl a èla/F0 [^ò][dnsŧ]a
SFX ěl èka ekèla/F0 èka
SFX ěl èra erèla/F0 èra
SFX ěl òda odèla/F0 òda
SFX ěl òka okèla/F0 òka
SFX ěl òna onèla/F0 òna
SFX ěl òra orèla/F0 òra
SFX ěl òsa osèla/F0 òsa
SFX ěl òŧa oŧèla/F0 òŧa

# sostantivi alterài - demenutivi ko èle vanesente (-èƚo/a)
SFX ěƚ Y 22
SFX ěƚ e èƚo/M0 e
SFX ěƚ 0 èƚo/M0 [^ò]r
SFX ěƚ òr orèƚo/M0 òr
SFX ěƚ o èƚo/M0 [^cdpstv]o
SFX ěƚ o èƚo/M0 [^ò][cdpstv]o
SFX ěƚ òco ocèƚo/M0 òco
SFX ěƚ òdo odèƚo/M0 òdo
SFX ěƚ òpo opèƚo/M0 òpo
SFX ěƚ òso osèƚo/M0 òso
SFX ěƚ òto otèƚo/M0 òto
SFX ěƚ òvo ovèƚo/M0 òvo
SFX ěƚ 0 èƚo/M0 n
SFX ěƚ a èƚa/F0 [^dknrs]a
SFX ěƚ a èƚa/F0 [^èò][kr]a
SFX ěƚ a èƚa/F0 [^ò][dns]a
SFX ěƚ èka ekèƚa/F0 èka
SFX ěƚ èra erèƚa/F0 èra
SFX ěƚ òda odèƚa/F0 òda
SFX ěƚ òka okèƚa/F0 òka
SFX ěƚ òna onèƚa/F0 òna
SFX ěƚ òra orèƚa/F0 òra
SFX ěƚ òsa osèƚa/F0 òsa

# sostantivi alterài - demenutivi (-in/-ina)
SFX ǐn Y 40
SFX ǐn 0 in/M0 n
SFX ǐn èl elin/M0 èl
SFX ǐn òl olin/M0 òl
SFX ǐn èr erin/M0 èr
SFX ǐn òr orin/M0 òr
SFX ǐn a ina/F0 [^bcdklƚnrsŧtx]a
SFX ǐn e in/M0 [^t]e
SFX ǐn o in/M0 [^cdđkƚpsŧx]o
SFX ǐn 0 in/M0 [^èò][lr]
SFX ǐn òba obina/F0 òba
SFX ǐn òca ocina/F0 òca
SFX ǐn òda odina/F0 òda
SFX ǐn òka okina/F0 òka
SFX ǐn èla elina/F0 èla
SFX ǐn èƚa eƚina/F0 èƚa
SFX ǐn òna onina/F0 òna
SFX ǐn èra erina/F0 èra
SFX ǐn òsa osina/F0 òsa
SFX ǐn òta otina/F0 òta
SFX ǐn òŧa oŧina/F0 òŧa
SFX ǐn èxa exina/F0 èxa
SFX ǐn òxa oxina/F0 òxa
SFX ǐn ète etin/M0 ète
SFX ǐn òco ocin/M0 òco
SFX ǐn òdo odin/M0 òdo
SFX ǐn èđo eđin/M0 èđo
SFX ǐn òko okin/M0 òko
SFX ǐn èƚo eƚin/M0 èƚo
SFX ǐn òpo opin/M0 òpo
SFX ǐn òso osin/M0 òso
SFX ǐn èto etin/M0 èto
SFX ǐn òto otin/M0 òto
SFX ǐn òŧo oŧin/M0 òŧo
SFX ǐn èxo exin/M0 èxo
SFX ǐn e in/M0 [^è]te
SFX ǐn a ina/F0 [^è][lƚr]a
SFX ǐn a ina/F0 [^ò][bcdknstŧ]a
SFX ǐn a ina/F0 [^èò]xa
SFX ǐn o in/M0 [^è][đƚx]o
SFX ǐn o in/M0 [^ò][cdkpsŧ]o

# sostantivi alterài - demenutivi (-?)
#SFX 00 . (e)đin/A1 [?]
#SFX 00 . (e)ŧin/A1 [?]
#SFX 00 . (o)lin/A1 [?]
#SFX 00 . (e)rin/A1 [?]


# sostantivi alterài - kresitivi (-òto/a)
SFX ǒt Y 26
SFX ǒt 0 òto/M0FS n
SFX ǒt ía iòta/F0 ía
SFX ǒt èl elòto/M0FS èl
SFX ǒt òl olòto/M0FS òl
SFX ǒt ío iòto/M0FS ío
SFX ǒt èr eròto/M0FS èr
SFX ǒt òr oròto/M0FS òr
SFX ǒt a òta/F0 [^cíèlrsŧ]a
SFX ǒt o òto/M0FS [^cíksŧ]o
SFX ǒt 0 òto/M0FS [^èò][lr]
SFX ǒt èa eòta/F0 lèa
SFX ǒt èca ecòta/F0 èca
SFX ǒt èla elòta/F0 èla
SFX ǒt èra eròta/F0 èra
SFX ǒt òra oròta/F0 òra
SFX ǒt èsa esòta/F0 èsa
SFX ǒt èŧa eŧòta/F0 èŧa
SFX ǒt èco ecòto/M0FS èco
SFX ǒt òko okòto/M0FS òko
SFX ǒt èso esòto/M0FS èso
SFX ǒt èŧo eŧòto/M0FS èŧo
SFX ǒt a òta/F0 [^èò]ra
SFX ǒt o òto/M0FS [^ò]ko
SFX ǒt a òta/F0 [^l]èa
SFX ǒt a òta/F0 [^è][clsŧ]a
SFX ǒt o òto/M0FS [^è][csŧ]o

# sostantivi alterài - kresitivi ko èle vanesente (-òto/a)
SFX ǒŧ Y 12
SFX ǒŧ a òta/F0 [^íèƚ]a
SFX ǒŧ ía iòta/F0 ía
SFX ǒŧ èa eòta/F0 ƚèa
SFX ǒŧ 0 òto/M0 er
SFX ǒŧ èr eròto/M0 èr
SFX ǒŧ o òto/M0 [^ƚ]o
SFX ǒŧ èƚa eƚòta/F0 èƚa
SFX ǒŧ èƚo eƚòto/M0 èƚo
SFX ǒŧ òƚo oƚòto/M0 òƚo
SFX ǒŧ a òta/F0 [^ƚ]èa
SFX ǒŧ a òta/F0 [^è]ƚa
SFX ǒŧ o òto/M0 [^èò]ƚo

# sostantivi/ajetivi alterài - kresitivi (-on(e/i))
SFX ǒn Y 40
SFX ǒn e on/F0ɃlⱣd e
SFX ǒn 0 on/F0ɃlⱣd n
SFX ǒn èl elon/F0ɃlⱣd èl
SFX ǒn òl olon/F0ɃlⱣd òl
SFX ǒn èr eron/F0ɃlⱣd èr
SFX ǒn òr oron/F0ɃlⱣd òr
SFX ǒn a ona/F0 [^bglmprstŧv]a
SFX ǒn 0 n/F0ɃlⱣd [^bcdgjɉkmpstŧ]o
SFX ǒn 0 on/F0ɃlⱣd [^èò][lr]
SFX ǒn èba ebona/F0 èba
SFX ǒn èga egona/F0 èga
SFX ǒn èla elona/F0 èla
SFX ǒn èma emona/F0 èma
SFX ǒn èpa epona/F0 èpa
SFX ǒn èra erona/F0 èra
SFX ǒn òsa osona/F0 òsa
SFX ǒn òta otona/F0 òta
SFX ǒn òŧa oŧona/F0 òŧa
SFX ǒn òva ovona/F0 òva
SFX ǒn òbo obon/F0ɃlⱣd òbo
SFX ǒn òco ocon/F0ɃlⱣd òco
SFX ǒn òdo odon/F0ɃlⱣd òdo
SFX ǒn ègo egon/F0ɃlⱣd ègo
SFX ǒn òjo ojon/F0ɃlⱣd òjo
SFX ǒn òɉo oɉon/F0ɃlⱣd òɉo
SFX ǒn òko okon/F0ɃlⱣd òko
SFX ǒn òmo omon/F0ɃlⱣd òmo
SFX ǒn èpo epon/F0ɃlⱣd èpo
SFX ǒn òpo opon/F0ɃlⱣd òpo
SFX ǒn èso eson/F0ɃlⱣd èso
SFX ǒn òso oson/F0ɃlⱣd òso
SFX ǒn òŧo oŧon/F0ɃlⱣd òŧo
SFX ǒn èto eton/F0ɃlⱣd èto
SFX ǒn òto oton/F0ɃlⱣd òto
SFX ǒn èŧo eŧon/F0ɃlⱣd èŧo
SFX ǒn 0 n/F0ɃlⱣd [^è]go
SFX ǒn a ona/F0 [^è][bglpr]a
SFX ǒn a ona/F0 [^ò][stŧ]a
SFX ǒn 0 n/F0ɃlⱣd [^ò][bcdjɉkm]o
SFX ǒn 0 n/F0ɃlⱣd [^èò][pstŧ]o

# sostantivi/ajetivi alterài - kresitivi ko èle vanesente (-on(e/i))
SFX ǒñ Y 15
SFX ǒñ e on/F0Ᵽd e
SFX ǒñ 0 on/F0Ᵽd n
SFX ǒñ èr eron/F0Ᵽd èr
SFX ǒñ a ona/F0 [^gƚ]a
SFX ǒñ 0 n/F0Ᵽd [^jɉƚt]o
SFX ǒñ 0 n/F0Ᵽd [^èò]ƚo
SFX ǒñ èga egona/F0 èga
SFX ǒñ èƚa eƚona/F0 èƚa
SFX ǒñ òjo ojon/F0Ᵽd òjo
SFX ǒñ òɉo oɉon/F0Ᵽd òɉo
SFX ǒñ èƚo eƚon/F0Ᵽd èƚo
SFX ǒñ òƚo oƚon/F0Ᵽd òƚo
SFX ǒñ òto oton/F0Ᵽd òto
SFX ǒñ a ona/F0 [^è]ƚa
SFX ǒñ 0 n/F0Ᵽd [^ò]to

# sostantivi/ajetivi alterài - kresitivi (-on(a/e/i))
SFX ǒN Y 26
SFX ǒN e on/A2ɃlⱣd e
SFX ǒN 0 on/A2ɃlⱣd n
SFX ǒN èl elon/A2ɃlⱣd èl
SFX ǒN òl olon/A2ɃlⱣd òl
SFX ǒN èr eron/A2ɃlⱣd èr
SFX ǒN a on/A2ɃlⱣd [^clñrt]a
SFX ǒN 0 on/A2ɃlⱣd [^èò]l
SFX ǒN 0 n/A2ɃlⱣd [^cjɉkst]o
SFX ǒN 0 on/A2ɃlⱣd [^è]r
SFX ǒN òca ocon/A2ɃlⱣd òca
SFX ǒN èla elon/A2ɃlⱣd èla
SFX ǒN òña oñon/A2ɃlⱣd òña
SFX ǒN èra eron/A2ɃlⱣd èra
SFX ǒN òta oton/A2ɃlⱣd òta
SFX ǒN èco econ/A2ɃlⱣd èco
SFX ǒN òco ocon/A2ɃlⱣd òco
SFX ǒN òjo ojon/A2ɃlⱣd òjo
SFX ǒN òɉo oɉon/A2ɃlⱣd òɉo
SFX ǒN òko okon/A2ɃlⱣd òko
SFX ǒN òso oson/A2ɃlⱣd òso
SFX ǒN èto eton/A2ɃlⱣd èto
SFX ǒN òto oton/A2ɃlⱣd òto
SFX ǒN 0 n/A2ɃlⱣd [^èò][ct]o
SFX ǒN a on/A2ɃlⱣd [^è][lr]a
SFX ǒN a on/A2ɃlⱣd [^ò][cñt]a
SFX ǒN 0 n/A2ɃlⱣd [^ò][jɉks]o

# sostantivi/ajetivi alterài - kresitivi ko èle vanesente (-on(a/e/i))
SFX ǒÑ Y 12
SFX ǒÑ e on/A2Ᵽd e
SFX ǒÑ 0 on/A2Ᵽd n
SFX ǒÑ èr eron/A2Ᵽd èr
SFX ǒÑ a on/A2Ᵽd [^ƚ]a
SFX ǒÑ 0 n/A2Ᵽd [^ƚt]o
SFX ǒÑ èƚa eƚon/A2Ᵽd èƚa
SFX ǒÑ èƚo eƚon/A2Ᵽd èƚo
SFX ǒÑ òƚo oƚon/A2Ᵽd òƚo
SFX ǒÑ òto oton/A2Ᵽd òto
SFX ǒÑ a on/A2Ᵽd [^è]ƚa
SFX ǒÑ 0 n/A2Ᵽd [^èò]ƚo
SFX ǒÑ 0 n/A2Ᵽd [^ò]to


# sostantivi alterài - peđorativi (-ato/a)
SFX ǎt Y 17
SFX ǎt 0 ato/M0FS [nr]
SFX ǎt èl elato/M0FS èl
SFX ǎt 0 ta/F0 [^bklns]a
SFX ǎt 0 ato/M0FS [^è]l
SFX ǎt o ato/M0FS [^bkmv]o
SFX ǎt òba obata/F0 òba
SFX ǎt òka okata/F0 òka
SFX ǎt èla elata/F0 èla
SFX ǎt òna onata/F0 òna
SFX ǎt òsa osata/F0 òsa
SFX ǎt òbo obato/M0FS òbo
SFX ǎt òko okato/M0FS òko
SFX ǎt òmo omato/M0FS òmo
SFX ǎt òvo ovato/M0FS òvo
SFX ǎt 0 ta/F0 [^è]la
SFX ǎt o ato/M0FS [^ò]ko
SFX ǎt 0 ta/F0 [^ò][kns]a

# sostantivi alterài - peđorativi ko èle vanesente (-ato/a)
SFX ǎŧ Y 5
SFX ǎŧ 0 ta/F0 [^ƚ]a
SFX ǎŧ o ato/M0 [^ƚ]o
SFX ǎŧ èƚa eƚata/F0 èƚa
SFX ǎŧ èƚo eƚato/M0 èƚo
SFX ǎŧ o ato/M0 [^è]ƚo

# sostantivi alterài - peđorativi (-aŧo/a)
SFX ǎS Y 39
SFX ǎS e aŧo/M0FS e
SFX ǎS 0 aŧo/M0FS n
SFX ǎS èa eaŧa/F0 èa
SFX ǎS ía iaŧa/F0 ía
SFX ǎS òa oaŧa/F0 òa
SFX ǎS èl elaŧo/M0FS èl
SFX ǎS ío iaŧo/M0FS ío
SFX ǎS òo oaŧo/M0FS òo
SFX ǎS èr eraŧo/M0FS èr
SFX ǎS òr oraŧo/M0FS òr
SFX ǎS 0 ŧa/F0 [^bcègíjɉlnñòprstx]a
SFX ǎS 0 aŧo/M0FS [^è]l
SFX ǎS o aŧo/M0FS [^cgíjɉmòt]o
SFX ǎS 0 aŧo/M0FS [^èò]r
SFX ǎS òba obaŧa/F0 òba
SFX ǎS èca ecaŧa/F0 èca
SFX ǎS èga egaŧa/F0 èga
SFX ǎS òja ojaŧa/F0 òja
SFX ǎS òɉa oɉaŧa/F0 òɉa
SFX ǎS èla elaŧa/F0 èla
SFX ǎS òla olaŧa/F0 òla
SFX ǎS òna onaŧa/F0 òna
SFX ǎS òña oñaŧa/F0 òña
SFX ǎS èpa epaŧa/F0 èpa
SFX ǎS èra eraŧa/F0 èra
SFX ǎS òsa osaŧa/F0 òsa
SFX ǎS òta otaŧa/F0 òta
SFX ǎS òxa oxaŧa/F0 òxa
SFX ǎS èco ecaŧo/M0FS èco
SFX ǎS òco ocaŧo/M0FS òco
SFX ǎS ògo ogaŧo/M0FS ògo
SFX ǎS òjo ojaŧo/M0FS òjo
SFX ǎS òɉo oɉaŧo/M0FS òɉo
SFX ǎS òmo omaŧo/M0FS òmo
SFX ǎS òto otaŧo/M0FS òto
SFX ǎS 0 ŧa/F0 [^èò]la
SFX ǎS 0 ŧa/F0 [^è][cgpr]a
SFX ǎS 0 ŧa/F0 [^ò][bjɉnñstx]a
SFX ǎS o aŧo/M0FS [^ò][gjɉmt]o

# sostantivi alterài - peđorativi (-aso/a)
SFX ǎs Y 37
SFX ǎs e aso/M0FS e
SFX ǎs 0 aso/M0FS n
SFX ǎs èa easa/F0 èa
SFX ǎs ía iasa/F0 ía
SFX ǎs òa oasa/F0 òa
SFX ǎs èl elaso/M0FS èl
SFX ǎs ío iaso/M0FS ío
SFX ǎs èr eraso/M0FS èr
SFX ǎs òr oraso/M0FS òr
SFX ǎs 0 sa/F0 [^bcègíjɉlnñòprstx]a
SFX ǎs 0 aso/M0FS [^è]l
SFX ǎs o aso/M0FS [^cíjɉmt]o
SFX ǎs 0 aso/M0FS [^èò]r
SFX ǎs òba obasa/F0 òba
SFX ǎs èca ecasa/F0 èca
SFX ǎs èga egasa/F0 èga
SFX ǎs òja ojasa/F0 òja
SFX ǎs òɉa oɉasa/F0 òɉa
SFX ǎs èla elasa/F0 èla
SFX ǎs òla olasa/F0 òla
SFX ǎs òna onasa/F0 òna
SFX ǎs òña oñasa/F0 òña
SFX ǎs èpa epasa/F0 èpa
SFX ǎs èra erasa/F0 èra
SFX ǎs òsa osasa/F0 òsa
SFX ǎs òta otasa/F0 òta
SFX ǎs òxa oxasa/F0 òxa
SFX ǎs èco ecaso/M0FS èco
SFX ǎs òco ocaso/M0FS òco
SFX ǎs òjo ojaso/M0FS òjo
SFX ǎs òɉo oɉaso/M0FS òɉo
SFX ǎs òmo omaso/M0FS òmo
SFX ǎs òto otaso/M0FS òto
SFX ǎs 0 sa/F0 [^èò]la
SFX ǎs 0 sa/F0 [^è][cgpr]a
SFX ǎs 0 sa/F0 [^ò][bjɉnñstx]a
SFX ǎs o aso/M0FS [^ò][jɉmt]o

# sostantivi alterài - peđorativi ko èle vanesente (-aso/a)
SFX ǎᶊ Y 12
SFX ǎᶊ e aso/M0 e
SFX ǎᶊ 0 aso/M0 [nr]
SFX ǎᶊ ía iasa/F0 ía
SFX ǎᶊ 0 sa/F0 [^íƚ]a
SFX ǎᶊ o aso/M0 [^jɉƚ]o
SFX ǎᶊ èƚa eƚasa/F0 èƚa
SFX ǎᶊ òƚa oƚasa/F0 òƚa
SFX ǎᶊ òjo ojaso/M0 òjo
SFX ǎᶊ òɉo oɉaso/M0 òɉo
SFX ǎᶊ èƚo eƚaso/M0 èƚo
SFX ǎᶊ 0 sa/F0 [^èò]ƚa
SFX ǎᶊ o aso/M0 [^è]ƚo

# sostantivi alterài - peđorativi (-uŧo/a)
SFX ǔS Y 4
SFX ǔS a uŧa/F0 a
SFX ǔS e uŧo/M0FS e
SFX ǔS o uŧo/M0FS o
SFX ǔS 0 uŧo/M0FS [ln]

# sostantivi alterài - peđorativi (-uso/a)
SFX ǔs Y 4
SFX ǔs a usa/F0 a
SFX ǔs e uso/M0FS e
SFX ǔs o uso/M0FS o
SFX ǔs 0 uso/M0FS [ln]

# sostantivi alterài - peđorativi ko èle vanesente (-uso/a)
SFX ǔᶊ Y 3
SFX ǔᶊ a usa/F0 a
SFX ǔᶊ e uso/M0 e
SFX ǔᶊ o uso/M0 o

# sostantivi alterài - peđorativi (-òl, -uko)
#SFX 00 . òl/A1 ?
#SFX 00 . uko/A1 ?


# sostantivi/vèrbi alterài (anti-)
PFX ^0 Y 1
PFX ^0 0 anti .

# sostantivi/vèrbi alterài (tra-)
PFX ^1 Y 1
PFX ^1 0 tra .

# sostantivi/vèrbi alterài (pre-)
PFX ^2 Y 1
PFX ^2 0 pre .

# sostantivi/vèrbi alterài (kapo-)
PFX ^3 Y 2
PFX ^3 0 kapo .
PFX ^3 0 kapo– .

# sostantivi/vèrbi alterài (kontra-)
PFX ^4 Y 2
PFX ^4 0 kontra .
PFX ^4 0 kontra– .

# sostantivi/vèrbi alterài (kontro-)
PFX ^5 Y 2
PFX ^5 0 kontro .
PFX ^5 0 kontro– .

# sostantivi/vèrbi alterài (stra-)
PFX ^6 Y 2
PFX ^6 0 stra .
PFX ^6 0 stra– .

# sostantivi/vèrbi alterài (mal-)
PFX ^7 Y 2
PFX ^7 0 mal [^aàeèéiíoòóuúƚ]
PFX ^7 0 mal– [^aàeèéiíoòóuúƚ]

# sostantivi/vèrbi alterài (ben-)
PFX ^8 Y 2
PFX ^8 0 ben [^ƚ]
PFX ^8 0 ben– [^ƚ]

# prefiso par lontanamento o sbasamento (de-)
PFX -0 Y 1
PFX -0 0 de .

# prefiso par lontanamento o sbasamento, eufònego a de- (de(s/x)-)
PFX -1 Y 3
PFX -1 0 des [cfkpt]
PFX -1 0 dex [aàeèéiíoòóuúmnñbdđgjɉsŧvrl]
PFX -1 0 de x

# vèrbi deajetivali (i(n)-)
PFX +0 Y 2
PFX +0 0 in [^n]
PFX +0 0 i n

# prefiso par aŧion kontraria o privativa-peđorativa, xlontanamento, esía, separaŧion (s/x-)
PFX *0 Y 2
PFX *0 0 s [cfkptŧ]
PFX *0 0 x [aàeèéiíoòóuúmnñbdđgjɉsvrl]

# prefiso par aŧion repetúa (r[ea]-/ar-)
PFX .0 Y 3
PFX .0 0 re .
PFX .0 0 ra [^a]
PFX .0 0 ar [^ƚ]

# prefiso par direŧion, veŧinamento, đontamento, valor intensivo (a-)
PFX @0 Y 1
PFX @0 0 a .

# prefiso par union, parteŧipaŧion, kolegamento (kon-)
PFX :0 Y 2
PFX :0 0 kon [^n]
PFX :0 0 ko n


# leniŧion iniŧial (gua- > va-)
PFX gv Y 1
PFX gv gu v gu[aà]


# numerali - koletivi (-èna)
SFX %0 Y 76
SFX %0 ète etena/F0 ète
SFX %0 ète eteneta/F0 ète
SFX %0 ète etèna/F0 ète
SFX %0 òto otena/F0 òto
SFX %0 òto oteneta/F0 òto
SFX %0 òto otèna/F0 òto
SFX %0 0 na/F0 oe
SFX %0 0 neta/F0 oe
SFX %0 e èna/F0 oe
SFX %0 0 na/F0 ove
SFX %0 0 neta/F0 ove
SFX %0 e èna/F0 ove
SFX %0 èxe exena/F0 ièxe
SFX %0 èxe exeneta/F0 ièxe
SFX %0 èxe exèna/F0 ièxe
SFX %0 èxe eŧena/F0 ièxe
SFX %0 èxe eŧeneta/F0 ièxe
SFX %0 èxe esena/F0 ièxe
SFX %0 èxe eseneta/F0 ièxe
SFX %0 ièxe exena/F0 ièxe
SFX %0 ièxe exeneta/F0 ièxe
SFX %0 ièxe exèna/F0 ièxe
SFX %0 ièxe eŧena/F0 ièxe
SFX %0 ièxe eŧeneta/F0 ièxe
SFX %0 ièxe esena/F0 ièxe
SFX %0 ièxe eseneta/F0 ièxe
SFX %0 úndexe undexena/F0 úndexe
SFX %0 úndexe undexeneta/F0 úndexe
SFX %0 úndexe undexèna/F0 úndexe
SFX %0 óndexe ondexena/F0 óndexe
SFX %0 óndexe ondexeneta/F0 óndexe
SFX %0 óndexe ondexèna/F0 óndexe
SFX %0 úndixe undixena/F0 úndixe
SFX %0 úndixe undixeneta/F0 úndixe
SFX %0 úndixe undixèna/F0 úndixe
SFX %0 ódexe oxena/F0 ódexe
SFX %0 ódexe oxeneta/F0 ódexe
SFX %0 ódexe oxèna/F0 ódexe
SFX %0 ódexe odexena/F0 ódexe
SFX %0 ódexe odexeneta/F0 ódexe
SFX %0 ódexe odexèna/F0 ódexe
SFX %0 ódixe oxina/F0 ódixe
SFX %0 ódixe oxineta/F0 ódixe
SFX %0 ódixe odixena/F0 ódixe
SFX %0 ódixe odixeneta/F0 ódixe
SFX %0 ódixe odixèna/F0 ódixe
SFX %0 édexe edexena/F0 édexe
SFX %0 édexe edexeneta/F0 édexe
SFX %0 édexe edexèna/F0 édexe
SFX %0 édixe edixena/F0 édixe
SFX %0 édixe edixeneta/F0 édixe
SFX %0 édixe edixèna/F0 édixe
SFX %0 òrdexe ordexena/F0 òrdexe
SFX %0 òrdexe ordexeneta/F0 òrdexe
SFX %0 òrdexe ordexèna/F0 òrdexe
SFX %0 òrdixe ordixena/F0 òrdixe
SFX %0 òrdixe ordixeneta/F0 òrdixe
SFX %0 òrdixe ordixèna/F0 òrdixe
SFX %0 índexe indexena/F0 índexe
SFX %0 índexe indexeneta/F0 índexe
SFX %0 índexe indexèna/F0 índexe
SFX %0 índixe indixena/F0 índixe
SFX %0 índixe indixeneta/F0 índixe
SFX %0 índixe indixèna/F0 índixe
SFX %0 i ena/F0 nti
SFX %0 i eneta/F0 nti
SFX %0 i èna/F0 nti
SFX %0 a ena/F0 nta
SFX %0 a eneta/F0 nta
SFX %0 a èna/F0 nta
SFX %0 e èr/A1 mi[lƚ]e
SFX %0 e ar/A1 mi[lƚ]e
SFX %0 0 èr/A1 ion
SFX %0 0 ar/A1 ion
SFX %0 o èr/A1 iardo
SFX %0 o ar/A1 iardo

# numerali - koletivi (-ando)
SFX %1 Y 3
SFX %1 0 ndo nta
SFX %1 o anto nto
SFX %1 i ando nti

# numerali - koletivi (-èximo)
SFX %a Y 24
SFX %a ète etèximo/A1FS ète
SFX %a òto otèximo/A1FS òto
SFX %a e èximo/A1FS oe
SFX %a e èximo/A1FS ove
SFX %a o èximo/A1FS nto
SFX %a i èximo/A1FS nti
SFX %a a èximo/A1FS nta
SFX %a e èximo/A1FS mile
SFX %a 0 èximo/A1FS ion
SFX %a o èximo/A1FS iardo
SFX %a ièxe èŧimo/A1FS ièxe
SFX %a ièxe èsimo/A1FS ièxe
SFX %a úndexe undèŧimo/A1FS úndexe
SFX %a úndexe undèsimo/A1FS úndexe
SFX %a óndexe ondèŧimo/A1FS óndexe
SFX %a óndexe ondèsimo/A1FS óndexe
SFX %a ódexe odèŧimo/A1FS ódexe
SFX %a ódexe odèsimo/A1FS ódexe
SFX %a édexe edèŧimo/A1FS édexe
SFX %a édexe edèsimo/A1FS édexe
SFX %a òrdexe ordèŧimo/A1FS òrdexe
SFX %a òrdexe ordèsimo/A1FS òrdexe
SFX %a índexe indèŧimo/M0FS índexe
SFX %a índexe indèsimo/M0FS índexe

# numerali - koletivi ko èle vanesente (-èximo)
SFX %ⱥ Y 3
SFX %ⱥ e èximo/A1 miƚe
SFX %ⱥ 0 èximo/A1 ion
SFX %ⱥ o èximo/A1 iardo

# numeraŧion latina
SFX %2 Y 10
SFX %2 0 i [ivxlcdm]
SFX %2 0 ii [ivxlcdm]
SFX %2 0 iii [ivxlcdm]
SFX %2 0 iv [xlcdm]
SFX %2 0 v [ixlcdm]
SFX %2 0 vi [xlcdm]
SFX %2 0 vii [xlcdm]
SFX %2 0 viii [xlcdm]
SFX %2 0 ix [xlcdm]
SFX %2 0 x i

# numeraŧion latina (el funŧiona fin al númaro 3209)
PFX %3 Y 95
PFX %3 0 x [lc]
PFX %3 0 l x
PFX %3 0 c [xlcdm]
PFX %3 0 cx [lc]
PFX %3 0 cl x
PFX %3 0 cc [xlc]
PFX %3 0 ccx [lc]
PFX %3 0 ccl x
PFX %3 0 ccc [xl]
PFX %3 0 cccx [lc]
PFX %3 0 cccl x
PFX %3 0 cd [xl]
PFX %3 0 cdx [lc]
PFX %3 0 cdl x
PFX %3 0 d [xlc]
PFX %3 0 dx [lc]
PFX %3 0 dl x
PFX %3 0 dc [xlc]
PFX %3 0 dcx [lc]
PFX %3 0 dcl x
PFX %3 0 dcc [xlc]
PFX %3 0 dccx [lc]
PFX %3 0 dccl x
PFX %3 0 dccc [xl]
PFX %3 0 dcccx [lc]
PFX %3 0 dcccl x
PFX %3 0 cm [xl]
PFX %3 0 cmx [lc]
PFX %3 0 cml x
PFX %3 0 m [xlcdm]
PFX %3 0 mx [lc]
PFX %3 0 ml x
PFX %3 0 mc [xlcmd]
PFX %3 0 mcx [lc]
PFX %3 0 mcl x
PFX %3 0 mcc [xlc]
PFX %3 0 mccx [lc]
PFX %3 0 mccl x
PFX %3 0 mccc [xl]
PFX %3 0 mcccx [lc]
PFX %3 0 mcccl x
PFX %3 0 mcd [xl]
PFX %3 0 mcdx [lc]
PFX %3 0 mcdl x
PFX %3 0 md [xlc]
PFX %3 0 mdx [lc]
PFX %3 0 mdl x
PFX %3 0 mdc [xlc]
PFX %3 0 mdcx [lc]
PFX %3 0 mdcl x
PFX %3 0 mdcc [xlc]
PFX %3 0 mdccx [lc]
PFX %3 0 mdccl x
PFX %3 0 mdccc [xl]
PFX %3 0 mdcccx [lc]
PFX %3 0 mdcccl x
PFX %3 0 mcm [xl]
PFX %3 0 mcmx [lc]
PFX %3 0 mcml x
PFX %3 0 mm [xlcdm]
PFX %3 0 mmx [lc]
PFX %3 0 mml x
PFX %3 0 mmc [xlcmd]
PFX %3 0 mmcx [lc]
PFX %3 0 mmcl x
PFX %3 0 mmcc [xlc]
PFX %3 0 mmccx [lc]
PFX %3 0 mmccl x
PFX %3 0 mmccc [xl]
PFX %3 0 mmcccx [lc]
PFX %3 0 mmcccl x
PFX %3 0 mmcd [xl]
PFX %3 0 mmcdx [lc]
PFX %3 0 mmcdl x
PFX %3 0 mmd [xlc]
PFX %3 0 mmdx [lc]
PFX %3 0 mmdl x
PFX %3 0 mmdc [xlc]
PFX %3 0 mmdcx [lc]
PFX %3 0 mmdcl x
PFX %3 0 mmdcc [xlc]
PFX %3 0 mmdccx [lc]
PFX %3 0 mmdccl x
PFX %3 0 mmdccc [xl]
PFX %3 0 mmdcccx [lc]
PFX %3 0 mmdcccl x
PFX %3 0 mmcm [xl]
PFX %3 0 mmcmx [lc]
PFX %3 0 mmcml x
PFX %3 0 mmm [xlcdm]
PFX %3 0 mmmx [lc]
PFX %3 0 mmml x
PFX %3 0 mmmc [xlcmd]
PFX %3 0 mmmcx [lc]
PFX %3 0 mmmcl x


# unidà de mexura (múltepli de dièxe)
PFX $0 Y 8
PFX $0 0 Y/Z0 .
PFX $0 0 Z/Z0 .
PFX $0 0 E/Z0 .
PFX $0 0 P/Z0 .
PFX $0 0 T/Z0 .
PFX $0 0 G/Z0 .
PFX $0 0 M/Z0 .
PFX $0 0 k/Z0 .

# unidà de mexura (múltepli de dièxe)
PFX $1 Y 2
PFX $1 0 h/Z0 .
PFX $1 0 da/Z0 .

# unidà de mexura (sotomúltepli de dièxe)
PFX $2 Y 10
PFX $2 0 d/Z0 .
PFX $2 0 c/Z0 .
PFX $2 0 m/Z0 .
PFX $2 0 µ/Z0 .
PFX $2 0 n/Z0 .
PFX $2 0 p/Z0 .
PFX $2 0 f/Z0 .
PFX $2 0 a/Z0 .
PFX $2 0 z/Z0 .
PFX $2 0 y/Z0 .

# unidà de mexura (múltepli de do)
PFX $3 Y 8
PFX $3 0 Yi/Z0 .
PFX $3 0 Zi/Z0 .
PFX $3 0 Ei/Z0 .
PFX $3 0 Pi/Z0 .
PFX $3 0 Ti/Z0 .
PFX $3 0 Gi/Z0 .
PFX $3 0 Mi/Z0 .
PFX $3 0 ki/Z0 .


# paròle ŧonkàe a lʼ iniŧio
PFX ‘0 Y 10
PFX ‘0 a ʼ a
PFX ‘0 d ʼ d
PFX ‘0 ga ʼ ga
PFX ‘0 g ʼ go
PFX ‘0 i ʼ i
PFX ‘0 kon ʼ kon
PFX ‘0 in ʼ int
PFX ‘0 kò ʼ kò
PFX ‘0 l ʼ l
PFX ‘0 v ʼ v

# paròle ŧonkàe a la fine
SFX ʼ0 Y 13
SFX ʼ0 n ʼ n
SFX ʼ0 r ʼ r
SFX ʼ0 u ʼ u
SFX ʼ0 ra ʼ ra
SFX ʼ0 xa ʼ xa
SFX ʼ0 me ʼ me
SFX ʼ0 te ʼ te
SFX ʼ0 do ʼ do
SFX ʼ0 ko ʼ ko
SFX ʼ0 a ʼ [^rx]a
SFX ʼ0 e ʼ [^mtv]e
SFX ʼ0 o ʼ [^dk]o
SFX ʼ0 ove óʼ ove
